!!!enhuige.lexc!!!

Multichar_Symbols  +Verb +Rep +Imper +Pot
                   +Inf +Inf11 +Inf12 +Inf13 +Inf21 +Inf22 +Inf23 +Pref+ +Adv +Advan
                  +IndefSg1   +IndefSg2   +IndefSg3   +IndefSg12
                  +IndefPl1 +IndefPl2 +IndefPl3
                  +DefSg1   +DefSg2   +DefSg3  
                  +DefPl1 +DefPl2 +DefPl3
                  +ConjDefSg12 +PastDefSg12  +CondDefSg12
                  +ConjIndefSg1   +ConjIndefSg2   +ConjIndefSg3   
                  +ConjIndefPl1 +ConjIndefPl2 +ConjIndefPl3
                  +ConjDefSg1   +ConjDefSg2   +ConjDefSg3  
                  +ConjDefPl1 +ConjDefPl2 +ConjDefPl3
                  +PastIndefSg1   +PastIndefSg2   +PastIndefSg3   
                  +PastIndefPl1 +PastIndefPl2 +PastIndefPl3
                  +PastDefSg1   +PastDefSg2   +PastDefSg3  
                  +PastDefPl1 +PastDefPl2 +PastDefPl3
                  +CondIndefSg1   +CondIndefSg2   +CondIndefSg3   
                  +CondIndefPl1 +CondIndefPl2 +CondIndefPl3
                  +CondDefSg1   +CondDefSg2   +CondDefSg3  
                  +CondDefPl1 +CondDefPl2 +CondDefPl3
      
§AA§ §AAA§ §igea§ §igeo§ §igeo2§ §igeoue§ §igeu§ §igeuo§ §igee§
§igeaa§ §igetattet§ §szorelol§  §oe2§ §ae2§ §j§
§igejakik1§ §igejatokitek1§ §igeija1§ 
§tatt§ §sj§ §ess§ §igeo3§ 
§AAmely§ §AAAmely§ §igeamely§ §igeomely§ §igeo2mely§ §igeumely§
§igejakik1mely§ §igejatokitek1mely§ §igeija1mely§ §igeaamely§ §igetattetmely§ §oe2mely§ §ae2mely§ §igeuomely§
§szorelolmely§ §l§
§igeoo§ §igeoomely§

       
LEXICON Root
Verb;
Prefigekoto;
Verb1;

LEXICON Prefigekoto
+Pref+:keresztül   Verb;
+Pref+:kölcsön   Verb;
+Pref+:széjjel   Verb;
+Pref+:szembe   Verb;
+Pref+:szerte   Verb;
+Pref+:vissza   Verb;
+Pref+:helyre   Verb;
+Pref+:tovább   Verb;
+Pref+:tönkre   Verb;
+Pref+:észre   Verb;
+Pref+:rajta   Verb;
+Pref+:előre   Verb;
+Pref+:félbe   Verb;
+Pref+:félre   Verb;
+Pref+:felül   Verb;
+Pref+:fölül   Verb;
+Pref+:agyon   Verb;
+Pref+:ellen   Verb;
+Pref+:körbe   Verb;
+Pref+:körül   Verb;
+Pref+:közbe   Verb;
+Pref+:közre   Verb;
+Pref+:külön   Verb;
+Pref+:utána   Verb;
+Pref+:végbe   Verb;
+Pref+:végig   Verb;
+Pref+:hátra   Verb;
+Pref+:hozzá   Verb;
+Pref+:egybe   Verb;
+Pref+:ketté   Verb;
+Pref+:össze   Verb;
+Pref+:mellé   Verb;
+Pref+:által   Verb;
+Pref+:alul   Verb;
+Pref+:haza   Verb;
+Pref+:újra   Verb;
+Pref+:abba   Verb;
+Pref+:neki   Verb;
+Pref+:bele   Verb;
+Pref+:újjá   Verb;
+Pref+:benn   Verb;
+Pref+:fenn   Verb;
+Pref+:fönn   Verb;
+Pref+:jóvá   Verb;
+Pref+:szét   Verb;
+Pref+:tele   Verb;
+Pref+:tova   Verb;
+Pref+:meg   Verb;
+Pref+:oda   Verb;
+Pref+:elő   Verb;
+Pref+:túl   Verb;
+Pref+:alá   Verb;
+Pref+:föl   Verb;
+Pref+:ide   Verb;
+Pref+:fel   Verb;
+Pref+:rá   Verb;
+Pref+:ki   Verb;
+Pref+:le   Verb;
+Pref+:el   Verb;
+Pref+:át   Verb;
+Pref+:be   Verb;

LEXICON Verb
alapszik:alapoz AddVerb11alap;
alapszik:alapoz AddVerbgethet12;
alapszik:alapoz AddVerbtet12;
alapszik:alapsz AddVerb10alap;
alkuszik:alku AddVerbtet16;
alkuszik:alkud AddVerbgethet14;
alkuszik:alkud AddVerbtet12;
alkuszik:alkusz AddVerb12;
alszik:al AddVerbal;
alszik:alud AddVerbalud;
betegszik:beteged AddVerb11alap;
betegszik:beteged AddVerbgethet12;
betegszik:beteged AddVerbtet12;
betegszik:betegsz AddVerb10alap;
bogárzik:bogároz AddVerbgat;
bogárzik:bogárz AddVerbrag;
burjánzik:burjánoz AddVerbgat;
burjánzik:burjánz AddVerbrag;
cselekszik:cselek AddVerbtet14;
cselekszik:cseleked AddVerbgethet12;
cselekszik:cseleked AddVerbtet12;
cselekszik:cseleksz AddVerb10;
dicsekszik:dicsek AddVerbtet14;
dicsekszik:dicseked AddVerbgethet12;
dicsekszik:dicseked AddVerbtet12;
dicsekszik:dicseksz AddVerb10;
dohányzik:dohányoz AddVerbgat;
dohányzik:dohányz AddVerbrag;
dulakszik:dulakod AddVerb11alap;
dulakszik:dulakod AddVerbgethet12;
dulakszik:dulakod AddVerbtet12;
dulakszik:dulaksz AddVerb10alap;
elégszik:elég AddVerbtet14;
elégszik:eléged AddVerbgethet12;
elégszik:eléged AddVerbtet12;
elégszik:elégsz AddVerb10;
esik:es AddVerbeget;
esküszik:eskü AddVerbtet16;
esküszik:esküd AddVerbgethet14;
esküszik:esküd AddVerbtet12;
esküszik:esküsz AddVerb12;
eszik:e AddVerbtetrag2;
eszik:egy AddVerbeek;
eszik:egy AddVerbrag3;
eszik:esz AddVerbrag1;
eszik:esz AddVerbrag2;
eszik:esze AddVerbget;
eszik:é AddVerbtetrag21;
fajzik:fajoz AddVerbgat;
fajzik:fajz AddVerbrag;
fekszik:fek AddVerbtet10;
fekszik:feksz AddVerb10;
fekszik:feküd AddVerbgethet10;
fogamzik:fogamoz AddVerbgat;
fogamzik:fogamz AddVerbrag;
furakszik:furak AddVerbtet14;
furakszik:furakod AddVerbgethet12;
furakszik:furakod AddVerbtet12;
furakszik:furaksz AddVerb10;
gazdagszik:gazdag AddVerbtet14;
gazdagszik:gazdagod AddVerbgethet12;
gazdagszik:gazdagod AddVerbtet12;
gazdagszik:gazdagsz AddVerb10;
gyanakszik:gyanak AddVerbtet14;
gyanakszik:gyanakod AddVerbgethet12;
gyanakszik:gyanakod AddVerbtet12;
gyanakszik:gyanaksz AddVerb10;
gyarapszik:gyarap AddVerbtet14;
gyarapszik:gyarap AddVerbtet16;
gyarapszik:gyarapod AddVerbgethet12;
gyarapszik:gyarapod AddVerbgethet14;
gyarapszik:gyarapod AddVerbtet12;
gyarapszik:gyarapsz AddVerb10;
gyarapszik:gyarapsz AddVerb12;
habzik:haboz AddVerbgat;
habzik:habz AddVerbrag;
hallatszik:hallat AddVerbtet16;
hallatszik:hallatsz AddVerb14;
hallatszik:hallatsz AddVerbgethet18;
hallatszik:hallatsz AddVerbtet12;
haragszik:harag AddVerbtet16;
haragszik:haragsz AddVerb14;
haragszik:haragud AddVerbgethet16;
haragszik:haragud AddVerbtet12;
hidegszik:hideg AddVerbtet14;
hidegszik:hideged AddVerbgethet12;
hidegszik:hideged AddVerbtet12;
hidegszik:hidegsz AddVerb10;
hiányzik:hiányoz AddVerbgat;
hiányzik:hiányz AddVerbrag;
horgonyzik:horgonyoz AddVerbgat;
horgonyzik:horgonyz AddVerbrag;
hullámzik:hullámoz AddVerbgat;
hullámzik:hullámz AddVerbrag;
igyekszik:igyek AddVerbtet14;
igyekszik:igyekez AddVerbgethet12;
igyekszik:igyekez AddVerbtet12;
igyekszik:igyeksz AddVerb10;
iszik:i AddVerbtetrag2mely;
iszik:igy AddVerbeek;
iszik:igy AddVerbrag3mely;
iszik:isz AddVerbrag11mely;
iszik:isz AddVerbrag2mely;
iszik:iszo AddVerbgetmely;
iszik:í AddVerbtetrag21mely;
ivarzik:ivaroz AddVerbgat;
ivarzik:ivarz AddVerbrag;
izzik:izz AddVerbeek;
izzik:izz AddVerbrag1mely;
izzik:izz AddVerbrag2mely;
izzik:izz AddVerbtetrag2mely2;
izzik:izzo AddVerbgetmely;
jólesik:jóles AddVerbeget;
kétségbeesik:kétségbees AddVerbeget;
marakszik:marak AddVerbtet14;
marakszik:marakod AddVerbgethet12;
marakszik:marakod AddVerbtet12;
marakszik:maraksz AddVerb10;
melegszik:meleg AddVerbtet14;
melegszik:meleged AddVerbgethet12;
melegszik:meleged AddVerbtet12;
melegszik:melegsz AddVerb10;
menekszik:meneked AddVerb11alap;
menekszik:meneked AddVerbgethet12;
menekszik:meneked AddVerbtet12;
menekszik:meneksz AddVerb10alap;
mosakszik:mosak AddVerbtet14;
mosakszik:mosakod AddVerbgethet12;
mosakszik:mosakod AddVerbtet12;
mosakszik:mosaksz AddVerb10;
nyalakszik:nyalak AddVerbtet14;
nyalakszik:nyalakod AddVerbgethet12;
nyalakszik:nyalakod AddVerbtet12;
nyalakszik:nyalaksz AddVerb10;
nyomakszik:nyomak AddVerbtet14;
nyomakszik:nyomakod AddVerbgethet12;
nyomakszik:nyomakod AddVerbtet12;
nyomakszik:nyomaksz AddVerb10;
nyugszik:nyug AddVerbnyughat;
nyugszik:nyug AddVerbtet16;
nyugszik:nyugod AddVerbgethet16;
nyugszik:nyugod AddVerbtet12;
nyugszik:nyugsz AddVerb14;
növekszik:növek AddVerbtet14;
növekszik:növeked AddVerbgethet12;
növekszik:növeked AddVerbtet12;
növekszik:növeksz AddVerb10;
patakzik:patakoz AddVerbgat;
patakzik:patakz AddVerbrag;
porzik:poroz AddVerbgat;
porzik:porz AddVerbrag;
párzik:pároz AddVerbgat;
párzik:párz AddVerbrag;
sugárzik:sugároz AddVerbgat;
sugárzik:sugárz AddVerbrag;
szándékszik:szándékoz AddVerb11alap;
szándékszik:szándékoz AddVerbgethet12;
szándékszik:szándékoz AddVerbtet12;
szándékszik:szándéksz AddVerb10alapmely;
tajtékzik:tajtékoz AddVerbgatmely;
tajtékzik:tajtékz AddVerbragmely;
tanakszik:tanak AddVerbtet14;
tanakszik:tanakod AddVerbgethet12;
tanakszik:tanakod AddVerbtet12;
tanakszik:tanaksz AddVerb10;
telepszik:teleped AddVerb11alap;
telepszik:teleped AddVerbgethet12;
telepszik:teleped AddVerbtet12;
telepszik:telepsz AddVerb10alap;
tolakszik:tolak AddVerbtet14;
tolakszik:tolakod AddVerbgethet12;
tolakszik:tolakod AddVerbtet12;
tolakszik:tolaksz AddVerb10;
törekszik:törek AddVerbtet14;
törekszik:töreked AddVerbgethet12;
törekszik:töreked AddVerbtet12;
törekszik:töreksz AddVerb10;
tülekszik:tülek AddVerbtet14;
tülekszik:tüleked AddVerbgethet12;
tülekszik:tüleked AddVerbtet12;
tülekszik:tüleksz AddVerb10;
vastagszik:vastagod AddVerb11alap;
vastagszik:vastagod AddVerbgethet12;
vastagszik:vastagod AddVerbtet12;
vastagszik:vastagsz AddVerb10alap;
verekszik:verek AddVerbtet14;
verekszik:vereked AddVerbgethet12;
verekszik:vereked AddVerbtet12;
verekszik:vereksz AddVerb10;
veszekszik:veszek AddVerbtet14;
veszekszik:veszeked AddVerbgethet12;
veszekszik:veszeked AddVerbtet12;
veszekszik:veszeksz AddVerb10;
vetekszik:veteked AddVerb11alap;
vetekszik:veteked AddVerbgethet12;
vetekszik:veteked AddVerbtet12;
vetekszik:veteksz AddVerb10alap;
viharzik:viharoz AddVerbgat;
viharzik:viharz AddVerbrag;
vérzik:vérez AddVerbgat;
vérzik:vérz AddVerbrag;
zuhanyzik:zuhanyoz AddVerbgat;
zuhanyzik:zuhanyz AddVerbrag;
öregszik:öreg AddVerbtet14;
öregszik:öreged AddVerbgethet12;
öregszik:öreged AddVerbtet12;
öregszik:öregsz AddVerb10;
ülepszik:üleped AddVerb11alap;
ülepszik:üleped AddVerbgethet12;
ülepszik:üleped AddVerbtet12;
ülepszik:ülepsz AddVerb10alap;

LEXICON Verb1
bentalszik:bental AddVerbal;
bentalszik:bentalud AddVerbalud;
bentfekszik:bentfek AddVerbtet10;
bentfekszik:bentfeksz AddVerb10;
bentfekszik:bentfeküd AddVerbgethet10;
együttalszik:együttal AddVerbal;
együttalszik:együttalud AddVerbalud;
közéfekszik:közéfek AddVerbtet10;
közéfekszik:közéfeksz AddVerb10;
közéfekszik:közéfeküd AddVerbgethet10;
lejjebbfekszik:lejjebbfek AddVerbtet10;
lejjebbfekszik:lejjebbfeksz AddVerb10;
lejjebbfekszik:lejjebbfeküd AddVerbgethet10;
teliesz:telie AddVerbtetrag2;
teliesz:teliegy AddVerbeek;
teliesz:teliegy AddVerbrag3;
teliesz:teliesz AddVerbrag1;
teliesz:teliesz AddVerbrag2;
teliesz:teliesze AddVerbget;
teliesz:telié AddVerbtetrag21;
telieszik:telie AddVerbtetrag2;
telieszik:teliegy AddVerbeek;
telieszik:teliegy AddVerbrag3;
telieszik:teliesz AddVerbrag1;
telieszik:teliesz AddVerbrag2;
telieszik:teliesze AddVerbget;
telieszik:telié AddVerbtetrag21;
útbaesik:útbaes AddVerbeget;


!ír
!írhat  potential
!irathat imper potential
!irat imper
!irattattat imper imper
!irjon command
!írhasson
!írogattathat rep imper pot
!íratgathat
!írogattatgat
!Irni
!írnék, írnál .. írnának cond conditional
! írjak írjon írj  command

!If there is only one level endings come from case1
!If there is more than on level, endings come from case
!


LEXICON AddVerbalud
+Verb:0     Repalud;
+Verb:0     Potalud2;

LEXICON Repalud
+Inf11:^+ccInf11^n§igeo§m #;
+Inf12:^+ccInf12^n§igeo§d #;
+Inf13:^+ccInf13^ni§AA§ #;
+Inf21:^+ccInf21^n§igeu§nk #;
+Inf22:^+ccInf22^n§igeo§t§igeo§k #;
+Inf23:^+ccInf23^ni§igeu§k #;
+Inf23:^+ccInf23^niok #;
+Inf:^+cInf^ni  #;
+Advan:^+ccAdvan^v§igeaa§n #;
+Adv:^+cAdv^v§AA§  #;
+Rep:^+cRep^g§AA§t  Imperalud;
                    Case1alud;

LEXICON Imperalud
+Inf11:^+ccInf11^n§igeo§m #;
+Inf12:^+ccInf12^n§igeo§d #;
+Inf13:^+ccInf13^ni§AA§ #;
+Inf21:^+ccInf21^n§igeu§nk #;
+Inf22:^+ccInf22^n§igeo§t§igeo§k #;
+Inf23:^+ccInf23^ni§igeu§k #;
+Inf23:^+ccInf23^niok #;
+Inf:^+cInf^ni  #;
+Advan:^+ccAdvan^v§igeaa§n #;
+Adv:^+cAdv^v§AA§  #;
+Imper:^+cImp^t§AA§t  Nrepalud;
                      Potalud2;

LEXICON Nrepalud
+Inf11:^+ccInf11^n§igeo§m #;
+Inf12:^+ccInf12^n§igeo§d #;
+Inf13:^+ccInf13^ni§AA§ #;
+Inf21:^+ccInf21^n§igeu§nk #;
+Inf22:^+ccInf22^n§igeo§t§igeo§k #;
+Inf23:^+ccInf23^ni§igeu§k #;
+Inf23:^+ccInf23^niok #;
+Inf:^+cInf^ni  #;
+Advan:^+ccAdvan^v§igeaa§n #;
+Adv:^+cAdv^v§AA§  #;
+Rep:^+cNrep^g§AA§t  Potalud;
                     Potalud2;

LEXICON Potalud
+Inf11:^+ccInf11^n§igeo§m #;
+Inf12:^+ccInf12^n§igeo§d #;
+Inf13:^+ccInf13^ni§AA§ #;
+Inf21:^+ccInf21^n§igeu§nk #;
+Inf22:^+ccInf22^n§igeo§t§igeo§k #;
+Inf23:^+ccInf23^ni§igeu§k #;
+Inf23:^+ccInf23^niok #;
+Inf:^+cInf^ni  #;
+Advan:^+ccAdvan^v§igeaa§n #;
+Adv:^+cAdv^v§AA§  #;
+Pot:^+cPot^h§AAA§t  AddInfalud;
                     Casealud;
LEXICON Potalud2
+Pot:^+cPot^h§AAA§t  AddInfalud;
                     Casealud;
LEXICON AddInfalud
+Inf11:^+ccInf11^n§igeo§m #;
+Inf12:^+ccInf12^n§igeo§d #;
+Inf13:^+ccInf13^ni§AA§ #;
+Inf21:^+ccInf21^n§igeu§nk #;
+Inf22:^+ccInf22^n§igeo§t§igeo§k #;
+Inf23:^+ccInf23^ni§igeu§k #;
+Inf23:^+ccInf23^niok #;
+Inf:^+cInf^ni  #;
+Advan:^+ccAdvan^v§igeaa§n #;
+Adv:^+cAdv^v§AA§  #;
             Casealud;
LEXICON Casealud
+IndefSg1:^+cIndefSg1^§igeo§k    #;    ! ek/ok
+IndefSg2:^+cIndefSg2^§szorelol§ #;    ! esz, el/ol
+IndefSg3:^+cIndefSg3^           #;    !
+IndefPl1:^+cIndefPl1^§igeu§nk   #;    ! ünk/unk
+IndefPl2:^+cIndefPl2^t§igeo2§k  #;    ! tek/tok
+IndefPl3:^+cIndefPl3^n§igea§k   #;    ! nek/nak
+DefSg1:^+cDefSg1^§igeo§m        #;    ! em/om
+DefSg2:^+cDefSg2^§igeo§d        #;    ! ed/od
+DefSg3:^+cDefSg3^§igeija1§       #;    ! i/sa
+DefPl1:^+cDefPl1^j§igeu§k       #;    ! jük/suk
+DefPl2:^+cDefPl2^§igejatokitek1§ #;    ! itek/sátok
+DefPl3:^+cDefPl3^§igejakik1§     #;    ! ik/sák
+ConjIndefSg1:^+cConjIndefSg1^§sj§§igea§k     #; ! jak
+ConjIndefSg2:^+cConjIndefSg2^§sj§§igeaa§l    #;  ! jál
+ConjIndefSg2:^+cConjIndefSg2^§sj§ék          #;
+ConjIndefSg2:^+cConjIndefSg2^§sj§           #;  ! j
+ConjIndefSg3:^+cConjIndefSg3^§sj§§igeo§n     #; ! jon
+ConjIndefPl1:^+cConjIndefPl1^§sj§§igeu§nk    #; ! junk
+ConjIndefPl2:^+cConjIndefPl2^§sj§§igea§t§igeo§k       #; ! jatok
+ConjIndefPl3:^+cConjIndefPl3^§sj§§igea§n§igea§k      #; ! janak
+ConjDefSg1:^+cConjDefSg1^§sj§§igea§m         #; ! jam
+ConjDefSg2:^+cConjDefSg2^§sj§§igea§d         #; ! jad
+ConjDefSg2:^+cConjDefSg2^§sj§d              #;  ! d
+ConjDefSg3:^+cConjDefSg3^§sj§§igea§          #;  ! ja
+ConjDefPl1:^+cConjDefPl1^§sj§§igeu§k         #;  ! juk
+ConjDefPl2:^+cConjDefPl2^§sj§§igeaa§t§igeo§k     #; ! játok
+ConjDefPl3:^+cConjDefSg1^§sj§§igeaa§k            #; ! ják
+PastIndefSg1:^+cPIndefSg1^t§AA§m            #;    ! tem/tam
+PastIndefSg2:^+cPIndefSg2^t§igeaa§l         #;    ! tál/tél
+PastIndefSg3:^+cPIndefSg3^§igetattet§t      #;    ! t
+PastIndefPl1:^+cPIndefPl1^t§igeu§nk         #;    ! tünk/tunk
+PastIndefPl2:^+cPIndefPl2^t§igea§t§igeo2§k  #;    ! tetek/tatok
+PastIndefPl3:^+cPIndefPl3^t§igea§k          #;    ! tek/tak
+PastDefSg1:^+cPDefSg1^t§igea§m              #;    ! tem/tam
+PastDefSg2:^+cPDefSg2^t§igea§d              #;    ! tad/ted
+PastDefSg3:^+cPDefSg3^t§igea§               #;    ! ta/te
+PastDefPl1:^+cPDefPl1^t§igeu§k              #;    ! tuk/tük
+PastDefPl2:^+cPDefPl2^t§igeaa§t§igeo2§k     #;    ! tátok/tétek
+PastDefPl3:^+cPDefPl3^t§igeaa§k             #;    ! ták/ték
+CondIndefSg1:^+cCIndefSg1^nék               #;    ! nék
+CondIndefSg2:^+cCIndefSg2^n§igeaa§l         #;    ! nál/nél
+CondIndefSg3:^+cCIndefSg3^n§igea§           #;    ! na/ne
+CondIndefPl1:^+cCIndefPl1^n§igeaa§nk            #;    ! nánk/nénk
+CondIndefPl1:^+cCIndefPl1^n§igeoo§k #;
+CondIndefPl2:^+cCIndefPl2^n§igeaa§t§igeo§k      #;    ! nátok/nétek
+CondIndefPl3:^+cCIndefPl3^n§igeaa§n§igea§k      #;    ! nának/nének
+CondDefSg1:^+cCDefSg1^n§igeaa§m                 #;    ! nám/ném
+CondDefSg2:^+cCDefSg2^n§igeaa§d                 #;    ! nád/néd
+CondDefSg3:^+cCDefSg3^n§igeaa§                  #;    ! ná/né
+CondDefPl1:^+cCDefPl1^n§igeaa§nk                #;    ! nánk/nénk
+CondDefPl2:^+cCDefPl2^n§igeaa§t§igeo§k          #;    ! nátok/nétek
+CondDefPl3:^+cCDefPl3^n§igeaa§k                 #;    ! nák/nék
+IndefSg12:^+cIndefSgp12^§l§§igea§k           #;    !
+ConjDefSg12:^+cConjDefSgp12^§sj§§igea§l§igea§k          #;
+PastDefSg12:^+cPDefSgp12^t§igea§l§igea§k               #;    ! ta/te
+CondDefSg12:^+cCDefSgp12^n§igeaa§l§igea§k                  #;    ! ná/né

LEXICON Case1alud
+ConjIndefSg1:^+cConjIndefSg1^§sj§§igea§k     #;
+ConjIndefSg2:^+cConjIndefSg2^§sj§§igeaa§l    #;
+ConjIndefSg2:^+cConjIndefSg2^§sj§ék          #;
+ConjIndefSg2:^+cConjIndefSg2^§sj§           #;
+ConjIndefSg3:^+cConjIndefSg3^§sj§§igeo§n     #;
+ConjIndefSg3:^+cConjIndefSg3^§sj§ék     #;
+ConjIndefPl1:^+cConjIndefPl1^§sj§§igeu§nk    #;
+ConjIndefPl2:^+cConjIndefPl2^§sj§§igea§t§igeo§k       #;
+ConjIndefPl3:^+cConjIndefPl3^§sj§§igea§n§igea§k      #;
+ConjDefSg1:^+cConjDefSg1^§sj§§igea§m         #;
+ConjDefSg2:^+cConjDefSg2^§sj§§igea§d         #;
+ConjDefSg2:^+cConjDefSg2^d              #;
+ConjDefSg3:^+cConjDefSg3^§sj§§igea§          #;
+ConjDefPl1:^+cConjDefPl1^§sj§§igeu§k         #;
+ConjDefPl2:^+cConjDefPl2^§sj§§igeaa§t§igeo§k     #;
+ConjDefPl3:^+cConjDefSg1^§sj§§igeaa§k            #;
+PastIndefSg1:^+cPIndefSg1^t§AA§m            #;    ! tem/tam
+PastIndefSg2:^+cPIndefSg2^t§igeaa§l         #;    ! tál/tél
+PastIndefSg3:^+cPIndefSg3^t     #;    ! t
+PastIndefPl1:^+cPIndefPl1^t§igeu§nk         #;    ! tünk/tunk
+PastIndefPl2:^+cPIndefPl2^t§igea§t§igeo2§k  #;    ! tetek/tatok
+PastIndefPl3:^+cPIndefPl3^t§igea§k          #;    ! tek/tak
+PastDefSg1:^+cPDefSg1^t§igea§m              #;    ! tem/tam
+PastDefSg2:^+cPDefSg2^t§igea§d              #;    ! tad/ted
+PastDefSg3:^+cPDefSg3^t§igea§               #;    ! ta/te
+PastDefPl1:^+cPDefPl1^t§igeu§k              #;    ! tuk/tük
+PastDefPl2:^+cPDefPl2^t§igeaa§t§igeo2§k     #;    ! tátok/tétek
+PastDefPl3:^+cPDefPl3^t§igeaa§k             #;    ! ták/ték
+CondIndefSg1:^+cCIndefSg1^nék               #;    ! nék
+CondIndefSg2:^+cCIndefSg2^n§igeaa§l         #;    ! nál/nél
+CondIndefSg3:^+cCIndefSg3^n§igea§           #;    ! na/ne
+CondIndefPl1:^+cCIndefPl1^n§igeaa§nk            #;    ! nánk/nénk
+CondIndefPl1:^+cCIndefPl1^n§igeoo§k #;
+CondIndefPl2:^+cCIndefPl2^n§igeaa§t§igeo§k      #;    ! nátok/nétek
+CondIndefPl3:^+cCIndefPl3^n§igeaa§n§igea§k      #;    ! nának/nének
+CondDefSg1:^+cCDefSg1^n§igeaa§m                 #;    ! nám/ném
+CondDefSg2:^+cCDefSg2^n§igeaa§d                 #;    ! nád/néd
+CondDefSg3:^+cCDefSg3^n§igeaa§                  #;    ! ná/né
+CondDefPl1:^+cCDefPl1^n§igeaa§nk                #;    ! nánk/nénk
+CondDefPl2:^+cCDefPl2^n§igeaa§t§igeo§k          #;    ! nátok/nétek
+CondDefPl3:^+cCDefPl3^n§igeaa§k                 #;    ! nák/nék
+IndefSg12:^+cIndefSgp12^§l§§igea§k           #;    !
+ConjDefSg12:^+cConjDefSgp12^§sj§§igea§l§igea§k          #;
+PastDefSg12:^+cPDefSgp12^t§igea§l§igea§k               #;    ! ta/te
+CondDefSg12:^+cCDefSgp12^n§igeaa§l§igea§k                  #;    ! ná/né

LEXICON AddVerbal
+Verb:0     Imperal;

LEXICON Imperal
+Imper:^+cImp^t§AA§t  Nrepal;
                      Pot1al;

LEXICON Nrepal
+Inf11:^+ccInf11^n§igeo§m #;
+Inf12:^+ccInf12^n§igeo§d #;
+Inf13:^+ccInf13^ni§AA§ #;
+Inf21:^+ccInf21^n§igeu§nk #;
+Inf22:^+ccInf22^n§igeo§t§igeo§k #;
+Inf23:^+ccInf23^ni§igeu§k #;
+Inf23:^+ccInf23^niok #;
+Inf:^+cInf^ni  #;
+Advan:^+ccAdvan^v§igeaa§n #;
+Adv:^+cAdv^v§AA§  #;
+Rep:^+cNrep^g§AA§t  Potal;
                     Potal2;

LEXICON Potal
+Inf11:^+ccInf11^n§igeo§m #;
+Inf12:^+ccInf12^n§igeo§d #;
+Inf13:^+ccInf13^ni§AA§ #;
+Inf21:^+ccInf21^n§igeu§nk #;
+Inf22:^+ccInf22^n§igeo§t§igeo§k #;
+Inf23:^+ccInf23^ni§igeu§k #;
+Inf23:^+ccInf23^niok #;
+Inf:^+cInf^ni  #;
+Advan:^+ccAdvan^v§igeaa§n #;
+Adv:^+cAdv^v§AA§  #;
+Pot:^+cPot^h§AAA§t  AddInfal;
                     Caseal;
LEXICON Potal2
+Pot:^+cPot^h§AAA§t  AddInfal;
                     Caseal;
LEXICON Pot1al
+Pot:^+cPot^h§AAA§t  AddInfal;
                     Case1al;
LEXICON AddInfal
+Inf11:^+ccInf11^n§igeo§m #;
+Inf12:^+ccInf12^n§igeo§d #;
+Inf13:^+ccInf13^ni§AA§ #;
+Inf21:^+ccInf21^n§igeu§nk #;
+Inf22:^+ccInf22^n§igeo§t§igeo§k #;
+Inf23:^+ccInf23^ni§igeu§k #;
+Inf23:^+ccInf23^niok #;
+Inf:^+cInf^ni  #;
+Advan:^+ccAdvan^v§igeaa§n #;
+Adv:^+cAdv^v§AA§  #;
              Caseal;
LEXICON Caseal
+IndefSg1:^+cIndefSg1^§igeo§k    #;    ! ek/ok
+IndefSg2:^+cIndefSg2^§szorelol§ #;    ! esz, el/ol
+IndefSg3:^+cIndefSg3^           #;    !
+IndefPl1:^+cIndefPl1^§igeu§nk   #;    ! ünk/unk
+IndefPl2:^+cIndefPl2^t§igeo2§k  #;    ! tek/tok
+IndefPl3:^+cIndefPl3^n§igea§k   #;    ! nek/nak
+DefSg1:^+cDefSg1^§igeo§m        #;    ! em/om
+DefSg2:^+cDefSg2^§igeo§d        #;    ! ed/od
+DefSg3:^+cDefSg3^§igeija1§      #;    ! i/sa
+DefPl1:^+cDefPl1^j§igeu§k       #;    ! jük/suk
+DefPl2:^+cDefPl2^§igejatokitek1§ #;    ! itek/sátok
+DefPl3:^+cDefPl3^§igejakik1§     #;    ! ik/sák
+ConjIndefSg1:^+cConjIndefSg1^§sj§§igea§k     #;
+ConjIndefSg2:^+cConjIndefSg2^§sj§§igeaa§l    #;
+ConjIndefSg2:^+cConjIndefSg2^§sj§ék          #;
+ConjIndefSg2:^+cConjIndefSg2^§sj§           #;
+ConjIndefSg3:^+cConjIndefSg3^§sj§§igeo§n     #;
+ConjIndefPl1:^+cConjIndefPl1^§sj§§igeu§nk    #;
+ConjIndefPl2:^+cConjIndefPl2^§sj§§igea§t§igeo§k       #;
+ConjIndefPl3:^+cConjIndefPl3^§sj§§igea§n§igea§k      #;
+ConjDefSg1:^+cConjDefSg1^§sj§§igea§m         #;
+ConjDefSg2:^+cConjDefSg2^§sj§§igea§d         #;
+ConjDefSg2:^+cConjDefSg2^§sj§d              #;
+ConjDefSg3:^+cConjDefSg3^§sj§§igea§          #;
+ConjDefPl1:^+cConjDefPl1^§sj§§igeu§k         #;
+ConjDefPl2:^+cConjDefPl2^§sj§§igeaa§t§igeo§k     #;
+ConjDefPl3:^+cConjDefSg1^§sj§§igeaa§k            #;
+PastIndefSg1:^+cPIndefSg1^t§AA§m            #;    ! tem/tam
+PastIndefSg2:^+cPIndefSg2^t§igeaa§l         #;    ! tál/tél
+PastIndefSg3:^+cPIndefSg3^§igetattet§t      #;    ! t
+PastIndefPl1:^+cPIndefPl1^t§igeu§nk         #;    ! tünk/tunk
+PastIndefPl2:^+cPIndefPl2^t§igea§t§igeo2§k  #;    ! tetek/tatok
+PastIndefPl3:^+cPIndefPl3^t§igea§k          #;    ! tek/tak
+PastDefSg1:^+cPDefSg1^t§igea§m              #;    ! tem/tam
+PastDefSg2:^+cPDefSg2^t§igea§d              #;    ! tad/ted
+PastDefSg3:^+cPDefSg3^t§igea§               #;    ! ta/te
+PastDefPl1:^+cPDefPl1^t§igeu§k              #;    ! tuk/tük
+PastDefPl2:^+cPDefPl2^t§igeaa§t§igeo2§k     #;    ! tátok/tétek
+PastDefPl3:^+cPDefPl3^t§igeaa§k             #;    ! ták/ték
+CondIndefSg1:^+cCIndefSg1^nék               #;    ! nék
+CondIndefSg2:^+cCIndefSg2^n§igeaa§l         #;    ! nál/nél
+CondIndefSg3:^+cCIndefSg3^n§igea§           #;    ! na/ne
+CondIndefPl1:^+cCIndefPl1^n§igeaa§nk            #;    ! nánk/nénk
+CondIndefPl1:^+cCIndefPl1^n§igeoo§k #;
+CondIndefPl2:^+cCIndefPl2^n§igeaa§t§igeo§k      #;    ! nátok/nétek
+CondIndefPl3:^+cCIndefPl3^n§igeaa§n§igea§k      #;    ! nának/nének
+CondDefSg1:^+cCDefSg1^n§igeaa§m                 #;    ! nám/ném
+CondDefSg2:^+cCDefSg2^n§igeaa§d                 #;    ! nád/néd
+CondDefSg3:^+cCDefSg3^n§igeaa§                  #;    ! ná/né
+CondDefPl1:^+cCDefPl1^n§igeaa§nk                #;    ! nánk/nénk
+CondDefPl2:^+cCDefPl2^n§igeaa§t§igeo§k          #;    ! nátok/nétek
+CondDefPl3:^+cCDefPl3^n§igeaa§k                 #;    ! nák/nék
+IndefSg12:^+cIndefSgp12^§l§§igea§k           #;    !
+ConjDefSg12:^+cConjDefSgp12^§sj§§igea§l§igea§k          #;
+PastDefSg12:^+cPDefSgp12^t§igea§l§igea§k               #;    ! ta/te
+CondDefSg12:^+cCDefSgp12^n§igeaa§l§igea§k                  #;    ! ná/né


LEXICON Case1al
+IndefSg1:^+cIndefSg1^sz§igeo§k     #;    ! ek/ok
+IndefSg2:^+cIndefSg2^sz§oe2§l  #;    ! esz, el/ol
+IndefSg3:^+cIndefSg3^szik          #;    !
+IndefPl1:^+cIndefPl1^sz§igeu§nk    #;    ! ünk/unk
+IndefPl2:^+cIndefPl2^§igeu§szt§igeo2§k   #;    ! tek/tok
+IndefPl2:^+cIndefPl2^sz§oe2§t§igeo2§k   #;    ! tek/tok
+IndefPl3:^+cIndefPl3^§igeu§szn§igea§k    #;    ! nek/nak
+IndefPl3:^+cIndefPl3^sz§ae2§n§igea§k    #;    ! nek/nak
+DefSg1:^+cDefSg1^sz§igeo§m         #;    ! em/om
+DefSg2:^+cDefSg2^sz§igee§d         #;    ! ed/od
+DefSg3:^+cDefSg3^§igeu§ssz§ae2§       #;    ! i/sa
+DefPl1:^+cDefPl1^§igeu§ssz§igeu§k      #;    ! jük/suk
+DefPl2:^+cDefPl2^§igeu§ssz§igeaa§t§igeo2§k #;    ! itek/sátok
+DefPl3:^+cDefPl3^§igeu§ssz§igeaa§k     #;    ! ik/sák
+IndefSg12:^+cIndefSgp12^§igeu§sz§l§§igea§k           #;    !
+Advan:^+ccAdvan^v§igeaa§n #;
+Adv:^+cAdv^v§AA§  #;

LEXICON AddVerbgat
+Verb:0     Repgat;

LEXICON Repgat
+Inf11:^+ccInf11^n§igeo§m #;
+Inf12:^+ccInf12^n§igeo§d #;
+Inf13:^+ccInf13^ni§AA§ #;
+Inf21:^+ccInf21^n§igeu§nk #;
+Inf22:^+ccInf22^n§igeo§t§igeo§k #;
+Inf23:^+ccInf23^ni§igeu§k #;
+Inf23:^+ccInf23^ni§igeuo§k #;
+Inf:^+cInf^ni  #;
+Advan:^+ccAdvan^v§igeaa§n #;
+Adv:^+cAdv^v§AA§  #;
+Rep:^+cRep^g§AA§t  Impergat;
                    Imper1gat;

LEXICON Impergat
+Inf11:^+ccInf11^n§igeo§m #;
+Inf12:^+ccInf12^n§igeo§d #;
+Inf13:^+ccInf13^ni§AA§ #;
+Inf21:^+ccInf21^n§igeu§nk #;
+Inf22:^+ccInf22^n§igeo§t§igeo§k #;
+Inf23:^+ccInf23^ni§igeu§k #;
+Inf23:^+ccInf23^ni§igeuo§k #;
+Inf:^+cInf^ni  #;
+Advan:^+ccAdvan^v§igeaa§n #;
+Adv:^+cAdv^v§AA§  #;
+Imper:^+cImp^t§AA§t  Nrepgat;
                      Nrepgat2;

LEXICON Imper1gat
+Imper:^+cImp^§tatt§§AA§t  Nrepgat;
                      Nrep1gat;

LEXICON Nrepgat
+Inf11:^+ccInf11^n§igeo§m #;
+Inf12:^+ccInf12^n§igeo§d #;
+Inf13:^+ccInf13^ni§AA§ #;
+Inf21:^+ccInf21^n§igeu§nk #;
+Inf22:^+ccInf22^n§igeo§t§igeo§k #;
+Inf23:^+ccInf23^ni§igeu§k #;
+Inf23:^+ccInf23^ni§igeuo§k #;
+Inf:^+cInf^ni  #;
+Advan:^+ccAdvan^v§igeaa§n #;
+Adv:^+cAdv^v§AA§  #;
+Rep:^+cNrep^g§AA§t  Potgat;
                     Potgat2;
LEXICON Nrepgat2
+Rep:^+cNrep^g§AA§t  Potgat;
                     Potgat2;

LEXICON Nrep1gat
+Rep:^+cNrep^g§AA§t  Potgat;
                     Pot1gat;

LEXICON Potgat
+Inf11:^+ccInf11^n§igeo§m #;
+Inf12:^+ccInf12^n§igeo§d #;
+Inf13:^+ccInf13^ni§AA§ #;
+Inf21:^+ccInf21^n§igeu§nk #;
+Inf22:^+ccInf22^n§igeo§t§igeo§k #;
+Inf23:^+ccInf23^ni§igeu§k #;
+Inf23:^+ccInf23^ni§igeuo§k #;
+Inf:^+cInf^ni  #;
+Advan:^+ccAdvan^v§igeaa§n #;
+Adv:^+cAdv^v§AA§  #;
+Pot:^+cPot^h§AAA§t  AddInfgat;
                     Casegat;
LEXICON Potgat2
+Pot:^+cPot^h§AAA§t  AddInfgat;
                     Casegat;

LEXICON Pot1gat
+Pot:^+cPot^h§AAA§t  AddInfgat;
                     Case1gat;
LEXICON AddInfgat
+Inf11:^+ccInf11^n§igeo§m #;
+Inf12:^+ccInf12^n§igeo§d #;
+Inf13:^+ccInf13^ni§AA§ #;
+Inf21:^+ccInf21^n§igeu§nk #;
+Inf22:^+ccInf22^n§igeo§t§igeo§k #;
+Inf23:^+ccInf23^ni§igeu§k #;
+Inf23:^+ccInf23^ni§igeuo§k #;
+Inf:^+cInf^ni  #;
+Advan:^+ccAdvan^v§igeaa§n #;
+Adv:^+cAdv^v§AA§  #;
               Casegat;
LEXICON Casegat
+IndefSg1:^+cIndefSg1^§igeo§k    #;    ! ek/ok
+IndefSg2:^+cIndefSg2^§szorelol§ #;    ! esz, el/ol
+IndefSg3:^+cIndefSg3^           #;    !
+IndefPl1:^+cIndefPl1^§igeu§nk   #;    ! ünk/unk
+IndefPl2:^+cIndefPl2^t§igeo2§k  #;    ! tek/tok
+IndefPl3:^+cIndefPl3^n§igea§k   #;    ! nek/nak
+DefSg1:^+cDefSg1^§igeo§m        #;    ! em/om
+DefSg2:^+cDefSg2^§igeo§d        #;    ! ed/od
+DefSg3:^+cDefSg3^§igeija1§       #;    ! i/sa
+DefPl1:^+cDefPl1^j§igeu§k       #;    ! jük/suk
+DefPl2:^+cDefPl2^§igejatokitek1§ #;    ! itek/sátok
+DefPl3:^+cDefPl3^§igejakik1§     #;    ! ik/sák
+ConjIndefSg1:^+cConjIndefSg1^§sj§§igea§k     #;
+ConjIndefSg2:^+cConjIndefSg2^§sj§§igeaa§l    #;
+ConjIndefSg2:^+cConjIndefSg2^§sj§ék          #;
+ConjIndefSg2:^+cConjIndefSg2^§sj§           #;
+ConjIndefSg3:^+cConjIndefSg3^§sj§§igeo§n     #;
+ConjIndefPl1:^+cConjIndefPl1^§sj§§igeu§nk    #;
+ConjIndefPl2:^+cConjIndefPl2^§sj§§igea§t§igeo§k       #;
+ConjIndefPl3:^+cConjIndefPl3^§sj§§igea§n§igea§k      #;
+ConjDefSg1:^+cConjDefSg1^§sj§§igea§m         #;
+ConjDefSg2:^+cConjDefSg2^§sj§§igea§d         #;
+ConjDefSg2:^+cConjDefSg2^§sj§d              #;
+ConjDefSg3:^+cConjDefSg3^§sj§§igea§          #;
+ConjDefPl1:^+cConjDefPl1^§sj§§igeu§k         #;
+ConjDefPl2:^+cConjDefPl2^§sj§§igeaa§t§igeo§k     #;
+ConjDefPl3:^+cConjDefSg1^§sj§§igeaa§k            #;
+PastIndefSg1:^+cPIndefSg1^t§AA§m            #;    ! tem/tam
+PastIndefSg2:^+cPIndefSg2^t§igeaa§l         #;    ! tál/tél
+PastIndefSg3:^+cPIndefSg3^§igetattet§t      #;    ! t
+PastIndefPl1:^+cPIndefPl1^t§igeu§nk         #;    ! tünk/tunk
+PastIndefPl2:^+cPIndefPl2^t§igea§t§igeo2§k  #;    ! tetek/tatok
+PastIndefPl3:^+cPIndefPl3^t§igea§k          #;    ! tek/tak
+PastDefSg1:^+cPDefSg1^t§igea§m              #;    ! tem/tam
+PastDefSg2:^+cPDefSg2^t§igea§d              #;    ! tad/ted
+PastDefSg3:^+cPDefSg3^t§igea§               #;    ! ta/te
+PastDefPl1:^+cPDefPl1^t§igeu§k              #;    ! tuk/tük
+PastDefPl2:^+cPDefPl2^t§igeaa§t§igeo2§k     #;    ! tátok/tétek
+PastDefPl3:^+cPDefPl3^t§igeaa§k             #;    ! ták/ték
+CondIndefSg1:^+cCIndefSg1^nék               #;    ! nék
+CondIndefSg2:^+cCIndefSg2^n§igeaa§l         #;    ! nál/nél
+CondIndefSg3:^+cCIndefSg3^n§igea§           #;    ! na/ne
+CondIndefPl1:^+cCIndefPl1^n§igeaa§nk            #;    ! nánk/nénk
+CondIndefPl1:^+cCIndefPl1^n§igeoo§k #;
+CondIndefPl2:^+cCIndefPl2^n§igeaa§t§igeo§k      #;    ! nátok/nétek
+CondIndefPl3:^+cCIndefPl3^n§igeaa§n§igea§k      #;    ! nának/nének
+CondDefSg1:^+cCDefSg1^n§igeaa§m                 #;    ! nám/ném
+CondDefSg2:^+cCDefSg2^n§igeaa§d                 #;    ! nád/néd
+CondDefSg3:^+cCDefSg3^n§igeaa§                  #;    ! ná/né
+CondDefPl1:^+cCDefPl1^n§igeaa§nk                #;    ! nánk/nénk
+CondDefPl2:^+cCDefPl2^n§igeaa§t§igeo§k          #;    ! nátok/nétek
+CondDefPl3:^+cCDefPl3^n§igeaa§k                 #;    ! nák/nék
+IndefSg12:^+cIndefSgp12^§l§§igea§k           #;    !
+ConjDefSg12:^+cConjDefSgp12^§sj§§igea§l§igea§k          #;
+PastDefSg12:^+cPDefSgp12^t§igea§l§igea§k               #;    ! ta/te
+CondDefSg12:^+cCDefSgp12^n§igeaa§l§igea§k                  #;    ! ná/né

LEXICON Case1gat
+IndefPl2:^+cIndefPl2^t§igeo2§k   #;    ! tek/tok
+IndefPl3:^+cIndefPl3^n§igea§k    #;    ! nek/nak
+DefSg3:^+cDefSg3^§igeija1§       #;    ! i/sa
+DefPl1:^+cDefPl1^§j§§igeu§k      #;    ! jük/suk
+DefPl2:^+cDefPl2^§igejatokitek1§ #;    ! itek/sátok
+DefPl3:^+cDefPl3^§igejakik1§     #;    ! ik/sák
+ConjIndefSg1:^+cConjIndefSg1^§sj§§igea§k     #;
+ConjIndefSg2:^+cConjIndefSg2^§sj§§igeaa§l    #;
+ConjIndefSg2:^+cConjIndefSg2^§sj§ék          #;
+ConjIndefSg2:^+cConjIndefSg2^§sj§           #;
+ConjIndefSg3:^+cConjIndefSg3^§sj§§igeo§n     #;
+ConjIndefPl1:^+cConjIndefPl1^§sj§§igeu§nk    #;
+ConjIndefPl2:^+cConjIndefPl2^§sj§§igea§t§igeo§k       #;
+ConjIndefPl3:^+cConjIndefPl3^§sj§§igea§n§igea§k      #;
+ConjDefSg1:^+cConjDefSg1^§sj§§igea§m         #;
+ConjDefSg2:^+cConjDefSg2^§sj§§igea§d         #;
+ConjDefSg2:^+cConjDefSg2^d              #;
+ConjDefSg3:^+cConjDefSg3^§sj§§igea§          #;
+ConjDefPl1:^+cConjDefPl1^§sj§§igeu§k         #;
+ConjDefPl2:^+cConjDefPl2^§sj§§igeaa§t§igeo§k     #;
+ConjDefPl3:^+cConjDefSg1^§sj§§igeaa§k            #;
+PastIndefSg1:^+cPIndefSg1^t§AA§m            #;    ! tem/tam
+PastIndefSg2:^+cPIndefSg2^t§igeaa§l         #;    ! tál/tél
+PastIndefSg3:^+cPIndefSg3^§igetattet§t     #;    ! t
+PastIndefPl1:^+cPIndefPl1^t§igeu§nk         #;    ! tünk/tunk
+PastIndefPl2:^+cPIndefPl2^t§igea§t§igeo2§k  #;    ! tetek/tatok
+PastIndefPl3:^+cPIndefPl3^t§igea§k          #;    ! tek/tak
+PastDefSg1:^+cPDefSg1^t§igea§m              #;    ! tem/tam
+PastDefSg2:^+cPDefSg2^t§igea§d              #;    ! tad/ted
+PastDefSg3:^+cPDefSg3^t§igea§               #;    ! ta/te
+PastDefPl1:^+cPDefPl1^t§igeu§k              #;    ! tuk/tük
+PastDefPl2:^+cPDefPl2^t§igeaa§t§igeo2§k     #;    ! tátok/tétek
+PastDefPl3:^+cPDefPl3^t§igeaa§k             #;    ! ták/ték
+CondIndefSg1:^+cCIndefSg1^nék               #;    ! nék
+CondIndefSg2:^+cCIndefSg2^n§igeaa§l         #;    ! nál/nél
+CondIndefSg3:^+cCIndefSg3^n§igea§           #;    ! na/ne
+CondIndefPl1:^+cCIndefPl1^n§igeaa§nk            #;    ! nánk/nénk
+CondIndefPl1:^+cCIndefPl1^n§igeoo§k #;
+CondIndefPl2:^+cCIndefPl2^n§igeaa§t§igeo§k      #;    ! nátok/nétek
+CondIndefPl3:^+cCIndefPl3^n§igeaa§n§igea§k      #;    ! nának/nének
+CondDefSg1:^+cCDefSg1^n§igeaa§m                 #;    ! nám/ném
+CondDefSg2:^+cCDefSg2^n§igeaa§d                 #;    ! nád/néd
+CondDefSg3:^+cCDefSg3^n§igeaa§                  #;    ! ná/né
+CondDefPl1:^+cCDefPl1^n§igeaa§nk                #;    ! nánk/nénk
+CondDefPl2:^+cCDefPl2^n§igeaa§t§igeo§k          #;    ! nátok/nétek
+CondDefPl3:^+cCDefPl3^n§igeaa§k                 #;    ! nák/nék
+IndefSg12:^+cIndefSgp12^§l§§igea§k           #;    !
+ConjDefSg12:^+cConjDefSgp12^§sj§§igea§l§igea§k          #;
+PastDefSg12:^+cPDefSgp12^t§igea§l§igea§k               #;    ! ta/te
+CondDefSg12:^+cCDefSgp12^n§igeaa§l§igea§k                  #;    ! ná/né

LEXICON AddVerbgatmely
+Verb:0     Repgatmely;

LEXICON Repgatmely
+Inf11:^+ccInf11^n§igeomely§m #;
+Inf12:^+ccInf12^n§igeomely§d #;
+Inf13:^+ccInf13^ni§AAmely§ #;
+Inf21:^+ccInf21^n§igeumely§nk #;
+Inf22:^+ccInf22^n§igeomely§t§igeomely§k #;
+Inf23:^+ccInf23^ni§igeumely§k #;
+Inf23:^+ccInf23^ni§igeuomely§k #;
+Inf:^+cInf^ni  #;
+Advan:^+ccAdvan^v§igeaamely§n #;
+Adv:^+cAdv^v§AAmely§  #;
+Rep:^+cRep^g§AAmely§t  Impergatmely;
                    Imper1gatmely;

LEXICON Impergatmely
+Inf11:^+ccInf11^n§igeomely§m #;
+Inf12:^+ccInf12^n§igeomely§d #;
+Inf13:^+ccInf13^ni§AAmely§ #;
+Inf21:^+ccInf21^n§igeumely§nk #;
+Inf22:^+ccInf22^n§igeomely§t§igeomely§k #;
+Inf23:^+ccInf23^ni§igeumely§k #;
+Inf23:^+ccInf23^ni§igeuomely§k #;
+Inf:^+cInf^ni  #;
+Advan:^+ccAdvan^v§igeaamely§n #;
+Adv:^+cAdv^v§AAmely§  #;
+Imper:^+cImp^t§AAmely§t  Nrepgatmely;
                      Nrepgatmely2;

LEXICON Imper1gatmely
+Imper:^+cImp^§tatt§§AAmely§t  Nrepgatmely;
                      Nrep1gatmely;

LEXICON Nrepgatmely
+Inf11:^+ccInf11^n§igeomely§m #;
+Inf12:^+ccInf12^n§igeomely§d #;
+Inf13:^+ccInf13^ni§AAmely§ #;
+Inf21:^+ccInf21^n§igeumely§nk #;
+Inf22:^+ccInf22^n§igeomely§t§igeomely§k #;
+Inf23:^+ccInf23^ni§igeumely§k #;
+Inf23:^+ccInf23^ni§igeuomely§k #;
+Inf:^+cInf^ni  #;
+Advan:^+ccAdvan^v§igeaamely§n #;
+Adv:^+cAdv^v§AAmely§  #;
+Rep:^+cNrep^g§AAmely§t  Potgatmely;
                     Potgatmely2;
LEXICON Nrepgatmely2
+Rep:^+cNrep^g§AAmely§t  Potgatmely;
                     Potgatmely2;

LEXICON Nrep1gatmely
+Rep:^+cNrep^g§AAmely§t  Potgatmely;
                     Pot1gatmely;

LEXICON Potgatmely
+Inf11:^+ccInf11^n§igeomely§m #;
+Inf12:^+ccInf12^n§igeomely§d #;
+Inf13:^+ccInf13^ni§AAmely§ #;
+Inf21:^+ccInf21^n§igeumely§nk #;
+Inf22:^+ccInf22^n§igeomely§t§igeomely§k #;
+Inf23:^+ccInf23^ni§igeumely§k #;
+Inf23:^+ccInf23^ni§igeuomely§k #;
+Inf:^+cInf^ni  #;
+Advan:^+ccAdvan^v§igeaamely§n #;
+Adv:^+cAdv^v§AAmely§  #;
+Pot:^+cPot^h§AAAmely§t  AddInfgatmely;
                     Casegatmely;
LEXICON Potgatmely2
+Pot:^+cPot^h§AAAmely§t  AddInfgatmely;
                     Casegatmely;

LEXICON Pot1gatmely
+Pot:^+cPot^h§AAAmely§t  AddInfgatmely;
                     Case1gatmely;
LEXICON AddInfgatmely
+Inf11:^+ccInf11^n§igeomely§m #;
+Inf12:^+ccInf12^n§igeomely§d #;
+Inf13:^+ccInf13^ni§AAmely§ #;
+Inf21:^+ccInf21^n§igeumely§nk #;
+Inf22:^+ccInf22^n§igeomely§t§igeomely§k #;
+Inf23:^+ccInf23^ni§igeumely§k #;
+Inf23:^+ccInf23^ni§igeuomely§k #;
+Inf:^+cInf^ni  #;
+Advan:^+ccAdvan^v§igeaamely§n #;
+Adv:^+cAdv^v§AAmely§  #;
             Casegatmely;

LEXICON Casegatmely
+IndefSg1:^+cIndefSg1^§igeomely§k    #;    ! ek/ok
+IndefSg2:^+cIndefSg2^§szorelolmely§ #;    ! esz, el/ol
+IndefSg3:^+cIndefSg3^           #;    !
+IndefPl1:^+cIndefPl1^§igeumely§nk   #;    ! ünk/unk
+IndefPl2:^+cIndefPl2^t§igeo2mely§k  #;    ! tek/tok
+IndefPl3:^+cIndefPl3^n§igeamely§k   #;    ! nek/nak
+DefSg1:^+cDefSg1^§igeomely§m        #;    ! em/om
+DefSg2:^+cDefSg2^§igeomely§d        #;    ! ed/od
+DefSg3:^+cDefSg3^§igeija1mely§       #;    ! i/sa
+DefPl1:^+cDefPl1^j§igeumely§k       #;    ! jük/suk
+DefPl2:^+cDefPl2^§igejatokitek1mely§ #;    ! itek/sátok
+DefPl3:^+cDefPl3^§igejakik1mely§     #;    ! ik/sák
+ConjIndefSg1:^+cConjIndefSg1^§sj§§igeamely§k     #;
+ConjIndefSg2:^+cConjIndefSg2^§sj§§igeaamely§l    #;
+ConjIndefSg2:^+cConjIndefSg2^§sj§ék          #;
+ConjIndefSg2:^+cConjIndefSg2^§sj§           #;
+ConjIndefSg3:^+cConjIndefSg3^§sj§§igeomely§n     #;
+ConjIndefPl1:^+cConjIndefPl1^§sj§§igeumely§nk    #;
+ConjIndefPl2:^+cConjIndefPl2^§sj§§igeamely§t§igeomely§k       #;
+ConjIndefPl3:^+cConjIndefPl3^§sj§§igeamely§n§igeamely§k      #;
+ConjDefSg1:^+cConjDefSg1^§sj§§igeamely§m         #;
+ConjDefSg2:^+cConjDefSg2^§sj§§igeamely§d         #;
+ConjDefSg2:^+cConjDefSg2^§sj§d              #;
+ConjDefSg3:^+cConjDefSg3^§sj§§igeamely§          #;
+ConjDefPl1:^+cConjDefPl1^§sj§§igeumely§k         #;
+ConjDefPl2:^+cConjDefPl2^§sj§§igeaamely§t§igeomely§k     #;
+ConjDefPl3:^+cConjDefSg1^§sj§§igeaamely§k            #;
+PastIndefSg1:^+cPIndefSg1^t§AAmely§m            #;    ! tem/tam
+PastIndefSg2:^+cPIndefSg2^t§igeaamely§l         #;    ! tál/tél
+PastIndefSg3:^+cPIndefSg3^§igetattetmely§t      #;    ! t
+PastIndefPl1:^+cPIndefPl1^t§igeumely§nk         #;    ! tünk/tunk
+PastIndefPl2:^+cPIndefPl2^t§igeamely§t§igeo2mely§k  #;    ! tetek/tatok
+PastIndefPl3:^+cPIndefPl3^t§igeamely§k          #;    ! tek/tak
+PastDefSg1:^+cPDefSg1^t§igeamely§m              #;    ! tem/tam
+PastDefSg2:^+cPDefSg2^t§igeamely§d              #;    ! tad/ted
+PastDefSg3:^+cPDefSg3^t§igeamely§               #;    ! ta/te
+PastDefPl1:^+cPDefPl1^t§igeumely§k              #;    ! tuk/tük
+PastDefPl2:^+cPDefPl2^t§igeaamely§t§igeo2mely§k     #;    ! tátok/tétek
+PastDefPl3:^+cPDefPl3^t§igeaamely§k             #;    ! ták/ték
+CondIndefSg1:^+cCIndefSg1^nék               #;    ! nék
+CondIndefSg2:^+cCIndefSg2^n§igeaamely§l         #;    ! nál/nél
+CondIndefSg3:^+cCIndefSg3^n§igeamely§           #;    ! na/ne
+CondIndefPl1:^+cCIndefPl1^n§igeaamely§nk            #;    ! nánk/nénk
+CondIndefPl1:^+cCIndefPl1^n§igeoomely§k #;
+CondIndefPl2:^+cCIndefPl2^n§igeaamely§t§igeomely§k      #;    ! nátok/nétek
+CondIndefPl3:^+cCIndefPl3^n§igeaamely§n§igeamely§k      #;    ! nának/nének
+CondDefSg1:^+cCDefSg1^n§igeaamely§m                 #;    ! nám/ném
+CondDefSg2:^+cCDefSg2^n§igeaamely§d                 #;    ! nád/néd
+CondDefSg3:^+cCDefSg3^n§igeaamely§                  #;    ! ná/né
+CondDefPl1:^+cCDefPl1^n§igeaamely§nk                #;    ! nánk/nénk
+CondDefPl2:^+cCDefPl2^n§igeaamely§t§igeomely§k          #;    ! nátok/nétek
+CondDefPl3:^+cCDefPl3^n§igeaamely§k                 #;    ! nák/nék
+IndefSg12:^+cIndefSgp12^§l§§igeamely§k           #;    !
+ConjDefSg12:^+cConjDefSgp12^§sj§§igeamely§l§igeamely§k          #;
+PastDefSg12:^+cPDefSgp12^t§igeamely§l§igeamely§k               #;    ! ta/te
+CondDefSg12:^+cCDefSgp12^n§igeaamely§l§igeamely§k                  #;    ! ná/né

LEXICON Case1gatmely
+IndefPl2:^+cIndefPl2^t§igeo2mely§k   #;    ! tek/tok
+IndefPl3:^+cIndefPl3^n§igeamely§k    #;    ! nek/nak
+DefSg3:^+cDefSg3^§igeija1mely§       #;    ! i/sa
+DefPl1:^+cDefPl1^§j§§igeumely§k      #;    ! jük/suk
+DefPl2:^+cDefPl2^§igejatokitek1mely§ #;    ! itek/sátok
+DefPl3:^+cDefPl3^§igejakik1mely§     #;    ! ik/sák
+ConjIndefSg1:^+cConjIndefSg1^§sj§§igeamely§k     #;
+ConjIndefSg2:^+cConjIndefSg2^§sj§§igeaamely§l    #;
+ConjIndefSg2:^+cConjIndefSg2^§sj§ék          #;
+ConjIndefSg2:^+cConjIndefSg2^§sj§           #;
+ConjIndefSg3:^+cConjIndefSg3^§sj§§igeomely§n     #;
+ConjIndefPl1:^+cConjIndefPl1^§sj§§igeumely§nk    #;
+ConjIndefPl2:^+cConjIndefPl2^§sj§§igeamely§t§igeomely§k       #;
+ConjIndefPl3:^+cConjIndefPl3^§sj§§igeamely§n§igeamely§k      #;
+ConjDefSg1:^+cConjDefSg1^§sj§§igeamely§m         #;
+ConjDefSg2:^+cConjDefSg2^§sj§§igeamely§d         #;
+ConjDefSg2:^+cConjDefSg2^§ess§d              #;
+ConjDefSg3:^+cConjDefSg3^§sj§§igeamely§          #;
+ConjDefPl1:^+cConjDefPl1^§sj§§igeumely§k         #;
+ConjDefPl2:^+cConjDefPl2^§sj§§igeaamely§t§igeomely§k     #;
+ConjDefPl3:^+cConjDefSg1^§sj§§igeaamely§k            #;
+PastIndefSg1:^+cPIndefSg1^t§AAmely§m            #;    ! tem/tam
+PastIndefSg2:^+cPIndefSg2^t§igeaamely§l         #;    ! tál/tél
+PastIndefSg3:^+cPIndefSg3^§igetattetmely§t     #;    ! t
+PastIndefPl1:^+cPIndefPl1^t§igeumely§nk         #;    ! tünk/tunk
+PastIndefPl2:^+cPIndefPl2^t§igeamely§t§igeo2mely§k  #;    ! tetek/tatok
+PastIndefPl3:^+cPIndefPl3^t§igeamely§k          #;    ! tek/tak
+PastDefSg1:^+cPDefSg1^t§igeamely§m              #;    ! tem/tam
+PastDefSg2:^+cPDefSg2^t§igeamely§d              #;    ! tad/ted
+PastDefSg3:^+cPDefSg3^t§igeamely§               #;    ! ta/te
+PastDefPl1:^+cPDefPl1^t§igeumely§k              #;    ! tuk/tük
+PastDefPl2:^+cPDefPl2^t§igeaamely§t§igeo2mely§k     #;    ! tátok/tétek
+PastDefPl3:^+cPDefPl3^t§igeaamely§k             #;    ! ták/ték
+CondIndefSg1:^+cCIndefSg1^nék               #;    ! nék
+CondIndefSg2:^+cCIndefSg2^n§igeaamely§l         #;    ! nál/nél
+CondIndefSg3:^+cCIndefSg3^n§igeamely§           #;    ! na/ne
+CondIndefPl1:^+cCIndefPl1^n§igeaamely§nk            #;    ! nánk/nénk
+CondIndefPl1:^+cCIndefPl1^n§igeoomely§k #;
+CondIndefPl2:^+cCIndefPl2^n§igeaamely§t§igeomely§k      #;    ! nátok/nétek
+CondIndefPl3:^+cCIndefPl3^n§igeaamely§n§igeamely§k      #;    ! nának/nének
+CondDefSg1:^+cCDefSg1^n§igeaamely§m                 #;    ! nám/ném
+CondDefSg2:^+cCDefSg2^n§igeaamely§d                 #;    ! nád/néd
+CondDefSg3:^+cCDefSg3^n§igeaamely§                  #;    ! ná/né
+CondDefPl1:^+cCDefPl1^n§igeaamely§nk                #;    ! nánk/nénk
+CondDefPl2:^+cCDefPl2^n§igeaamely§t§igeomely§k          #;    ! nátok/nétek
+CondDefPl3:^+cCDefPl3^n§igeaamely§k                 #;    ! nák/nék
+IndefSg12:^+cIndefSgp12^§l§§igeamely§k           #;    !
+ConjDefSg12:^+cConjDefSgp12^§sj§§igeamely§l§igeamely§k          #;
+PastDefSg12:^+cPDefSgp12^t§igeamely§l§igeamely§k               #;    ! ta/te
+CondDefSg12:^+cCDefSgp12^n§igeaamely§l§igeamely§k                  #;    ! ná/né


LEXICON AddVerbrag
+Verb:0     Caserag;

LEXICON Caserag
+Inf11:^+ccInf11^§ae2§n§igeo§m #;
+Inf12:^+ccInf12^§ae2§n§igeo§d #;
+Inf13:^+ccInf13^§ae2§ni§AA§ #;
+Inf21:^+ccInf21^§ae2§n§igeu§nk #;
+Inf22:^+ccInf22^§ae2§n§igeo§t§igeo§k #;
+Inf23:^+ccInf23^§ae2§ni§igeu§k #;
+Inf23:^+ccInf23^§ae2§ni§igeuo§k #;
+Inf:^+cInf^§ae2§ni  #;
+IndefSg1:^+cIndefSg1^§igeo§k    #;    ! ek/ok
+IndefSg2:^+cIndefSg2^§szorelol§ #;    ! esz, el/ol
+IndefSg3:^+cIndefSg3^ik           #;    !
+IndefPl1:^+cIndefPl1^§igeu§nk   #;    ! ünk/unk
+IndefPl2:^+cIndefPl2^§oe2§t§igeo2§k  #;    ! tek/tok
+IndefPl3:^+cIndefPl3^§ae2§n§igea§k   #;    ! nek/nak
+DefSg1:^+cDefSg1^§igeo§m        #;    ! em/om
+DefSg2:^+cDefSg2^§igeo§d        #;    ! ed/od
+PastIndefSg1:^+cPIndefSg1^§oe2§tt§AA§m            #;    ! tem/tam
+PastIndefSg2:^+cPIndefSg2^§oe2§tt§igeaa§l         #;    ! tál/tél
+PastIndefSg3:^+cPIndefSg3^§igetattet§t      #;    ! t
+PastIndefPl1:^+cPIndefPl1^§oe2§tt§igeu§nk         #;    ! tünk/tunk
+PastIndefPl2:^+cPIndefPl2^§oe2§tt§igea§t§igeo2§k  #;    ! tetek/tatok
+PastIndefPl3:^+cPIndefPl3^§oe2§tt§igea§k          #;    ! tek/tak
+PastDefSg1:^+cPDefSg1^§oe2§tt§igea§m              #;    ! tem/tam
+PastDefSg2:^+cPDefSg2^§oe2§tt§igea§d              #;    ! tad/ted
+PastDefSg3:^+cPDefSg3^§oe2§tt§igea§               #;    ! ta/te
+PastDefPl1:^+cPDefPl1^§oe2§tt§igeu§k              #;    ! tuk/tük
+PastDefPl2:^+cPDefPl2^§oe2§tt§igeaa§t§igeo2§k     #;    ! tátok/tétek
+PastDefPl3:^+cPDefPl3^§oe2§tt§igeaa§k             #;    ! ták/ték
+CondIndefSg1:^+cCIndefSg1^§ae2§nék               #;    ! nék
+CondIndefSg2:^+cCIndefSg2^§ae2§n§igeaa§l         #;    ! nál/nél
+CondIndefSg3:^+cCIndefSg3^§ae2§n§igea§           #;    ! na/ne
+CondIndefPl1:^+cCIndefPl1^§ae2§n§igeaa§nk            #;    ! nánk/nénk
+CondIndefPl1:^+cCIndefPl1^§ae2§n§igeoo§k #;
+CondIndefPl2:^+cCIndefPl2^§ae2§n§igeaa§t§igeo§k      #;    ! nátok/nétek
+CondIndefPl3:^+cCIndefPl3^§ae2§n§igeaa§n§igea§k      #;    ! nának/nének
+CondDefSg1:^+cCDefSg1^§ae2§n§igeaa§m                 #;    ! nám/ném
+CondDefSg2:^+cCDefSg2^§ae2§n§igeaa§d                 #;    ! nád/néd
+CondDefSg3:^+cCDefSg3^§ae2§n§igeaa§                  #;    ! ná/né
+CondDefPl1:^+cCDefPl1^§ae2§n§igeaa§nk                #;    ! nánk/nénk
+CondDefPl2:^+cCDefPl2^§ae2§n§igeaa§t§igeo§k          #;    ! nátok/nétek
+CondDefPl3:^+cCDefPl3^§ae2§n§igeaa§k                 #;    ! nák/nék
!+IndefSg12:^+cIndefSgp12^§l§§igea§k           #;    !
+PastDefSg12:^+cPDefSgp12^§oe2§tt§igea§l§igea§k               #;    ! ta/te
+CondDefSg12:^+cCDefSgp12^§ae2§n§igeaa§l§igea§k                  #;    ! ná/né

!LEXICON AddVerbragdz
!+Verb:0     Caseragdz;

!LEXICON Caseragdz
!+Inf11:^+ccInf11^§ae2§n§igeo§m #;
!+Inf12:^+ccInf12^§ae2§n§igeo§d #;
!+Inf13:^+ccInf13^§ae2§ni§AA§ #;
!+Inf21:^+ccInf21^§ae2§n§igeu§nk #;
!+Inf22:^+ccInf22^§ae2§n§igeo§t§igeo§k #;
!+Inf23:^+ccInf23^§ae2§ni§igeu§k #;
!+Inf23:^+ccInf23^§ae2§ni§igeuo§k #;
!+Inf:^+cInf^§ae2§ni  #;
!+Inf11:^+ccInf11^n§igeo§m #;
!+Inf12:^+ccInf12^n§igeo§d #;
!+Inf13:^+ccInf13^ni§AA§ #;
!+Inf21:^+ccInf21^n§igeu§nk #;
!+Inf22:^+ccInf22^n§igeo§t§igeo§k #;
!+Inf23:^+ccInf23^ni§igeu§k #;
!+Inf23:^+ccInf23^ni§igeuo§k #;
!+Inf:^+cInf^ni  #;
!+IndefSg1:^+cIndefSg1^§igeo§k    #;    ! ek/ok
!+IndefSg2:^+cIndefSg2^§szorelol§ #;    ! esz, el/ol
!+IndefSg3:^+cIndefSg3^ik           #;    !
!+IndefPl1:^+cIndefPl1^§igeu§nk   #;    ! ünk/unk
!+IndefPl2:^+cIndefPl2^§oe2§t§igeo2§k  #;    ! tek/tok
!+IndefPl2:^+cIndefPl2^t§igeo2§k  #;    ! tek/tok
!+IndefPl3:^+cIndefPl3^§ae2§n§igea§k   #;    ! nek/nak
!+IndefPl3:^+cIndefPl3^n§igea§k   #;    ! nek/nak
!+DefSg1:^+cDefSg1^§igeo§m        #;    ! em/om
!+DefSg2:^+cDefSg2^§igeo§d        #;    ! ed/od
!+PastIndefSg1:^+cPIndefSg1^§oe2§tt§AA§m            #;    ! tem/tam
!+PastIndefSg2:^+cPIndefSg2^§oe2§tt§igeaa§l         #;    ! tál/tél
!+PastIndefSg3:^+cPIndefSg3^§igetattet§t      #;    ! t
!+PastIndefPl1:^+cPIndefPl1^§oe2§tt§igeu§nk         #;    ! tünk/tunk
!+PastIndefPl2:^+cPIndefPl2^§oe2§tt§igea§t§igeo2§k  #;    ! tetek/tatok
!+PastIndefPl3:^+cPIndefPl3^§oe2§tt§igea§k          #;    ! tek/tak
!+PastDefSg1:^+cPDefSg1^§oe2§tt§igea§m              #;    ! tem/tam
!+PastDefSg2:^+cPDefSg2^§oe2§tt§igea§d              #;    ! tad/ted
!+PastDefSg3:^+cPDefSg3^§oe2§tt§igea§               #;    ! ta/te
!+PastDefPl1:^+cPDefPl1^§oe2§tt§igeu§k              #;    ! tuk/tük
!+PastDefPl2:^+cPDefPl2^§oe2§tt§igeaa§t§igeo2§k     #;    ! tátok/tétek
!+PastDefPl3:^+cPDefPl3^§oe2§tt§igeaa§k             #;    ! ták/ték
!+PastIndefSg1:^+cPIndefSg1^t§AA§m            #;    ! tem/tam
!+PastIndefSg2:^+cPIndefSg2^t§igeaa§l         #;    ! tál/tél
!+PastIndefSg3:^+cPIndefSg3^§igetattet§t      #;    ! t
!+PastIndefPl1:^+cPIndefPl1^t§igeu§nk         #;    ! tünk/tunk
!+PastIndefPl2:^+cPIndefPl2^t§igea§t§igeo2§k  #;    ! tetek/tatok
!+PastIndefPl3:^+cPIndefPl3^t§igea§k          #;    ! tek/tak
!+PastDefSg1:^+cPDefSg1^t§igea§m              #;    ! tem/tam
!+PastDefSg2:^+cPDefSg2^t§igea§d              #;    ! tad/ted
!+PastDefSg3:^+cPDefSg3^t§igea§               #;    ! ta/te
!+PastDefPl1:^+cPDefPl1^t§igeu§k              #;    ! tuk/tük
!+PastDefPl2:^+cPDefPl2^t§igeaa§t§igeo2§k     #;    ! tátok/tétek
!+PastDefPl3:^+cPDefPl3^t§igeaa§k             #;    ! ták/ték
!+CondIndefSg1:^+cCIndefSg1^§ae2§nék               #;    ! nék
!+CondIndefSg2:^+cCIndefSg2^§ae2§n§igeaa§l         #;    ! nál/nél
!+CondIndefSg3:^+cCIndefSg3^§ae2§n§igea§           #;    ! na/ne
!+CondIndefPl1:^+cCIndefPl1^§ae2§n§igeaa§nk            #;    ! nánk/nénk
!+CondIndefPl1:^+cCIndefPl1^§ae2§n§igeoo§k #;
!+CondIndefPl2:^+cCIndefPl2^§ae2§n§igeaa§t§igeo§k      #;    ! nátok/nétek
!+CondIndefPl3:^+cCIndefPl3^§ae2§n§igeaa§n§igea§k      #;    ! nának/nének
!+CondDefSg1:^+cCDefSg1^§ae2§n§igeaa§m                 #;    ! nám/ném
!+CondDefSg2:^+cCDefSg2^§ae2§n§igeaa§d                 #;    ! nád/néd
!+CondDefSg3:^+cCDefSg3^§ae2§n§igeaa§                  #;    ! ná/né
!+CondDefPl1:^+cCDefPl1^§ae2§n§igeaa§nk                #;    ! nánk/nénk
!+CondDefPl2:^+cCDefPl2^§ae2§n§igeaa§t§igeo§k          #;    ! nátok/nétek
!+CondDefPl3:^+cCDefPl3^§ae2§n§igeaa§k                 #;    ! nák/nék
!+CondIndefSg1:^+cCIndefSg1^nék               #;    ! nék
!+CondIndefSg2:^+cCIndefSg2^n§igeaa§l         #;    ! nál/nél
!+CondIndefSg3:^+cCIndefSg3^n§igea§           #;    ! na/ne
!+CondIndefPl1:^+cCIndefPl1^n§igeaa§nk            #;    ! nánk/nénk
!+CondIndefPl1:^+cCIndefPl1^n§igeoo§k #;
!+CondIndefPl2:^+cCIndefPl2^n§igeaa§t§igeo§k      #;    ! nátok/nétek
!+CondIndefPl3:^+cCIndefPl3^n§igeaa§n§igea§k      #;    ! nának/nének
!+CondDefSg1:^+cCDefSg1^n§igeaa§m                 #;    ! nám/ném
!+CondDefSg2:^+cCDefSg2^n§igeaa§d                 #;    ! nád/néd
!+CondDefSg3:^+cCDefSg3^n§igeaa§                  #;    ! ná/né
!+CondDefPl1:^+cCDefPl1^n§igeaa§nk                #;    ! nánk/nénk
!+CondDefPl2:^+cCDefPl2^n§igeaa§t§igeo§k          #;    ! nátok/nétek
!+CondDefPl3:^+cCDefPl3^n§igeaa§k                 #;    ! nák/nék
!!+IndefSg12:^+cIndefSgp12^§l§§igea§k           #;    !
!+PastDefSg12:^+cPDefSgp12^§oe2§tt§igea§l§igea§k               #;    ! ta/te
!+PastDefSg12:^+cPDefSgp12^t§igea§l§igea§k               #;    ! ta/te
!+CondDefSg12:^+cCDefSgp12^§ae2§n§igeaa§l§igea§k                  #;    ! ná/né
!+CondDefSg12:^+cCDefSgp12^n§igeaa§l§igea§k                  #;    ! ná/né


LEXICON AddVerbragmely
+Verb:0     Caseragmely;

LEXICON Caseragmely
+Inf11:^+ccInf11^§ae2mely§n§igeomely§m #;
+Inf12:^+ccInf12^§ae2mely§n§igeomely§d #;
+Inf13:^+ccInf13^§ae2mely§ni§AAmely§ #;
+Inf21:^+ccInf21^§ae2mely§n§igeumely§nk #;
+Inf22:^+ccInf22^§ae2mely§n§igeomely§t§igeomely§k #;
+Inf23:^+ccInf23^§ae2mely§ni§igeumely§k #;
+Inf23:^+ccInf23^§ae2mely§ni§igeuomely§k #;
+Inf:^+cInf^§ae2mely§ni  #;
+IndefSg1:^+cIndefSg1^§igeomely§k    #;    ! ek/ok
+IndefSg2:^+cIndefSg2^§szorelolmely§ #;    ! esz, el/ol
+IndefSg3:^+cIndefSg3^ik           #;    !
+IndefPl1:^+cIndefPl1^§igeumely§nk   #;    ! ünk/unk
+IndefPl2:^+cIndefPl2^§oe2mely§t§igeo2mely§k  #;    ! tek/tok
+IndefPl3:^+cIndefPl3^§ae2mely§n§igeamely§k   #;    ! nek/nak
+DefSg1:^+cDefSg1^§igeomely§m        #;    ! em/om
+DefSg2:^+cDefSg2^§igeomely§d        #;    ! ed/od
+PastIndefSg1:^+cPIndefSg1^§oe2mely§tt§AAmely§m            #;    ! tem/tam
+PastIndefSg2:^+cPIndefSg2^§oe2mely§tt§igeaamely§l         #;    ! tál/tél
+PastIndefSg3:^+cPIndefSg3^§igetattetmely§t      #;    ! t
+PastIndefPl1:^+cPIndefPl1^§oe2mely§tt§igeumely§nk         #;    ! tünk/tunk
+PastIndefPl2:^+cPIndefPl2^§oe2mely§tt§igeamely§t§igeo2mely§k  #;    ! tetek/tatok
+PastIndefPl3:^+cPIndefPl3^§oe2mely§tt§igeamely§k          #;    ! tek/tak
+PastDefSg1:^+cPDefSg1^§oe2mely§tt§igeamely§m              #;    ! tem/tam
+PastDefSg2:^+cPDefSg2^§oe2mely§tt§igeamely§d              #;    ! tad/ted
+PastDefSg3:^+cPDefSg3^§oe2mely§tt§igeamely§               #;    ! ta/te
+PastDefPl1:^+cPDefPl1^§oe2mely§tt§igeumely§k              #;    ! tuk/tük
+PastDefPl2:^+cPDefPl2^§oe2mely§tt§igeaamely§t§igeo2mely§k     #;    ! tátok/tétek
+PastDefPl3:^+cPDefPl3^§oe2mely§tt§igeaamely§k             #;    ! ták/ték
+CondIndefSg1:^+cCIndefSg1^§ae2mely§nék               #;    ! nék
+CondIndefSg2:^+cCIndefSg2^§ae2mely§n§igeaamely§l         #;    ! nál/nél
+CondIndefSg3:^+cCIndefSg3^§ae2mely§n§igeamely§           #;    ! na/ne
+CondIndefPl1:^+cCIndefPl1^§ae2mely§n§igeaamely§nk            #;    ! nánk/nénk
+CondIndefPl1:^+cCIndefPl1^§ae2mely§n§igeoomely§k #;
+CondIndefPl2:^+cCIndefPl2^§ae2mely§n§igeaamely§t§igeomely§k      #;    ! nátok/nétek
+CondIndefPl3:^+cCIndefPl3^§ae2mely§n§igeaamely§n§igeamely§k      #;    ! nának/nének
+CondDefSg1:^+cCDefSg1^§ae2mely§n§igeaamely§m                 #;    ! nám/ném
+CondDefSg2:^+cCDefSg2^§ae2mely§n§igeaamely§d                 #;    ! nád/néd
+CondDefSg3:^+cCDefSg3^§ae2mely§n§igeaamely§                  #;    ! ná/né
+CondDefPl1:^+cCDefPl1^§ae2mely§n§igeaamely§nk                #;    ! nánk/nénk
+CondDefPl2:^+cCDefPl2^§ae2mely§n§igeaamely§t§igeomely§k          #;    ! nátok/nétek
+CondDefPl3:^+cCDefPl3^§ae2mely§n§igeaamely§k                 #;    ! nák/nék
!+IndefSg12:^+cIndefSgp12^§l§§igeamely§k           #;    !
+PastDefSg12:^+cPDefSgp12^§oe2mely§tt§igeamely§l§igeamely§k               #;    ! ta/te
+CondDefSg12:^+cCDefSgp12^§ae2mely§n§igeaamely§l§igeamely§k                  #;    ! ná/né


LEXICON AddVerbrag1
+Verb:0     Caserag1;

LEXICON Caserag1
+IndefSg1:^+cIndefSg1^§igeo§k    #;    ! ek/ok
+IndefSg2:^+cIndefSg2^§szorelol§ #;    ! esz, el/ol
+IndefSg3:^+cIndefSg3^ik           #;    !
+IndefSg3:^+cIndefSg3^0             #;    ! esz, isz, izz
+IndefPl1:^+cIndefPl1^§igeu§nk   #;    ! ünk/unk
+IndefPl2:^+cIndefPl2^t§igeo2§k  #;    ! tek/tok
+IndefPl3:^+cIndefPl3^n§igea§k   #;    ! nek/nak
+DefSg1:^+cDefSg1^§igeo§m        #;    ! em/om
+DefSg2:^+cDefSg2^§igeo§d        #;    ! ed/od
+IndefSg12:^+cIndefSgp12^§l§§igea§k           #;    !


LEXICON AddVerbrag2
+Verb:0     Caserag2;

LEXICON Caserag2
+DefSg3:^+cDefSg3^i       #;    ! i/sa
+DefPl1:^+cDefPl1^§j§§igeu§k       #;    ! jük/suk
+DefPl2:^+cDefPl2^§igejatokitek1§ #;    ! itek/sátok
+DefPl3:^+cDefPl3^§igejakik1§     #;    ! ik/sák
+IndefSg12:^+cIndefSgp12^§l§§igea§k           #;    !

LEXICON AddVerbrag3
+Verb:0     Caserag3;

LEXICON Caserag3
+ConjIndefSg1:^+cConjIndefSg1^§igea§k     #;
+ConjIndefSg2:^+cConjIndefSg2^§igeaa§l    #;
+ConjIndefSg2:^+cConjIndefSg2^§sj§ék          #;
+ConjIndefSg3:^+cConjIndefSg3^§igeo§n     #;
+ConjIndefPl1:^+cConjIndefPl1^§igeu§nk    #;
+ConjIndefPl2:^+cConjIndefPl2^§igea§t§igeo§k       #;
+ConjIndefPl3:^+cConjIndefPl3^§igea§n§igea§k      #;
+ConjDefSg1:^+cConjDefSg1^§igea§m         #;
+ConjDefSg2:^+cConjDefSg2^§igea§d         #;
+ConjDefSg3:^+cConjDefSg3^§igea§          #;
+ConjDefPl1:^+cConjDefPl1^§igeu§k         #;
+ConjDefPl2:^+cConjDefPl2^§igeaa§t§igeo§k     #;
+ConjDefPl3:^+cConjDefSg1^§igeaa§k            #;
+ConjDefSg12:^+cConjDefSgp12^§igea§l§igea§k          #;


LEXICON AddVerbrag3mely
+Verb:0     Caserag3mely;

LEXICON Caserag3mely
+ConjIndefSg1:^+cConjIndefSg1^§igeamely§k     #;
+ConjIndefSg2:^+cConjIndefSg2^§igeaamely§l    #;
+ConjIndefSg2:^+cConjIndefSg2^§sj§ék          #;
+ConjIndefSg3:^+cConjIndefSg3^§igeomely§n     #;
+ConjIndefPl1:^+cConjIndefPl1^§igeumely§nk    #;
+ConjIndefPl2:^+cConjIndefPl2^§igeamely§t§igeomely§k       #;
+ConjIndefPl3:^+cConjIndefPl3^§igeamely§n§igeamely§k      #;
+ConjDefSg1:^+cConjDefSg1^§igeamely§m         #;
+ConjDefSg2:^+cConjDefSg2^§igeamely§d         #;
+ConjDefSg3:^+cConjDefSg3^§igeamely§          #;
+ConjDefPl1:^+cConjDefPl1^§igeumely§k         #;
+ConjDefPl2:^+cConjDefPl2^§igeaamely§t§igeomely§k     #;
+ConjDefPl3:^+cConjDefSg1^§igeaamely§k            #;
+ConjDefSg12:^+cConjDefSgp12^§igeamely§l§igeamely§k          #;

!éve, évén
LEXICON AddVerbtetrag21
+Verb:0     Casetetrag21;

LEXICON Casetetrag21
+Advan:^+ccAdvan^v§igeaa§n #;
+Adv:^+cAdv^v§AA§  #;

LEXICON AddVerbtetrag2
+Verb:0     Impertetrag2;

LEXICON Impertetrag2
+Inf11:^+ccInf11^nn§igeo§m #;
+Inf12:^+ccInf12^nn§igeo§d #;
+Inf13:^+ccInf13^nni§AA§ #;
+Inf21:^+ccInf21^nn§igeu§nk #;
+Inf22:^+ccInf22^nn§igeo§t§igeo§k #;
+Inf23:^+ccInf23^nni§igeu§k #;
+Inf23:^+ccInf23^nni§igeuo§k #;
+Inf:^+cInf^nni  #;
!+Advan:^+ccAdvan^v§igeaa§n #;
!+Adv:^+cAdv^v§AA§  #;
+Imper:^+cImp^t§AA§t  Nreptetrag2;
                      Pot1tetrag2;

LEXICON Nreptetrag2
+Inf11:^+ccInf11^n§igeo§m #;
+Inf12:^+ccInf12^n§igeo§d #;
+Inf13:^+ccInf13^ni§AA§ #;
+Inf21:^+ccInf21^n§igeu§nk #;
+Inf22:^+ccInf22^n§igeo§t§igeo§k #;
+Inf23:^+ccInf23^ni§igeu§k #;
+Inf23:^+ccInf23^ni§igeuo§k #;
+Inf:^+cInf^ni  #;
+Advan:^+ccAdvan^v§igeaa§n #;
+Adv:^+cAdv^v§AA§  #;
+Rep:^+cNrep^g§AA§t  Pottetrag2;
                     Pottetrag22;

LEXICON Pottetrag2
+Inf11:^+ccInf11^n§igeo§m #;
+Inf12:^+ccInf12^n§igeo§d #;
+Inf13:^+ccInf13^ni§AA§ #;
+Inf21:^+ccInf21^n§igeu§nk #;
+Inf22:^+ccInf22^n§igeo§t§igeo§k #;
+Inf23:^+ccInf23^ni§igeu§k #;
+Inf23:^+ccInf23^ni§igeuo§k #;
+Inf:^+cInf^ni  #;
+Advan:^+ccAdvan^v§igeaa§n #;
+Adv:^+cAdv^v§AA§  #;
+Pot:^+cPot^h§AAA§t  AddInftetrag2;
                     Casetetrag2;
LEXICON Pottetrag22
+Pot:^+cPot^h§AAA§t  AddInftetrag2;
                     Casetetrag2;

LEXICON Pot1tetrag2
+Pot:^+cPot^h§AAA§t  AddInftetrag2;
                     Case1tetrag2;
LEXICON AddInftetrag2
+Inf11:^+ccInf11^n§igeo§m #;
+Inf12:^+ccInf12^n§igeo§d #;
+Inf13:^+ccInf13^ni§AA§ #;
+Inf21:^+ccInf21^n§igeu§nk #;
+Inf22:^+ccInf22^n§igeo§t§igeo§k #;
+Inf23:^+ccInf23^ni§igeu§k #;
+Inf23:^+ccInf23^ni§igeuo§k #;
+Inf:^+cInf^ni  #;
+Advan:^+ccAdvan^v§igeaa§n #;
+Adv:^+cAdv^v§AA§  #;
              Casetetrag2;
LEXICON Casetetrag2
+IndefSg1:^+cIndefSg1^§igeo§k    #;    ! ek/ok
+IndefSg2:^+cIndefSg2^§szorelol§ #;    ! esz, el/ol
+IndefSg3:^+cIndefSg3^           #;    !
+IndefPl1:^+cIndefPl1^§igeu§nk   #;    ! ünk/unk
+IndefPl2:^+cIndefPl2^t§igeo2§k  #;    ! tek/tok
+IndefPl3:^+cIndefPl3^n§igea§k   #;    ! nek/nak
+DefSg1:^+cDefSg1^§igeo§m        #;    ! em/om
+DefSg2:^+cDefSg2^§igeo§d        #;    ! ed/od
+DefSg3:^+cDefSg3^§igeija1§       #;    ! i/sa
+DefPl1:^+cDefPl1^j§igeu§k       #;    ! jük/suk
+DefPl2:^+cDefPl2^§igejatokitek1§ #;    ! itek/sátok
+DefPl3:^+cDefPl3^§igejakik1§     #;    ! ik/sák
+ConjIndefSg1:^+cConjIndefSg1^§sj§§igea§k     #;
+ConjIndefSg2:^+cConjIndefSg2^§sj§§igeaa§l    #;
+ConjIndefSg2:^+cConjIndefSg2^§sj§ék          #;
+ConjIndefSg2:^+cConjIndefSg2^§sj§           #;
+ConjIndefSg3:^+cConjIndefSg3^§sj§§igeo§n     #;
+ConjIndefPl1:^+cConjIndefPl1^§sj§§igeu§nk    #;
+ConjIndefPl2:^+cConjIndefPl2^§sj§§igea§t§igeo§k       #;
+ConjIndefPl3:^+cConjIndefPl3^§sj§§igea§n§igea§k      #;
+ConjDefSg1:^+cConjDefSg1^§sj§§igea§m         #;
+ConjDefSg2:^+cConjDefSg2^§sj§§igea§d         #;
+ConjDefSg2:^+cConjDefSg2^§sj§d              #;
+ConjDefSg3:^+cConjDefSg3^§sj§§igea§          #;
+ConjDefPl1:^+cConjDefPl1^§sj§§igeu§k         #;
+ConjDefPl2:^+cConjDefPl2^§sj§§igeaa§t§igeo§k     #;
+ConjDefPl3:^+cConjDefSg1^§sj§§igeaa§k            #;
+PastIndefSg1:^+cPIndefSg1^t§AA§m            #;    ! tem/tam
+PastIndefSg2:^+cPIndefSg2^t§igeaa§l         #;    ! tál/tél
+PastIndefSg3:^+cPIndefSg3^§igetattet§t      #;    ! t
+PastIndefPl1:^+cPIndefPl1^t§igeu§nk         #;    ! tünk/tunk
+PastIndefPl2:^+cPIndefPl2^t§igea§t§igeo2§k  #;    ! tetek/tatok
+PastIndefPl3:^+cPIndefPl3^t§igea§k          #;    ! tek/tak
+PastDefSg1:^+cPDefSg1^t§igea§m              #;    ! tem/tam
+PastDefSg2:^+cPDefSg2^t§igea§d              #;    ! tad/ted
+PastDefSg3:^+cPDefSg3^t§igea§               #;    ! ta/te
+PastDefPl1:^+cPDefPl1^t§igeu§k              #;    ! tuk/tük
+PastDefPl2:^+cPDefPl2^t§igeaa§t§igeo2§k     #;    ! tátok/tétek
+PastDefPl3:^+cPDefPl3^t§igeaa§k             #;    ! ták/ték
+CondIndefSg1:^+cCIndefSg1^nék               #;    ! nék
+CondIndefSg2:^+cCIndefSg2^n§igeaa§l         #;    ! nál/nél
+CondIndefSg3:^+cCIndefSg3^n§igea§           #;    ! na/ne
+CondIndefPl1:^+cCIndefPl1^n§igeaa§nk            #;    ! nánk/nénk
+CondIndefPl1:^+cCIndefPl1^n§igeoo§k #;
+CondIndefPl2:^+cCIndefPl2^n§igeaa§t§igeo§k      #;    ! nátok/nétek
+CondIndefPl3:^+cCIndefPl3^n§igeaa§n§igea§k      #;    ! nának/nének
+CondDefSg1:^+cCDefSg1^n§igeaa§m                 #;    ! nám/ném
+CondDefSg2:^+cCDefSg2^n§igeaa§d                 #;    ! nád/néd
+CondDefSg3:^+cCDefSg3^n§igeaa§                  #;    ! ná/né
+CondDefPl1:^+cCDefPl1^n§igeaa§nk                #;    ! nánk/nénk
+CondDefPl2:^+cCDefPl2^n§igeaa§t§igeo§k          #;    ! nátok/nétek
+CondDefPl3:^+cCDefPl3^n§igeaa§k                 #;    ! nák/nék
+IndefSg12:^+cIndefSgp12^§l§§igea§k           #;    !
+ConjDefSg12:^+cConjDefSgp12^§sj§§igea§l§igea§k          #;
+PastDefSg12:^+cPDefSgp12^t§igea§l§igea§k               #;    ! ta/te
+CondDefSg12:^+cCDefSgp12^n§igeaa§l§igea§k                  #;    ! ná/né

LEXICON Case1tetrag2
+ConjDefSg2:^+cConjDefSg2^dd              #;
+PastIndefSg1:^+cPIndefSg1^tt§AA§m            #;    ! tem/tam
+PastIndefSg2:^+cPIndefSg2^tt§igeaa§l         #;    ! tál/tél
+PastIndefSg3:^+cPIndefSg3^v§oe2§tt     #;    ! t
+PastIndefPl1:^+cPIndefPl1^tt§igeu§nk         #;    ! tünk/tunk
+PastIndefPl2:^+cPIndefPl2^tt§igea§t§igeo2§k  #;    ! tetek/tatok
+PastIndefPl3:^+cPIndefPl3^tt§igea§k          #;    ! tek/tak
+PastDefSg1:^+cPDefSg1^tt§igea§m              #;    ! tem/tam
+PastDefSg2:^+cPDefSg2^tt§igea§d              #;    ! tad/ted
+PastDefSg3:^+cPDefSg3^tt§igea§               #;    ! ta/te
+PastDefPl1:^+cPDefPl1^tt§igeu§k              #;    ! tuk/tük
+PastDefPl2:^+cPDefPl2^tt§igeaa§t§igeo2§k     #;    ! tátok/tétek
+PastDefPl3:^+cPDefPl3^tt§igeaa§k             #;    ! ták/ték
+CondIndefSg1:^+cCIndefSg1^nnék               #;    ! nék
+CondIndefSg2:^+cCIndefSg2^nn§igeaa§l         #;    ! nál/nél
+CondIndefSg3:^+cCIndefSg3^nn§igea§           #;    ! na/ne
+CondIndefPl1:^+cCIndefPl1^nn§igeaa§nk            #;    ! nánk/nénk
+CondIndefPl1:^+cCIndefPl1^nn§igeoo§k #;
+CondIndefPl2:^+cCIndefPl2^nn§igeaa§t§igeo§k      #;    ! nátok/nétek
+CondIndefPl3:^+cCIndefPl3^nn§igeaa§n§igea§k      #;    ! nának/nének
+CondDefSg1:^+cCDefSg1^nn§igeaa§m                 #;    ! nám/ném
+CondDefSg2:^+cCDefSg2^nn§igeaa§d                 #;    ! nád/néd
+CondDefSg3:^+cCDefSg3^nn§igeaa§                  #;    ! ná/né
+CondDefPl1:^+cCDefPl1^nn§igeaa§nk                #;    ! nánk/nénk
+CondDefPl2:^+cCDefPl2^nn§igeaa§t§igeo§k          #;    ! nátok/nétek
+CondDefPl3:^+cCDefPl3^nn§igeaa§k                 #;    ! nák/nék
+PastDefSg12:^+cPDefSgp12^tt§igea§l§igea§k               #;    ! ta/te
+CondDefSg12:^+cCDefSgp12^nn§igeaa§l§igea§k                  #;    ! ná/né

LEXICON AddVerbget
+Verb:0     Repget;

LEXICON Repget
+Rep:^+cRep^g§AA§t  Imperget;

LEXICON Imperget
+Inf11:^+ccInf11^n§igeo§m #;
+Inf12:^+ccInf12^n§igeo§d #;
+Inf13:^+ccInf13^ni§AA§ #;
+Inf21:^+ccInf21^n§igeu§nk #;
+Inf22:^+ccInf22^n§igeo§t§igeo§k #;
+Inf23:^+ccInf23^ni§igeu§k #;
+Inf23:^+ccInf23^ni§igeuo§k #;
+Inf:^+cInf^ni  #;
+Advan:^+ccAdvan^v§igeaa§n #;
+Adv:^+cAdv^v§AA§  #;
+Imper:^+cImp^t§AA§t  Nrepget;
                      Potget2;

LEXICON Nrepget
+Advan:^+ccAdvan^v§igeaa§n #;
+Adv:^+cAdv^v§AA§  #;
+Rep:^+cNrep^g§AA§t  Potget;
                     Potget2;

LEXICON Potget
+Inf11:^+ccInf11^n§igeo§m #;
+Inf12:^+ccInf12^n§igeo§d #;
+Inf13:^+ccInf13^ni§AA§ #;
+Inf21:^+ccInf21^n§igeu§nk #;
+Inf22:^+ccInf22^n§igeo§t§igeo§k #;
+Inf23:^+ccInf23^ni§igeu§k #;
+Inf23:^+ccInf23^ni§igeuo§k #;
+Inf:^+cInf^ni  #;
+Advan:^+ccAdvan^v§igeaa§n #;
+Adv:^+cAdv^v§AA§  #;
+Pot:^+cPot^h§AAA§t  AddInfget;
                     Caseget;
LEXICON Potget2
+Pot:^+cPot^h§AAA§t  AddInfget;
                     Caseget;

LEXICON AddInfget
+Inf11:^+ccInf11^n§igeo§m #;
+Inf12:^+ccInf12^n§igeo§d #;
+Inf13:^+ccInf13^ni§AA§ #;
+Inf21:^+ccInf21^n§igeu§nk #;
+Inf22:^+ccInf22^n§igeo§t§igeo§k #;
+Inf23:^+ccInf23^ni§igeu§k #;
+Inf23:^+ccInf23^ni§igeuo§k #;
+Inf:^+cInf^ni  #;
+Advan:^+ccAdvan^v§igeaa§n #;
+Adv:^+cAdv^v§AA§  #;
             Caseget;

LEXICON Caseget
+IndefSg1:^+cIndefSg1^§igeo§k    #;    ! ek/ok
+IndefSg2:^+cIndefSg2^§szorelol§ #;    ! esz, el/ol
+IndefSg3:^+cIndefSg3^           #;    !
+IndefPl1:^+cIndefPl1^§igeu§nk   #;    ! ünk/unk
+IndefPl2:^+cIndefPl2^t§igeo2§k  #;    ! tek/tok
+IndefPl3:^+cIndefPl3^n§igea§k   #;    ! nek/nak
+DefSg1:^+cDefSg1^§igeo§m        #;    ! em/om
+DefSg2:^+cDefSg2^§igeo§d        #;    ! ed/od
+DefSg3:^+cDefSg3^§igeija1§       #;    ! i/sa
+DefPl1:^+cDefPl1^j§igeu§k       #;    ! jük/suk
+DefPl2:^+cDefPl2^§igejatokitek1§ #;    ! itek/sátok
+DefPl3:^+cDefPl3^§igejakik1§     #;    ! ik/sák
+ConjIndefSg1:^+cConjIndefSg1^§sj§§igea§k     #;
+ConjIndefSg2:^+cConjIndefSg2^§sj§§igeaa§l    #;
+ConjIndefSg2:^+cConjIndefSg2^§sj§ék          #;
+ConjIndefSg2:^+cConjIndefSg2^§sj§           #;
+ConjIndefSg3:^+cConjIndefSg3^§sj§§igeo§n     #;
+ConjIndefPl1:^+cConjIndefPl1^§sj§§igeu§nk    #;
+ConjIndefPl2:^+cConjIndefPl2^§sj§§igea§t§igeo§k       #;
+ConjIndefPl3:^+cConjIndefPl3^§sj§§igea§n§igea§k      #;
+ConjDefSg1:^+cConjDefSg1^§sj§§igea§m         #;
+ConjDefSg2:^+cConjDefSg2^§sj§§igea§d         #;
+ConjDefSg2:^+cConjDefSg2^§sj§d              #;
+ConjDefSg3:^+cConjDefSg3^§sj§§igea§          #;
+ConjDefPl1:^+cConjDefPl1^§sj§§igeu§k         #;
+ConjDefPl2:^+cConjDefPl2^§sj§§igeaa§t§igeo§k     #;
+ConjDefPl3:^+cConjDefSg1^§sj§§igeaa§k            #;
+PastIndefSg1:^+cPIndefSg1^t§AA§m            #;    ! tem/tam
+PastIndefSg2:^+cPIndefSg2^t§igeaa§l         #;    ! tál/tél
+PastIndefSg3:^+cPIndefSg3^§igetattet§t      #;    ! t
+PastIndefPl1:^+cPIndefPl1^t§igeu§nk         #;    ! tünk/tunk
+PastIndefPl2:^+cPIndefPl2^t§igea§t§igeo2§k  #;    ! tetek/tatok
+PastIndefPl3:^+cPIndefPl3^t§igea§k          #;    ! tek/tak
+PastDefSg1:^+cPDefSg1^t§igea§m              #;    ! tem/tam
+PastDefSg2:^+cPDefSg2^t§igea§d              #;    ! tad/ted
+PastDefSg3:^+cPDefSg3^t§igea§               #;    ! ta/te
+PastDefPl1:^+cPDefPl1^t§igeu§k              #;    ! tuk/tük
+PastDefPl2:^+cPDefPl2^t§igeaa§t§igeo2§k     #;    ! tátok/tétek
+PastDefPl3:^+cPDefPl3^t§igeaa§k             #;    ! ták/ték
+CondIndefSg1:^+cCIndefSg1^nék               #;    ! nék
+CondIndefSg2:^+cCIndefSg2^n§igeaa§l         #;    ! nál/nél
+CondIndefSg3:^+cCIndefSg3^n§igea§           #;    ! na/ne
+CondIndefPl1:^+cCIndefPl1^n§igeaa§nk            #;    ! nánk/nénk
+CondIndefPl1:^+cCIndefPl1^n§igeoo§k #;
+CondIndefPl2:^+cCIndefPl2^n§igeaa§t§igeo§k      #;    ! nátok/nétek
+CondIndefPl3:^+cCIndefPl3^n§igeaa§n§igea§k      #;    ! nának/nének
+CondDefSg1:^+cCDefSg1^n§igeaa§m                 #;    ! nám/ném
+CondDefSg2:^+cCDefSg2^n§igeaa§d                 #;    ! nád/néd
+CondDefSg3:^+cCDefSg3^n§igeaa§                  #;    ! ná/né
+CondDefPl1:^+cCDefPl1^n§igeaa§nk                #;    ! nánk/nénk
+CondDefPl2:^+cCDefPl2^n§igeaa§t§igeo§k          #;    ! nátok/nétek
+CondDefPl3:^+cCDefPl3^n§igeaa§k                 #;    ! nák/nék
+IndefSg12:^+cIndefSgp12^§l§§igea§k           #;    !
+ConjDefSg12:^+cConjDefSgp12^§sj§§igea§l§igea§k          #;
+PastDefSg12:^+cPDefSgp12^t§igea§l§igea§k               #;    ! ta/te
+CondDefSg12:^+cCDefSgp12^n§igeaa§l§igea§k                  #;    ! ná/né


LEXICON AddVerbrag11mely
+Verb:0     Caserag11mely;

LEXICON Caserag11mely
+IndefSg1:^+cIndefSg1^§igeomely§k    #;    ! ek/ok
+IndefSg2:^+cIndefSg2^§szorelolmely§ #;    ! esz, el/ol
+IndefSg3:^+cIndefSg3^ik           #;    !
+IndefPl1:^+cIndefPl1^§igeumely§nk   #;    ! ünk/unk
+IndefPl2:^+cIndefPl2^t§igeo2mely§k  #;    ! tek/tok
+IndefPl3:^+cIndefPl3^n§igeamely§k   #;    ! nek/nak
+DefSg1:^+cDefSg1^§igeomely§m        #;    ! em/om
+DefSg2:^+cDefSg2^§igeomely§d        #;    ! ed/od
+IndefSg12:^+cIndefSgp12^§l§§igeamely§k           #;    !

LEXICON AddVerbrag1mely
+Verb:0     Caserag1mely;

LEXICON Caserag1mely
+ConjIndefSg1:^+cConjIndefSg1^§igeamely§k     #;
+ConjIndefSg2:^+cConjIndefSg2^§igeaamely§l    #;
+ConjIndefSg2:^+cConjIndefSg2^§sj§ék          #;
+ConjIndefSg2:^+cConjIndefSg2^           #;
+ConjIndefSg3:^+cConjIndefSg3^§igeomely§n     #;
+ConjIndefPl1:^+cConjIndefPl1^§igeumely§nk    #;
+ConjIndefPl2:^+cConjIndefPl2^§igeamely§t§igeomely§k       #;
+ConjIndefPl3:^+cConjIndefPl3^§igeamely§n§igeamely§k      #;
+ConjDefSg1:^+cConjDefSg1^§igeamely§m         #;
+ConjDefSg2:^+cConjDefSg2^§igeamely§d         #;
+ConjDefSg2:^+cConjDefSg2^d              #;
+ConjDefSg3:^+cConjDefSg3^§igeamely§          #;
+ConjDefPl1:^+cConjDefPl1^§igeumely§k         #;
+ConjDefPl2:^+cConjDefPl2^§igeaamely§t§igeomely§k     #;
+ConjDefPl3:^+cConjDefSg1^§igeaamely§k            #;
+IndefSg1:^+cIndefSg1^§igeomely§k    #;    ! ek/ok
+IndefSg2:^+cIndefSg2^§szorelolmely§ #;    ! esz, el/ol
+IndefSg3:^+cIndefSg3^ik           #;    !
+IndefPl1:^+cIndefPl1^§igeumely§nk   #;    ! ünk/unk
!+IndefPl2:^+cIndefPl2^t§igeo2mely§k  #;    ! tek/tok
+IndefPl2:^+cIndefPl2^§igeo2mely§t§igeo2mely§k  #;    ! tek/tok
+IndefPl3:^+cIndefPl3^§ae2mely§n§igeamely§k   #;    ! nek/nak
+DefSg1:^+cDefSg1^§igeomely§m        #;    ! em/om
+DefSg2:^+cDefSg2^§igeomely§d        #;    ! ed/od
+IndefSg12:^+cIndefSgp12^§igeamely§§l§§igeamely§k           #;    !
+ConjDefSg12:^+cConjDefSgp12^§igeamely§l§igeamely§k      #;

LEXICON AddVerbrag2mely
+Verb:0     Caserag2mely;

LEXICON Caserag2mely
+DefSg3:^+cDefSg3^§j§a       #;    ! i/sa
+DefPl1:^+cDefPl1^§j§§igeumely§k       #;    ! jük/suk
+DefPl2:^+cDefPl2^§igejatokitek1mely§ #;    ! itek/sátok
+DefPl3:^+cDefPl3^§igejakik1mely§     #;    ! ik/sák

!íva, íván
LEXICON AddVerbtetrag21mely
+Verb:0     Casetetrag21mely;

LEXICON Casetetrag21mely
+Advan:^+ccAdvan^v§igeaamely§n #;
+Adv:^+cAdv^v§AAmely§  #;

LEXICON AddVerbtetrag2mely
+Verb:0     Impertetrag2mely;

LEXICON Impertetrag2mely
+Inf11:^+ccInf11^nn§igeomely§m #;
+Inf12:^+ccInf12^nn§igeomely§d #;
+Inf13:^+ccInf13^nni§AAmely§ #;
+Inf21:^+ccInf21^nn§igeumely§nk #;
+Inf22:^+ccInf22^nn§igeomely§t§igeomely§k #;
+Inf23:^+ccInf23^nni§igeumely§k #;
+Inf23:^+ccInf23^nni§igeomely§k #;
+Inf:^+cInf^nni  #;
!+Advan:^+ccAdvan^v§igeaamely§n #;
!+Adv:^+cAdv^v§AAmely§  #;
+Imper:^+cImp^t§AAmely§t  Nreptetrag2mely;
                      Pot1tetrag2mely;

LEXICON Nreptetrag2mely
+Inf11:^+ccInf11^n§igeomely§m #;
+Inf12:^+ccInf12^n§igeomely§d #;
+Inf13:^+ccInf13^ni§AAmely§ #;
+Inf21:^+ccInf21^n§igeumely§nk #;
+Inf22:^+ccInf22^n§igeomely§t§igeomely§k #;
+Inf23:^+ccInf23^ni§igeumely§k #;
+Inf23:^+ccInf23^ni§igeomely§k #;
+Inf:^+cInf^ni  #;
+Advan:^+ccAdvan^v§igeaamely§n #;
+Adv:^+cAdv^v§AAmely§  #;
+Rep:^+cNrep^g§AAmely§t  Pottetrag2mely;
                     Pottetrag2mely2;

LEXICON Pottetrag2mely
+Inf11:^+ccInf11^n§igeomely§m #;
+Inf12:^+ccInf12^n§igeomely§d #;
+Inf13:^+ccInf13^ni§AAmely§ #;
+Inf21:^+ccInf21^n§igeumely§nk #;
+Inf22:^+ccInf22^n§igeomely§t§igeomely§k #;
+Inf23:^+ccInf23^ni§igeumely§k #;
+Inf23:^+ccInf23^ni§igeomely§k #;
+Inf:^+cInf^ni  #;
+Advan:^+ccAdvan^v§igeaamely§n #;
+Adv:^+cAdv^v§AAmely§  #;
+Pot:^+cPot^h§AAAmely§t  AddInftetrag2mely;
                     Casetetrag2mely;
LEXICON Pottetrag2mely2
+Pot:^+cPot^h§AAAmely§t  AddInftetrag2mely;
                     Casetetrag2mely;

LEXICON Pot1tetrag2mely
+Pot:^+cPot^h§AAAmely§t  AddInftetrag2mely;
                     Case1tetrag2mely;
LEXICON AddInftetrag2mely
+Inf11:^+ccInf11^n§igeomely§m #;
+Inf12:^+ccInf12^n§igeomely§d #;
+Inf13:^+ccInf13^ni§AAmely§ #;
+Inf21:^+ccInf21^n§igeumely§nk #;
+Inf22:^+ccInf22^n§igeomely§t§igeomely§k #;
+Inf23:^+ccInf23^ni§igeumely§k #;
+Inf23:^+ccInf23^ni§igeomely§k #;
+Inf:^+cInf^ni  #;
+Advan:^+ccAdvan^v§igeaamely§n #;
+Adv:^+cAdv^v§AAmely§  #;
             Casetetrag2mely;
LEXICON Casetetrag2mely
+IndefSg1:^+cIndefSg1^§igeomely§k    #;    ! ek/ok
+IndefSg2:^+cIndefSg2^§szorelolmely§ #;    ! esz, el/ol
+IndefSg3:^+cIndefSg3^           #;    !
+IndefPl1:^+cIndefPl1^§igeumely§nk   #;    ! ünk/unk
+IndefPl2:^+cIndefPl2^t§igeo2mely§k  #;    ! tek/tok
+IndefPl3:^+cIndefPl3^n§igeamely§k   #;    ! nek/nak
+DefSg1:^+cDefSg1^§igeomely§m        #;    ! em/om
+DefSg2:^+cDefSg2^§igeomely§d        #;    ! ed/od
+DefSg3:^+cDefSg3^§igeija1mely§       #;    ! i/sa
+DefPl1:^+cDefPl1^j§igeumely§k       #;    ! jük/suk
+DefPl2:^+cDefPl2^§igejatokitek1mely§ #;    ! itek/sátok
+DefPl3:^+cDefPl3^§igejakik1mely§     #;    ! ik/sák
+ConjIndefSg1:^+cConjIndefSg1^§sj§§igeamely§k     #;
+ConjIndefSg2:^+cConjIndefSg2^§sj§§igeaamely§l    #;
+ConjIndefSg2:^+cConjIndefSg2^§sj§ék          #;
+ConjIndefSg2:^+cConjIndefSg2^§sj§           #;
+ConjIndefSg3:^+cConjIndefSg3^§sj§§igeomely§n     #;
+ConjIndefPl1:^+cConjIndefPl1^§sj§§igeumely§nk    #;
+ConjIndefPl2:^+cConjIndefPl2^§sj§§igeamely§t§igeomely§k       #;
+ConjIndefPl3:^+cConjIndefPl3^§sj§§igeamely§n§igeamely§k      #;
+ConjDefSg1:^+cConjDefSg1^§sj§§igeamely§m         #;
+ConjDefSg2:^+cConjDefSg2^§sj§§igeamely§d         #;
+ConjDefSg2:^+cConjDefSg2^§sj§d              #;
+ConjDefSg3:^+cConjDefSg3^§sj§§igeamely§          #;
+ConjDefPl1:^+cConjDefPl1^§sj§§igeumely§k         #;
+ConjDefPl2:^+cConjDefPl2^§sj§§igeaamely§t§igeomely§k     #;
+ConjDefPl3:^+cConjDefSg1^§sj§§igeaamely§k            #;
+PastIndefSg1:^+cPIndefSg1^t§AAmely§m            #;    ! tem/tam
+PastIndefSg2:^+cPIndefSg2^t§igeaamely§l         #;    ! tál/tél
+PastIndefSg3:^+cPIndefSg3^§igetattetmely§t      #;    ! t
+PastIndefPl1:^+cPIndefPl1^t§igeumely§nk         #;    ! tünk/tunk
+PastIndefPl2:^+cPIndefPl2^t§igeamely§t§igeo2mely§k  #;    ! tetek/tatok
+PastIndefPl3:^+cPIndefPl3^t§igeamely§k          #;    ! tek/tak
+PastDefSg1:^+cPDefSg1^t§igeamely§m              #;    ! tem/tam
+PastDefSg2:^+cPDefSg2^t§igeamely§d              #;    ! tad/ted
+PastDefSg3:^+cPDefSg3^t§igeamely§               #;    ! ta/te
+PastDefPl1:^+cPDefPl1^t§igeumely§k              #;    ! tuk/tük
+PastDefPl2:^+cPDefPl2^t§igeaamely§t§igeo2mely§k     #;    ! tátok/tétek
+PastDefPl3:^+cPDefPl3^t§igeaamely§k             #;    ! ták/ték
+CondIndefSg1:^+cCIndefSg1^nék               #;    ! nék
+CondIndefSg2:^+cCIndefSg2^n§igeaamely§l         #;    ! nál/nél
+CondIndefSg3:^+cCIndefSg3^n§igeamely§           #;    ! na/ne
+CondIndefPl1:^+cCIndefPl1^n§igeaamely§nk            #;    ! nánk/nénk
+CondIndefPl1:^+cCIndefPl1^n§igeoomely§k #;
+CondIndefPl2:^+cCIndefPl2^n§igeaamely§t§igeomely§k      #;    ! nátok/nétek
+CondIndefPl3:^+cCIndefPl3^n§igeaamely§n§igeamely§k      #;    ! nának/nének
+CondDefSg1:^+cCDefSg1^n§igeaamely§m                 #;    ! nám/ném
+CondDefSg2:^+cCDefSg2^n§igeaamely§d                 #;    ! nád/néd
+CondDefSg3:^+cCDefSg3^n§igeaamely§                  #;    ! ná/né
+CondDefPl1:^+cCDefPl1^n§igeaamely§nk                #;    ! nánk/nénk
+CondDefPl2:^+cCDefPl2^n§igeaamely§t§igeomely§k          #;    ! nátok/nétek
+CondDefPl3:^+cCDefPl3^n§igeaamely§k                 #;    ! nák/nék
+IndefSg12:^+cIndefSgp12^§l§§igeamely§k           #;    !
+ConjDefSg12:^+cConjDefSgp12^§sj§§igeamely§l§igeamely§k          #;
+PastDefSg12:^+cPDefSgp12^t§igeamely§l§igeamely§k               #;    ! ta/te
+CondDefSg12:^+cCDefSgp12^n§igeaamely§l§igeamely§k                  #;    ! ná/né

LEXICON Case1tetrag2mely
+ConjDefSg2:^+cConjDefSg2^dd              #;
+PastIndefSg1:^+cPIndefSg1^tt§AAmely§m            #;    ! tem/tam
+PastIndefSg2:^+cPIndefSg2^tt§igeaamely§l         #;    ! tál/tél
+PastIndefSg3:^+cPIndefSg3^v§oe2mely§tt     #;    ! t
+PastIndefPl1:^+cPIndefPl1^tt§igeumely§nk         #;    ! tünk/tunk
+PastIndefPl2:^+cPIndefPl2^tt§igeamely§t§igeo2mely§k  #;    ! tetek/tatok
+PastIndefPl3:^+cPIndefPl3^tt§igeamely§k          #;    ! tek/tak
+PastDefSg1:^+cPDefSg1^tt§igeamely§m              #;    ! tem/tam
+PastDefSg2:^+cPDefSg2^tt§igeamely§d              #;    ! tad/ted
+PastDefSg3:^+cPDefSg3^tt§igeamely§               #;    ! ta/te
+PastDefPl1:^+cPDefPl1^tt§igeumely§k              #;    ! tuk/tük
+PastDefPl2:^+cPDefPl2^tt§igeaamely§t§igeo2mely§k     #;    ! tátok/tétek
+PastDefPl3:^+cPDefPl3^tt§igeaamely§k             #;    ! ták/ték
+CondIndefSg1:^+cCIndefSg1^nnék               #;    ! nék
+CondIndefSg2:^+cCIndefSg2^nn§igeaamely§l         #;    ! nál/nél
+CondIndefSg3:^+cCIndefSg3^nn§igeamely§           #;    ! na/ne
+CondIndefPl1:^+cCIndefPl1^nn§igeaamely§nk            #;    ! nánk/nénk
+CondIndefPl1:^+cCIndefPl1^nn§igeoomely§k #;
+CondIndefPl2:^+cCIndefPl2^nn§igeaamely§t§igeomely§k      #;    ! nátok/nétek
+CondIndefPl3:^+cCIndefPl3^nn§igeaamely§n§igeamely§k      #;    ! nának/nének
+CondDefSg1:^+cCDefSg1^nn§igeaamely§m                 #;    ! nám/ném
+CondDefSg2:^+cCDefSg2^nn§igeaamely§d                 #;    ! nád/néd
+CondDefSg3:^+cCDefSg3^nn§igeaamely§                  #;    ! ná/né
+CondDefPl1:^+cCDefPl1^nn§igeaamely§nk                #;    ! nánk/nénk
+CondDefPl1:^+cCDefPl1^nnók                #;    ! innók
+CondDefPl2:^+cCDefPl2^nn§igeaamely§t§igeomely§k          #;    ! nátok/nétek
+CondDefPl3:^+cCDefPl3^nn§igeaamely§k                 #;    ! nák/nék
+PastDefSg12:^+cPDefSgp12^tt§igeamely§l§igeamely§k               #;    ! ta/te
+CondDefSg12:^+cCDefSgp12^nn§igeaamely§l§igeamely§k                  #;    ! ná/né

LEXICON AddVerbgetmely
+Verb:0     Repgetmely;

LEXICON Repgetmely
+Rep:^+cRep^g§AAmely§t  Impergetmely;

LEXICON Impergetmely
+Inf11:^+ccInf11^n§igeomely§m #;
+Inf12:^+ccInf12^n§igeomely§d #;
+Inf13:^+ccInf13^ni§AAmely§ #;
+Inf21:^+ccInf21^n§igeumely§nk #;
+Inf22:^+ccInf22^n§igeomely§t§igeomely§k #;
+Inf23:^+ccInf23^ni§igeumely§k #;
+Inf23:^+ccInf23^ni§igeomely§k #;
+Inf:^+cInf^ni  #;
+Advan:^+ccAdvan^v§igeaamely§n #;
+Adv:^+cAdv^v§AAmely§  #;
+Imper:^+cImp^t§AAmely§t  Nrepgetmely;
                      Potgetmely2;

LEXICON Nrepgetmely
+Advan:^+ccAdvan^v§igeaamely§n #;
+Adv:^+cAdv^v§AAmely§  #;
+Rep:^+cNrep^g§AAmely§t  Potgetmely;
                     Potgetmely2;

LEXICON Potgetmely
+Inf11:^+ccInf11^n§igeomely§m #;
+Inf12:^+ccInf12^n§igeomely§d #;
+Inf13:^+ccInf13^ni§AAmely§ #;
+Inf21:^+ccInf21^n§igeumely§nk #;
+Inf22:^+ccInf22^n§igeomely§t§igeomely§k #;
+Inf23:^+ccInf23^ni§igeumely§k #;
+Inf23:^+ccInf23^ni§igeomely§k #;
+Inf:^+cInf^ni  #;
+Advan:^+ccAdvan^v§igeaamely§n #;
+Adv:^+cAdv^v§AAmely§  #;
+Pot:^+cPot^h§AAAmely§t  AddInfgetmely;
                     Casegetmely;
LEXICON Potgetmely2
+Pot:^+cPot^h§AAAmely§t  AddInfgetmely;
                     Casegetmely;
LEXICON AddInfgetmely
+Inf11:^+ccInf11^n§igeomely§m #;
+Inf12:^+ccInf12^n§igeomely§d #;
+Inf13:^+ccInf13^ni§AAmely§ #;
+Inf21:^+ccInf21^n§igeumely§nk #;
+Inf22:^+ccInf22^n§igeomely§t§igeomely§k #;
+Inf23:^+ccInf23^ni§igeumely§k #;
+Inf23:^+ccInf23^ni§igeomely§k #;
+Inf:^+cInf^ni  #;
+Advan:^+ccAdvan^v§igeaamely§n #;
+Adv:^+cAdv^v§AAmely§  #;
              Casegetmely;

LEXICON Casegetmely
+IndefSg1:^+cIndefSg1^§igeomely§k    #;    ! ek/ok
+IndefSg2:^+cIndefSg2^§szorelolmely§ #;    ! esz, el/ol
+IndefSg3:^+cIndefSg3^           #;    !
+IndefPl1:^+cIndefPl1^§igeumely§nk   #;    ! ünk/unk
+IndefPl2:^+cIndefPl2^t§igeo2mely§k  #;    ! tek/tok
+IndefPl3:^+cIndefPl3^n§igeamely§k   #;    ! nek/nak
+DefSg1:^+cDefSg1^§igeomely§m        #;    ! em/om
+DefSg2:^+cDefSg2^§igeomely§d        #;    ! ed/od
+DefSg3:^+cDefSg3^§igeija1mely§       #;    ! i/sa
+DefPl1:^+cDefPl1^j§igeumely§k       #;    ! jük/suk
+DefPl2:^+cDefPl2^§igejatokitek1mely§ #;    ! itek/sátok
+DefPl3:^+cDefPl3^§igejakik1mely§     #;    ! ik/sák
+ConjIndefSg1:^+cConjIndefSg1^§sj§§igeamely§k     #;
+ConjIndefSg2:^+cConjIndefSg2^§sj§§igeaamely§l    #;
+ConjIndefSg2:^+cConjIndefSg2^§sj§ék          #;
+ConjIndefSg2:^+cConjIndefSg2^§sj§           #;
+ConjIndefSg3:^+cConjIndefSg3^§sj§§igeomely§n     #;
+ConjIndefPl1:^+cConjIndefPl1^§sj§§igeumely§nk    #;
+ConjIndefPl2:^+cConjIndefPl2^§sj§§igeamely§t§igeomely§k       #;
+ConjIndefPl3:^+cConjIndefPl3^§sj§§igeamely§n§igeamely§k      #;
+ConjDefSg1:^+cConjDefSg1^§sj§§igeamely§m         #;
+ConjDefSg2:^+cConjDefSg2^§sj§§igeamely§d         #;
+ConjDefSg2:^+cConjDefSg2^§sj§d              #;
+ConjDefSg3:^+cConjDefSg3^§sj§§igeamely§          #;
+ConjDefPl1:^+cConjDefPl1^§sj§§igeumely§k         #;
+ConjDefPl2:^+cConjDefPl2^§sj§§igeaamely§t§igeomely§k     #;
+ConjDefPl3:^+cConjDefSg1^§sj§§igeaamely§k            #;
+PastIndefSg1:^+cPIndefSg1^t§AAmely§m            #;    ! tem/tam
+PastIndefSg2:^+cPIndefSg2^t§igeaamely§l         #;    ! tál/tél
+PastIndefSg3:^+cPIndefSg3^§igetattetmely§t      #;    ! t
+PastIndefPl1:^+cPIndefPl1^t§igeumely§nk         #;    ! tünk/tunk
+PastIndefPl2:^+cPIndefPl2^t§igeamely§t§igeo2mely§k  #;    ! tetek/tatok
+PastIndefPl3:^+cPIndefPl3^t§igeamely§k          #;    ! tek/tak
+PastDefSg1:^+cPDefSg1^t§igeamely§m              #;    ! tem/tam
+PastDefSg2:^+cPDefSg2^t§igeamely§d              #;    ! tad/ted
+PastDefSg3:^+cPDefSg3^t§igeamely§               #;    ! ta/te
+PastDefPl1:^+cPDefPl1^t§igeumely§k              #;    ! tuk/tük
+PastDefPl2:^+cPDefPl2^t§igeaamely§t§igeo2mely§k     #;    ! tátok/tétek
+PastDefPl3:^+cPDefPl3^t§igeaamely§k             #;    ! ták/ték
+CondIndefSg1:^+cCIndefSg1^nék               #;    ! nék
+CondIndefSg2:^+cCIndefSg2^n§igeaamely§l         #;    ! nál/nél
+CondIndefSg3:^+cCIndefSg3^n§igeamely§           #;    ! na/ne
+CondIndefPl1:^+cCIndefPl1^n§igeaamely§nk            #;    ! nánk/nénk
+CondIndefPl1:^+cCIndefPl1^n§igeoomely§k #;
+CondIndefPl2:^+cCIndefPl2^n§igeaamely§t§igeomely§k      #;    ! nátok/nétek
+CondIndefPl3:^+cCIndefPl3^n§igeaamely§n§igeamely§k      #;    ! nának/nének
+CondDefSg1:^+cCDefSg1^n§igeaamely§m                 #;    ! nám/ném
+CondDefSg2:^+cCDefSg2^n§igeaamely§d                 #;    ! nád/néd
+CondDefSg3:^+cCDefSg3^n§igeaamely§                  #;    ! ná/né
+CondDefPl1:^+cCDefPl1^n§igeaamely§nk                #;    ! nánk/nénk
+CondDefPl2:^+cCDefPl2^n§igeaamely§t§igeomely§k          #;    ! nátok/nétek
+CondDefPl3:^+cCDefPl3^n§igeaamely§k                 #;    ! nák/nék
+IndefSg12:^+cIndefSgp12^§l§§igeamely§k           #;    !
+ConjDefSg12:^+cConjDefSgp12^§sj§§igeamely§l§igeamely§k          #;
+PastDefSg12:^+cPDefSgp12^t§igeamely§l§igeamely§k               #;    ! ta/te
+CondDefSg12:^+cCDefSgp12^n§igeaamely§l§igeamely§k                  #;    ! ná/né

LEXICON AddVerbtetrag2mely2
+Verb:0     Impertetrag2mely2;

LEXICON Impertetrag2mely2
+Inf11:^+ccInf11^§ae2mely§n§igeomely§m #;
+Inf12:^+ccInf12^§ae2mely§n§igeomely§d #;
+Inf13:^+ccInf13^§ae2mely§ni§AAmely§ #;
+Inf21:^+ccInf21^§ae2mely§n§igeumely§nk #;
+Inf22:^+ccInf22^§ae2mely§n§igeomely§t§igeomely§k #;
+Inf23:^+ccInf23^§ae2mely§ni§igeumely§k #;
+Inf23:^+ccInf23^§ae2mely§ni§igeomely§k #;
+Inf:^+cInf^§ae2mely§ni  #;
+Advan:^+ccAdvan^v§igeaamely§n #;
+Adv:^+cAdv^v§AAmely§  #;
+Imper:^+cImp^§AAmely§t  Nreptetrag2mely2;
                      Pot1tetrag2mely2;

LEXICON Nreptetrag2mely2
+Inf11:^+ccInf11^n§igeomely§m #;
+Inf12:^+ccInf12^n§igeomely§d #;
+Inf13:^+ccInf13^ni§AAmely§ #;
+Inf21:^+ccInf21^n§igeumely§nk #;
+Inf22:^+ccInf22^n§igeomely§t§igeomely§k #;
+Inf23:^+ccInf23^ni§igeumely§k #;
+Inf23:^+ccInf23^ni§igeomely§k #;
+Inf:^+cInf^ni  #;
+Advan:^+ccAdvan^v§igeaamely§n #;
+Adv:^+cAdv^v§AAmely§  #;
+Rep:^+cNrep^g§AAmely§t  Pottetrag2mely21;
                     Pottetrag2mely22;

LEXICON Pottetrag2mely21
+Inf11:^+ccInf11^n§igeomely§m #;
+Inf12:^+ccInf12^n§igeomely§d #;
+Inf13:^+ccInf13^ni§AAmely§ #;
+Inf21:^+ccInf21^n§igeumely§nk #;
+Inf22:^+ccInf22^n§igeomely§t§igeomely§k #;
+Inf23:^+ccInf23^ni§igeumely§k #;
+Inf23:^+ccInf23^ni§igeomely§k #;
+Inf:^+cInf^ni  #;
+Advan:^+ccAdvan^v§igeaamely§n #;
+Adv:^+cAdv^v§AAmely§  #;
+Pot:^+cPot^h§AAAmely§t  AddInftetrag2mely21;
                     Casetetrag2mely2;
LEXICON Pottetrag2mely22
+Pot:^+cPot^h§AAAmely§t  AddInftetrag2mely21;
                     Casetetrag2mely2;

LEXICON Pot1tetrag2mely2
+Pot:^+cPot^h§AAAmely§t  AddInftetrag2mely21;
                     Case1tetrag2mely2;
LEXICON AddInftetrag2mely21
+Inf11:^+ccInf11^n§igeomely§m #;
+Inf12:^+ccInf12^n§igeomely§d #;
+Inf13:^+ccInf13^ni§AAmely§ #;
+Inf21:^+ccInf21^n§igeumely§nk #;
+Inf22:^+ccInf22^n§igeomely§t§igeomely§k #;
+Inf23:^+ccInf23^ni§igeumely§k #;
+Inf23:^+ccInf23^ni§igeomely§k #;
+Inf:^+cInf^ni  #;
+Advan:^+ccAdvan^v§igeaamely§n #;
+Adv:^+cAdv^v§AAmely§  #;
                Casetetrag2mely2;
LEXICON Casetetrag2mely2
+IndefSg1:^+cIndefSg1^§igeomely§k    #;    ! ek/ok
+IndefSg2:^+cIndefSg2^§szorelolmely§ #;    ! esz, el/ol
+IndefSg3:^+cIndefSg3^           #;    !
+IndefPl1:^+cIndefPl1^§igeumely§nk   #;    ! ünk/unk
+IndefPl2:^+cIndefPl2^t§igeo2mely§k  #;    ! tek/tok
+IndefPl3:^+cIndefPl3^n§igeamely§k   #;    ! nek/nak
+DefSg1:^+cDefSg1^§igeomely§m        #;    ! em/om
+DefSg2:^+cDefSg2^§igeomely§d        #;    ! ed/od
+DefSg3:^+cDefSg3^§igeija1mely§       #;    ! i/sa
+DefPl1:^+cDefPl1^j§igeumely§k       #;    ! jük/suk
+DefPl2:^+cDefPl2^§igejatokitek1mely§ #;    ! itek/sátok
+DefPl3:^+cDefPl3^§igejakik1mely§     #;    ! ik/sák
+ConjIndefSg1:^+cConjIndefSg1^§sj§§igeamely§k     #;
+ConjIndefSg2:^+cConjIndefSg2^§sj§§igeaamely§l    #;
+ConjIndefSg2:^+cConjIndefSg2^§sj§ék          #;
+ConjIndefSg2:^+cConjIndefSg2^§sj§           #;
+ConjIndefSg3:^+cConjIndefSg3^§sj§§igeomely§n     #;
+ConjIndefPl1:^+cConjIndefPl1^§sj§§igeumely§nk    #;
+ConjIndefPl2:^+cConjIndefPl2^§sj§§igeamely§t§igeomely§k       #;
+ConjIndefPl3:^+cConjIndefPl3^§sj§§igeamely§n§igeamely§k      #;
+ConjDefSg1:^+cConjDefSg1^§sj§§igeamely§m         #;
+ConjDefSg2:^+cConjDefSg2^§sj§§igeamely§d         #;
+ConjDefSg2:^+cConjDefSg2^§sj§d              #;
+ConjDefSg3:^+cConjDefSg3^§sj§§igeamely§          #;
+ConjDefPl1:^+cConjDefPl1^§sj§§igeumely§k         #;
+ConjDefPl2:^+cConjDefPl2^§sj§§igeaamely§t§igeomely§k     #;
+ConjDefPl3:^+cConjDefSg1^§sj§§igeaamely§k            #;
+PastIndefSg1:^+cPIndefSg1^t§AAmely§m            #;    ! tem/tam
+PastIndefSg2:^+cPIndefSg2^t§igeaamely§l         #;    ! tál/tél
+PastIndefSg3:^+cPIndefSg3^§igetattetmely§t      #;    ! t
+PastIndefPl1:^+cPIndefPl1^t§igeumely§nk         #;    ! tünk/tunk
+PastIndefPl2:^+cPIndefPl2^t§igeamely§t§igeo2mely§k  #;    ! tetek/tatok
+PastIndefPl3:^+cPIndefPl3^t§igeamely§k          #;    ! tek/tak
+PastDefSg1:^+cPDefSg1^t§igeamely§m              #;    ! tem/tam
+PastDefSg2:^+cPDefSg2^t§igeamely§d              #;    ! tad/ted
+PastDefSg3:^+cPDefSg3^t§igeamely§               #;    ! ta/te
+PastDefPl1:^+cPDefPl1^t§igeumely§k              #;    ! tuk/tük
+PastDefPl2:^+cPDefPl2^t§igeaamely§t§igeo2mely§k     #;    ! tátok/tétek
+PastDefPl3:^+cPDefPl3^t§igeaamely§k             #;    ! ták/ték
+CondIndefSg1:^+cCIndefSg1^nék               #;    ! nék
+CondIndefSg2:^+cCIndefSg2^n§igeaamely§l         #;    ! nál/nél
+CondIndefSg3:^+cCIndefSg3^n§igeamely§           #;    ! na/ne
+CondIndefPl1:^+cCIndefPl1^n§igeaamely§nk            #;    ! nánk/nénk
+CondIndefPl1:^+cCIndefPl1^n§igeoomely§k #;
+CondIndefPl2:^+cCIndefPl2^n§igeaamely§t§igeomely§k      #;    ! nátok/nétek
+CondIndefPl3:^+cCIndefPl3^n§igeaamely§n§igeamely§k      #;    ! nának/nének
+CondDefSg1:^+cCDefSg1^n§igeaamely§m                 #;    ! nám/ném
+CondDefSg2:^+cCDefSg2^n§igeaamely§d                 #;    ! nád/néd
+CondDefSg3:^+cCDefSg3^n§igeaamely§                  #;    ! ná/né
+CondDefPl1:^+cCDefPl1^n§igeaamely§nk                #;    ! nánk/nénk
+CondDefPl2:^+cCDefPl2^n§igeaamely§t§igeomely§k          #;    ! nátok/nétek
+CondDefPl3:^+cCDefPl3^n§igeaamely§k                 #;    ! nák/nék
+IndefSg12:^+cIndefSgp12^§l§§igeamely§k           #;    !
+ConjDefSg12:^+cConjDefSgp12^§sj§§igeamely§l§igeamely§k          #;
+PastDefSg12:^+cPDefSgp12^t§igeamely§l§igeamely§k               #;    ! ta/te
+CondDefSg12:^+cCDefSgp12^n§igeaamely§l§igeamely§k                  #;    ! ná/né

LEXICON Case1tetrag2mely2
+PastIndefSg1:^+cPIndefSg1^§oe2mely§tt§AAmely§m            #;    ! tem/tam
+PastIndefSg2:^+cPIndefSg2^§oe2mely§tt§igeaamely§l         #;    ! tál/tél
+PastIndefSg3:^+cPIndefSg3^§oe2mely§tt     #;    ! t
+PastIndefPl1:^+cPIndefPl1^§oe2mely§tt§igeumely§nk         #;    ! tünk/tunk
+PastIndefPl2:^+cPIndefPl2^§oe2mely§tt§igeamely§t§igeo2mely§k  #;    ! tetek/tatok
+PastIndefPl3:^+cPIndefPl3^§oe2mely§tt§igeamely§k          #;    ! tek/tak
+PastDefSg1:^+cPDefSg1^§oe2mely§tt§igeamely§m              #;    ! tem/tam
+PastDefSg2:^+cPDefSg2^§oe2mely§tt§igeamely§d              #;    ! tad/ted
+PastDefSg3:^+cPDefSg3^§oe2mely§tt§igeamely§               #;    ! ta/te
+PastDefPl1:^+cPDefPl1^§oe2mely§tt§igeumely§k              #;    ! tuk/tük
+PastDefPl2:^+cPDefPl2^§oe2mely§tt§igeaamely§t§igeo2mely§k     #;    ! tátok/tétek
+PastDefPl3:^+cPDefPl3^§oe2mely§tt§igeaamely§k             #;    ! ták/ték
+CondIndefSg1:^+cCIndefSg1^§ae2mely§nék               #;    ! nék
+CondIndefSg2:^+cCIndefSg2^§ae2mely§n§igeaamely§l         #;    ! nál/nél
+CondIndefSg3:^+cCIndefSg3^§ae2mely§n§igeamely§           #;    ! na/ne
+CondIndefPl1:^+cCIndefPl1^§ae2mely§n§igeaamely§nk            #;    ! nánk/nénk
+CondIndefPl1:^+cCIndefPl1^§ae2mely§n§igeoomely§k #;
+CondIndefPl2:^+cCIndefPl2^§ae2mely§n§igeaamely§t§igeomely§k      #;    ! nátok/nétek
+CondIndefPl3:^+cCIndefPl3^§ae2mely§n§igeaamely§n§igeamely§k      #;    ! nának/nének
+CondDefSg1:^+cCDefSg1^§ae2mely§n§igeaamely§m                 #;    ! nám/ném
+CondDefSg2:^+cCDefSg2^§ae2mely§n§igeaamely§d                 #;    ! nád/néd
+CondDefSg3:^+cCDefSg3^§ae2mely§n§igeaamely§                  #;    ! ná/né
+CondDefPl1:^+cCDefPl1^§ae2mely§n§igeaamely§nk                #;    ! nánk/nénk
+CondDefPl2:^+cCDefPl2^§ae2mely§n§igeaamely§t§igeomely§k          #;    ! nátok/nétek
+CondDefPl3:^+cCDefPl3^§ae2mely§n§igeaamely§k                 #;    ! nák/nék
+PastDefSg12:^+cPDefSgp12^§oe2mely§tt§igeamely§l§igeamely§k               #;    ! ta/te
+CondDefSg12:^+cCDefSgp12^§ae2mely§n§igeaamely§l§igeamely§k                  #;    ! ná/né


LEXICON AddVerbgethet10
+Verb:0     Repgethet10;

LEXICON Repgethet10
+Inf11:^+ccInf11^n§igeoue§m #;
+Inf12:^+ccInf12^n§igeoue§d #;
+Inf13:^+ccInf13^ni§AA§ #;
+Inf21:^+ccInf21^n§igeu§nk #;
+Inf22:^+ccInf22^n§igeoue§t§igeoue§k #;
+Inf23:^+ccInf23^ni§igeu§k #;
+Inf23:^+ccInf23^niök #;
+Inf:^+cInf^ni  #;
+Advan:^+ccAdvan^v§igeaa§n #;
+Adv:^+cAdv^v§AA§  #;
+Rep:^+cRep^g§AA§t  Impergethet10;
                    Pot1gethet10;

LEXICON Impergethet10
+Inf11:^+ccInf11^n§igeoue§m #;
+Inf12:^+ccInf12^n§igeoue§d #;
+Inf13:^+ccInf13^ni§AA§ #;
+Inf21:^+ccInf21^n§igeu§nk #;
+Inf22:^+ccInf22^n§igeoue§t§igeoue§k #;
+Inf23:^+ccInf23^ni§igeu§k #;
+Inf23:^+ccInf23^niök #;
+Inf:^+cInf^ni  #;
+Advan:^+ccAdvan^v§igeaa§n #;
+Adv:^+cAdv^v§AA§  #;
+Imper:^+cImp^t§AA§t  Nrepgethet10;
                      Nrepgethet102;

LEXICON Nrepgethet10
+Inf11:^+ccInf11^n§igeoue§m #;
+Inf12:^+ccInf12^n§igeoue§d #;
+Inf13:^+ccInf13^ni§AA§ #;
+Inf21:^+ccInf21^n§igeu§nk #;
+Inf22:^+ccInf22^n§igeoue§t§igeoue§k #;
+Inf23:^+ccInf23^ni§igeu§k #;
+Inf23:^+ccInf23^niök #;
+Inf:^+cInf^ni  #;
+Advan:^+ccAdvan^v§igeaa§n #;
+Adv:^+cAdv^v§AA§  #;
+Rep:^+cNrep^g§AA§t  Potgethet10;
                     Potgethet102;
LEXICON Nrepgethet102
+Rep:^+cNrep^g§AA§t  Potgethet10;
                     Potgethet102;

LEXICON Potgethet10
+Inf11:^+ccInf11^n§igeoue§m #;
+Inf12:^+ccInf12^n§igeoue§d #;
+Inf13:^+ccInf13^ni§AA§ #;
+Inf21:^+ccInf21^n§igeu§nk #;
+Inf22:^+ccInf22^n§igeoue§t§igeoue§k #;
+Inf23:^+ccInf23^ni§igeu§k #;
+Inf23:^+ccInf23^niök #;
+Inf:^+cInf^ni  #;
+Advan:^+ccAdvan^v§igeaa§n #;
+Adv:^+cAdv^v§AA§  #;
+Pot:^+cPot^h§AAA§t  AddInfgethet10;
                     Casegethet10;
LEXICON Potgethet102
+Pot:^+cPot^h§AAA§t  AddInfgethet10;
                     Casegethet10;

LEXICON Pot1gethet10
+Pot:^+cPot^h§AAA§t  AddInfgethet10;
                     Case1gethet10;
LEXICON AddInfgethet10
+Inf11:^+ccInf11^n§igeoue§m #;
+Inf12:^+ccInf12^n§igeoue§d #;
+Inf13:^+ccInf13^ni§AA§ #;
+Inf21:^+ccInf21^n§igeu§nk #;
+Inf22:^+ccInf22^n§igeoue§t§igeoue§k #;
+Inf23:^+ccInf23^ni§igeu§k #;
+Inf23:^+ccInf23^niök #;
+Inf:^+cInf^ni  #;
+Advan:^+ccAdvan^v§igeaa§n #;
+Adv:^+cAdv^v§AA§  #;
               Casegethet10;
LEXICON Casegethet10
+IndefSg1:^+cIndefSg1^§igeo§k    #;    ! ek/ok
+IndefSg2:^+cIndefSg2^§szorelol§ #;    ! esz, el/ol
+IndefSg3:^+cIndefSg3^           #;    !
+IndefPl1:^+cIndefPl1^§igeu§nk   #;    ! ünk/unk
+IndefPl2:^+cIndefPl2^t§igeo2§k  #;    ! tek/tok
+IndefPl3:^+cIndefPl3^n§igea§k   #;    ! nek/nak
+DefSg1:^+cDefSg1^§igeo§m        #;    ! em/om
+DefSg2:^+cDefSg2^§igeo§d        #;    ! ed/od
+DefSg3:^+cDefSg3^§igeija1§       #;    ! i/sa
+DefPl1:^+cDefPl1^j§igeu§k       #;    ! jük/suk
+DefPl2:^+cDefPl2^§igejatokitek1§ #;    ! itek/sátok
+DefPl3:^+cDefPl3^§igejakik1§     #;    ! ik/sák
+ConjIndefSg1:^+cConjIndefSg1^§sj§§igea§k     #;
+ConjIndefSg2:^+cConjIndefSg2^§sj§§igeaa§l    #;
+ConjIndefSg2:^+cConjIndefSg2^§sj§ék          #;
+ConjIndefSg2:^+cConjIndefSg2^§sj§           #;
+ConjIndefSg3:^+cConjIndefSg3^§sj§§igeo§n     #;
+ConjIndefPl1:^+cConjIndefPl1^§sj§§igeu§nk    #;
+ConjIndefPl2:^+cConjIndefPl2^§sj§§igea§t§igeo§k       #;
+ConjIndefPl3:^+cConjIndefPl3^§sj§§igea§n§igea§k      #;
+ConjDefSg1:^+cConjDefSg1^§sj§§igea§m         #;
+ConjDefSg2:^+cConjDefSg2^§sj§§igea§d         #;
+ConjDefSg2:^+cConjDefSg2^§sj§d              #;
+ConjDefSg3:^+cConjDefSg3^§sj§§igea§          #;
+ConjDefPl1:^+cConjDefPl1^§sj§§igeu§k         #;
+ConjDefPl2:^+cConjDefPl2^§sj§§igeaa§t§igeo§k     #;
+ConjDefPl3:^+cConjDefSg1^§sj§§igeaa§k            #;
+PastIndefSg1:^+cPIndefSg1^t§AA§m            #;    ! tem/tam
+PastIndefSg2:^+cPIndefSg2^t§igeaa§l         #;    ! tál/tél
+PastIndefSg3:^+cPIndefSg3^§igetattet§t      #;    ! t
+PastIndefPl1:^+cPIndefPl1^t§igeu§nk         #;    ! tünk/tunk
+PastIndefPl2:^+cPIndefPl2^t§igea§t§igeo2§k  #;    ! tetek/tatok
+PastIndefPl3:^+cPIndefPl3^t§igea§k          #;    ! tek/tak
+PastDefSg1:^+cPDefSg1^t§igea§m              #;    ! tem/tam
+PastDefSg2:^+cPDefSg2^t§igea§d              #;    ! tad/ted
+PastDefSg3:^+cPDefSg3^t§igea§               #;    ! ta/te
+PastDefPl1:^+cPDefPl1^t§igeu§k              #;    ! tuk/tük
+PastDefPl2:^+cPDefPl2^t§igeaa§t§igeo2§k     #;    ! tátok/tétek
+PastDefPl3:^+cPDefPl3^t§igeaa§k             #;    ! ták/ték
+CondIndefSg1:^+cCIndefSg1^nék               #;    ! nék
+CondIndefSg2:^+cCIndefSg2^n§igeaa§l         #;    ! nál/nél
+CondIndefSg3:^+cCIndefSg3^n§igea§           #;    ! na/ne
+CondIndefPl1:^+cCIndefPl1^n§igeaa§nk            #;    ! nánk/nénk
+CondIndefPl1:^+cCIndefPl1^n§igeoo§k #;
+CondIndefPl2:^+cCIndefPl2^n§igeaa§t§igeo§k      #;    ! nátok/nétek
+CondIndefPl3:^+cCIndefPl3^n§igeaa§n§igea§k      #;    ! nának/nének
+CondDefSg1:^+cCDefSg1^n§igeaa§m                 #;    ! nám/ném
+CondDefSg2:^+cCDefSg2^n§igeaa§d                 #;    ! nád/néd
+CondDefSg3:^+cCDefSg3^n§igeaa§                  #;    ! ná/né
+CondDefPl1:^+cCDefPl1^n§igeaa§nk                #;    ! nánk/nénk
+CondDefPl2:^+cCDefPl2^n§igeaa§t§igeo§k          #;    ! nátok/nétek
+CondDefPl3:^+cCDefPl3^n§igeaa§k                 #;    ! nák/nék
+IndefSg12:^+cIndefSgp12^§l§§igea§k           #;    !
+ConjDefSg12:^+cConjDefSgp12^§sj§§igea§l§igea§k          #;
+PastDefSg12:^+cPDefSgp12^t§igea§l§igea§k               #;    ! ta/te
+CondDefSg12:^+cCDefSgp12^n§igeaa§l§igea§k                  #;    ! ná/né

LEXICON Case1gethet10
+IndefSg2:^+cIndefSg2^sz #;    ! feküdsz
+IndefPl1:^+cIndefPl1^§igeu§nk   #;    ! ünk/unk
+IndefPl2:^+cIndefPl2^t§igeo3§k  #;    ! tek/tok
+IndefPl3:^+cIndefPl3^n§igea§k   #;    ! nek/nak
+ConjIndefSg1:^+cConjIndefSg1^§sj§§igea§k     #;
+ConjIndefSg2:^+cConjIndefSg2^§sj§§igeaa§l    #;
+ConjIndefSg2:^+cConjIndefSg2^§sj§ék          #;
+ConjIndefSg2:^+cConjIndefSg2^§sj§           #;
+ConjIndefSg3:^+cConjIndefSg3^§sj§§igeo3§n     #;
+ConjIndefPl1:^+cConjIndefPl1^§sj§§igeu§nk    #;
+ConjIndefPl2:^+cConjIndefPl2^§sj§§igea§t§igeo§k       #;
+ConjIndefPl3:^+cConjIndefPl3^§sj§§igea§n§igea§k      #;
+ConjDefSg1:^+cConjDefSg1^§sj§§igea§m         #;
+ConjDefSg2:^+cConjDefSg2^§sj§§igea§d         #;
+ConjDefSg2:^+cConjDefSg2^d              #;
+ConjDefSg3:^+cConjDefSg3^§sj§§igea§          #;
+ConjDefPl1:^+cConjDefPl1^§sj§§igeu§k         #;
+ConjDefPl2:^+cConjDefPl2^§sj§§igeaa§t§igeo§k     #;
+ConjDefPl3:^+cConjDefSg1^§sj§§igeaa§k            #;
+PastIndefSg1:^+cPIndefSg1^t§AA§m            #;    ! tem/tam
+PastIndefSg2:^+cPIndefSg2^t§igeaa§l         #;    ! tál/tél
+PastIndefSg3:^+cPIndefSg3^t     #;    ! t
!+PastIndefSg3:^+cPIndefSg3^§igetattet§t     #;    ! t
+PastIndefPl1:^+cPIndefPl1^t§igeu§nk         #;    ! tünk/tunk
+PastIndefPl2:^+cPIndefPl2^t§igea§t§igeo2§k  #;    ! tetek/tatok
+PastIndefPl3:^+cPIndefPl3^t§igea§k          #;    ! tek/tak
+PastDefSg1:^+cPDefSg1^t§igea§m              #;    ! tem/tam
+PastDefSg2:^+cPDefSg2^t§igea§d              #;    ! tad/ted
+PastDefSg3:^+cPDefSg3^t§igea§               #;    ! ta/te
+PastDefPl1:^+cPDefPl1^t§igeu§k              #;    ! tuk/tük
+PastDefPl2:^+cPDefPl2^t§igeaa§t§igeo2§k     #;    ! tátok/tétek
+PastDefPl3:^+cPDefPl3^t§igeaa§k             #;    ! ták/ték
+CondIndefSg1:^+cCIndefSg1^nék               #;    ! nék
+CondIndefSg2:^+cCIndefSg2^n§igeaa§l         #;    ! nál/nél
+CondIndefSg3:^+cCIndefSg3^n§igea§           #;    ! na/ne
+CondIndefPl1:^+cCIndefPl1^n§igeaa§nk            #;    ! nánk/nénk
+CondIndefPl1:^+cCIndefPl1^n§igeoo§k #;
+CondIndefPl2:^+cCIndefPl2^n§igeaa§t§igeo§k      #;    ! nátok/nétek
+CondIndefPl3:^+cCIndefPl3^n§igeaa§n§igea§k      #;    ! nának/nének
+CondDefSg1:^+cCDefSg1^n§igeaa§m                 #;    ! nám/ném
+CondDefSg2:^+cCDefSg2^n§igeaa§d                 #;    ! nád/néd
+CondDefSg3:^+cCDefSg3^n§igeaa§                  #;    ! ná/né
+CondDefPl1:^+cCDefPl1^n§igeaa§nk                #;    ! nánk/nénk
+CondDefPl2:^+cCDefPl2^n§igeaa§t§igeo§k          #;    ! nátok/nétek
+CondDefPl3:^+cCDefPl3^n§igeaa§k                 #;    ! nák/nék
+ConjDefSg12:^+cConjDefSgp12^§sj§§igea§l§igea§k          #;
+PastDefSg12:^+cPDefSgp12^t§igea§l§igea§k               #;    ! ta/te
+CondDefSg12:^+cCDefSgp12^n§igeaa§l§igea§k                  #;    ! ná/né

LEXICON AddVerbgethet12
+Verb:0     Repgethet12;

LEXICON Repgethet12
+Inf11:^+ccInf11^n§igeo§m #;
+Inf12:^+ccInf12^n§igeo§d #;
+Inf13:^+ccInf13^ni§AA§ #;
+Inf21:^+ccInf21^n§igeu§nk #;
+Inf22:^+ccInf22^n§igeo§t§igeo§k #;
+Inf23:^+ccInf23^ni§igeu§k #;
+Inf23:^+ccInf23^ni§igeuo§k #;
+Inf:^+cInf^ni  #;
+Advan:^+ccAdvan^v§igeaa§n #;
+Adv:^+cAdv^v§AA§  #;
+Rep:^+cRep^g§AA§t  Impergethet12;
                    Pot1gethet12;

LEXICON Impergethet12
+Inf11:^+ccInf11^n§igeo§m #;
+Inf12:^+ccInf12^n§igeo§d #;
+Inf13:^+ccInf13^ni§AA§ #;
+Inf21:^+ccInf21^n§igeu§nk #;
+Inf22:^+ccInf22^n§igeo§t§igeo§k #;
+Inf23:^+ccInf23^ni§igeu§k #;
+Inf23:^+ccInf23^ni§igeuo§k #;
+Inf:^+cInf^ni  #;
+Advan:^+ccAdvan^v§igeaa§n #;
+Adv:^+cAdv^v§AA§  #;
+Imper:^+cImp^t§AA§t  Nrepgethet12;
                      Nrepgethet122;

LEXICON Nrepgethet12
+Inf11:^+ccInf11^n§igeo§m #;
+Inf12:^+ccInf12^n§igeo§d #;
+Inf13:^+ccInf13^ni§AA§ #;
+Inf21:^+ccInf21^n§igeu§nk #;
+Inf22:^+ccInf22^n§igeo§t§igeo§k #;
+Inf23:^+ccInf23^ni§igeu§k #;
+Inf23:^+ccInf23^ni§igeuo§k #;
+Inf:^+cInf^ni  #;
+Advan:^+ccAdvan^v§igeaa§n #;
+Adv:^+cAdv^v§AA§  #;
+Rep:^+cNrep^g§AA§t  Potgethet12;
                     Potgethet122;
LEXICON Nrepgethet122
+Rep:^+cNrep^g§AA§t  Potgethet12;
                     Potgethet122;

LEXICON Potgethet12
+Inf11:^+ccInf11^n§igeo§m #;
+Inf12:^+ccInf12^n§igeo§d #;
+Inf13:^+ccInf13^ni§AA§ #;
+Inf21:^+ccInf21^n§igeu§nk #;
+Inf22:^+ccInf22^n§igeo§t§igeo§k #;
+Inf23:^+ccInf23^ni§igeu§k #;
+Inf23:^+ccInf23^ni§igeuo§k #;
+Inf:^+cInf^ni  #;
+Advan:^+ccAdvan^v§igeaa§n #;
+Adv:^+cAdv^v§AA§  #;
+Pot:^+cPot^h§AAA§t  AddInfgethet12;
                     Casegethet12;
LEXICON Potgethet122
+Pot:^+cPot^h§AAA§t  AddInfgethet12;
                     Casegethet12;

LEXICON Pot1gethet12
+Pot:^+cPot^h§AAA§t  AddInfgethet12;
                     Case1gethet12;
LEXICON AddInfgethet12
+Inf11:^+ccInf11^n§igeo§m #;
+Inf12:^+ccInf12^n§igeo§d #;
+Inf13:^+ccInf13^ni§AA§ #;
+Inf21:^+ccInf21^n§igeu§nk #;
+Inf22:^+ccInf22^n§igeo§t§igeo§k #;
+Inf23:^+ccInf23^ni§igeu§k #;
+Inf23:^+ccInf23^ni§igeuo§k #;
+Inf:^+cInf^ni  #;
+Advan:^+ccAdvan^v§igeaa§n #;
+Adv:^+cAdv^v§AA§  #;
             Casegethet12;
LEXICON Casegethet12
+IndefSg1:^+cIndefSg1^§igeo§k    #;    ! ek/ok
+IndefSg2:^+cIndefSg2^§szorelol§ #;    ! esz, el/ol
+IndefSg3:^+cIndefSg3^           #;    !
+IndefPl1:^+cIndefPl1^§igeu§nk   #;    ! ünk/unk
+IndefPl2:^+cIndefPl2^t§igeo2§k  #;    ! tek/tok
+IndefPl3:^+cIndefPl3^n§igea§k   #;    ! nek/nak
+DefSg1:^+cDefSg1^§igeo§m        #;    ! em/om
+DefSg2:^+cDefSg2^§igeo§d        #;    ! ed/od
+DefSg3:^+cDefSg3^§igeija1§       #;    ! i/sa
+DefPl1:^+cDefPl1^j§igeu§k       #;    ! jük/suk
+DefPl2:^+cDefPl2^§igejatokitek1§ #;    ! itek/sátok
+DefPl3:^+cDefPl3^§igejakik1§     #;    ! ik/sák
+ConjIndefSg1:^+cConjIndefSg1^§sj§§igea§k     #;
+ConjIndefSg2:^+cConjIndefSg2^§sj§§igeaa§l    #;
+ConjIndefSg2:^+cConjIndefSg2^§sj§ék          #;
+ConjIndefSg2:^+cConjIndefSg2^§sj§           #;
+ConjIndefSg3:^+cConjIndefSg3^§sj§§igeo§n     #;
+ConjIndefPl1:^+cConjIndefPl1^§sj§§igeu§nk    #;
+ConjIndefPl2:^+cConjIndefPl2^§sj§§igea§t§igeo§k       #;
+ConjIndefPl3:^+cConjIndefPl3^§sj§§igea§n§igea§k      #;
+ConjDefSg1:^+cConjDefSg1^§sj§§igea§m         #;
+ConjDefSg2:^+cConjDefSg2^§sj§§igea§d         #;
+ConjDefSg2:^+cConjDefSg2^§sj§d              #;
+ConjDefSg3:^+cConjDefSg3^§sj§§igea§          #;
+ConjDefPl1:^+cConjDefPl1^§sj§§igeu§k         #;
+ConjDefPl2:^+cConjDefPl2^§sj§§igeaa§t§igeo§k     #;
+ConjDefPl3:^+cConjDefSg1^§sj§§igeaa§k            #;
+PastIndefSg1:^+cPIndefSg1^t§AA§m            #;    ! tem/tam
+PastIndefSg2:^+cPIndefSg2^t§igeaa§l         #;    ! tál/tél
+PastIndefSg3:^+cPIndefSg3^§igetattet§t      #;    ! t
+PastIndefPl1:^+cPIndefPl1^t§igeu§nk         #;    ! tünk/tunk
+PastIndefPl2:^+cPIndefPl2^t§igea§t§igeo2§k  #;    ! tetek/tatok
+PastIndefPl3:^+cPIndefPl3^t§igea§k          #;    ! tek/tak
+PastDefSg1:^+cPDefSg1^t§igea§m              #;    ! tem/tam
+PastDefSg2:^+cPDefSg2^t§igea§d              #;    ! tad/ted
+PastDefSg3:^+cPDefSg3^t§igea§               #;    ! ta/te
+PastDefPl1:^+cPDefPl1^t§igeu§k              #;    ! tuk/tük
+PastDefPl2:^+cPDefPl2^t§igeaa§t§igeo2§k     #;    ! tátok/tétek
+PastDefPl3:^+cPDefPl3^t§igeaa§k             #;    ! ták/ték
+CondIndefSg1:^+cCIndefSg1^nék               #;    ! nék
+CondIndefSg2:^+cCIndefSg2^n§igeaa§l         #;    ! nál/nél
+CondIndefSg3:^+cCIndefSg3^n§igea§           #;    ! na/ne
+CondIndefPl1:^+cCIndefPl1^n§igeaa§nk            #;    ! nánk/nénk
+CondIndefPl1:^+cCIndefPl1^n§igeoo§k #;
+CondIndefPl2:^+cCIndefPl2^n§igeaa§t§igeo§k      #;    ! nátok/nétek
+CondIndefPl3:^+cCIndefPl3^n§igeaa§n§igea§k      #;    ! nának/nének
+CondDefSg1:^+cCDefSg1^n§igeaa§m                 #;    ! nám/ném
+CondDefSg2:^+cCDefSg2^n§igeaa§d                 #;    ! nád/néd
+CondDefSg3:^+cCDefSg3^n§igeaa§                  #;    ! ná/né
+CondDefPl1:^+cCDefPl1^n§igeaa§nk                #;    ! nánk/nénk
+CondDefPl2:^+cCDefPl2^n§igeaa§t§igeo§k          #;    ! nátok/nétek
+CondDefPl3:^+cCDefPl3^n§igeaa§k                 #;    ! nák/nék
+IndefSg12:^+cIndefSgp12^§l§§igea§k           #;    !
+ConjDefSg12:^+cConjDefSgp12^§sj§§igea§l§igea§k          #;
+PastDefSg12:^+cPDefSgp12^t§igea§l§igea§k               #;    ! ta/te
+CondDefSg12:^+cCDefSgp12^n§igeaa§l§igea§k                  #;    ! ná/né

LEXICON Case1gethet12
+ConjIndefSg1:^+cConjIndefSg1^§sj§§igea§k     #;
+ConjIndefSg2:^+cConjIndefSg2^§sj§§igeaa§l    #;
+ConjIndefSg2:^+cConjIndefSg2^§sj§ék          #;
+ConjIndefSg2:^+cConjIndefSg2^§sj§           #;
+ConjIndefSg3:^+cConjIndefSg3^§sj§§igeo3§n     #;
+ConjIndefPl1:^+cConjIndefPl1^§sj§§igeu§nk    #;
+ConjIndefPl2:^+cConjIndefPl2^§sj§§igea§t§igeo§k       #;
+ConjIndefPl3:^+cConjIndefPl3^§sj§§igea§n§igea§k      #;
+ConjDefSg1:^+cConjDefSg1^§sj§§igea§m         #;
+ConjDefSg2:^+cConjDefSg2^§sj§§igea§d         #;
+ConjDefSg2:^+cConjDefSg2^d              #;
+ConjDefSg3:^+cConjDefSg3^§sj§§igea§          #;
+ConjDefPl1:^+cConjDefPl1^§sj§§igeu§k         #;
+ConjDefPl2:^+cConjDefPl2^§sj§§igeaa§t§igeo§k     #;
+ConjDefPl3:^+cConjDefSg1^§sj§§igeaa§k            #;
+PastIndefSg1:^+cPIndefSg1^t§AA§m            #;    ! tem/tam
+PastIndefSg2:^+cPIndefSg2^t§igeaa§l         #;    ! tál/tél
+PastIndefSg3:^+cPIndefSg3^§igeo§tt          #;    ! t
+PastIndefPl1:^+cPIndefPl1^t§igeu§nk         #;    ! tünk/tunk
+PastIndefPl2:^+cPIndefPl2^t§igea§t§igeo2§k  #;    ! tetek/tatok
+PastIndefPl3:^+cPIndefPl3^t§igea§k          #;    ! tek/tak
+PastDefSg1:^+cPDefSg1^t§igea§m              #;    ! tem/tam
+PastDefSg2:^+cPDefSg2^t§igea§d              #;    ! tad/ted
+PastDefSg3:^+cPDefSg3^t§igea§               #;    ! ta/te
+PastDefPl1:^+cPDefPl1^t§igeu§k              #;    ! tuk/tük
+PastDefPl2:^+cPDefPl2^t§igeaa§t§igeo2§k     #;    ! tátok/tétek
+PastDefPl3:^+cPDefPl3^t§igeaa§k             #;    ! ták/ték
+CondIndefSg1:^+cCIndefSg1^nék               #;    ! nék
+CondIndefSg2:^+cCIndefSg2^n§igeaa§l         #;    ! nál/nél
+CondIndefSg3:^+cCIndefSg3^n§igea§           #;    ! na/ne
+CondIndefPl1:^+cCIndefPl1^n§igeaa§nk            #;    ! nánk/nénk
+CondIndefPl1:^+cCIndefPl1^n§igeoo§k #;
+CondIndefPl2:^+cCIndefPl2^n§igeaa§t§igeo§k      #;    ! nátok/nétek
+CondIndefPl3:^+cCIndefPl3^n§igeaa§n§igea§k      #;    ! nának/nének
+CondDefSg1:^+cCDefSg1^n§igeaa§m                 #;    ! nám/ném
+CondDefSg2:^+cCDefSg2^n§igeaa§d                 #;    ! nád/néd
+CondDefSg3:^+cCDefSg3^n§igeaa§                  #;    ! ná/né
+CondDefPl1:^+cCDefPl1^n§igeaa§nk                #;    ! nánk/nénk
+CondDefPl2:^+cCDefPl2^n§igeaa§t§igeo§k          #;    ! nátok/nétek
+CondDefPl3:^+cCDefPl3^n§igeaa§k                 #;    ! nák/nék
+ConjDefSg12:^+cConjDefSgp12^§sj§§igea§l§igea§k          #;
+PastDefSg12:^+cPDefSgp12^t§igea§l§igea§k               #;    ! ta/te
+CondDefSg12:^+cCDefSgp12^n§igeaa§l§igea§k                  #;    ! ná/né

LEXICON AddVerbgethet14
+Verb:0     Repgethet14;

LEXICON Repgethet14
+Inf11:^+ccInf11^n§igeo§m #;
+Inf12:^+ccInf12^n§igeo§d #;
+Inf13:^+ccInf13^ni§AA§ #;
+Inf21:^+ccInf21^n§igeu§nk #;
+Inf22:^+ccInf22^n§igeo§t§igeo§k #;
+Inf23:^+ccInf23^ni§igeu§k #;
+Inf23:^+ccInf23^ni§igeuo§k #;
+Inf:^+cInf^ni  #;
+Advan:^+ccAdvan^v§igeaa§n #;
+Adv:^+cAdv^v§AA§  #;
+Rep:^+cRep^g§AA§t  Impergethet14;
                    Pot1gethet14;

LEXICON Impergethet14
+Inf11:^+ccInf11^n§igeo§m #;
+Inf12:^+ccInf12^n§igeo§d #;
+Inf13:^+ccInf13^ni§AA§ #;
+Inf21:^+ccInf21^n§igeu§nk #;
+Inf22:^+ccInf22^n§igeo§t§igeo§k #;
+Inf23:^+ccInf23^ni§igeu§k #;
+Inf23:^+ccInf23^ni§igeuo§k #;
+Inf:^+cInf^ni  #;
+Advan:^+ccAdvan^v§igeaa§n #;
+Adv:^+cAdv^v§AA§  #;
+Imper:^+cImp^t§AA§t  Nrepgethet14;
                      Nrepgethet142;

LEXICON Nrepgethet14
+Inf11:^+ccInf11^n§igeo§m #;
+Inf12:^+ccInf12^n§igeo§d #;
+Inf13:^+ccInf13^ni§AA§ #;
+Inf21:^+ccInf21^n§igeu§nk #;
+Inf22:^+ccInf22^n§igeo§t§igeo§k #;
+Inf23:^+ccInf23^ni§igeu§k #;
+Inf23:^+ccInf23^ni§igeuo§k #;
+Inf:^+cInf^ni  #;
+Advan:^+ccAdvan^v§igeaa§n #;
+Adv:^+cAdv^v§AA§  #;
+Rep:^+cNrep^g§AA§t  Potgethet14;
                     Potgethet142;
LEXICON Nrepgethet142
+Rep:^+cNrep^g§AA§t  Potgethet14;
                     Potgethet142;

LEXICON Potgethet14
+Inf11:^+ccInf11^n§igeo§m #;
+Inf12:^+ccInf12^n§igeo§d #;
+Inf13:^+ccInf13^ni§AA§ #;
+Inf21:^+ccInf21^n§igeu§nk #;
+Inf22:^+ccInf22^n§igeo§t§igeo§k #;
+Inf23:^+ccInf23^ni§igeu§k #;
+Inf23:^+ccInf23^ni§igeuo§k #;
+Inf:^+cInf^ni  #;
+Advan:^+ccAdvan^v§igeaa§n #;
+Adv:^+cAdv^v§AA§  #;
+Pot:^+cPot^h§AAA§t  AddInfgethet14;
                     Casegethet14;
LEXICON Potgethet142
+Pot:^+cPot^h§AAA§t  AddInfgethet14;
                     Casegethet14;

LEXICON Pot1gethet14 
+Pot:^+cPot^h§AAA§t  AddInfgethet14;
                     Case1gethet14;
LEXICON AddInfgethet14
+Inf11:^+ccInf11^n§igeo§m #;
+Inf12:^+ccInf12^n§igeo§d #;
+Inf13:^+ccInf13^ni§AA§ #;
+Inf21:^+ccInf21^n§igeu§nk #;
+Inf22:^+ccInf22^n§igeo§t§igeo§k #;
+Inf23:^+ccInf23^ni§igeu§k #;
+Inf23:^+ccInf23^ni§igeuo§k #;
+Inf:^+cInf^ni  #;
+Advan:^+ccAdvan^v§igeaa§n #;
+Adv:^+cAdv^v§AA§  #;
            Casegethet14;
LEXICON Casegethet14
+IndefSg1:^+cIndefSg1^§igeo§k    #;    ! ek/ok
+IndefSg2:^+cIndefSg2^§szorelol§ #;    ! esz, el/ol
+IndefSg3:^+cIndefSg3^           #;    !
+IndefPl1:^+cIndefPl1^§igeu§nk   #;    ! ünk/unk
+IndefPl2:^+cIndefPl2^t§igeo2§k  #;    ! tek/tok
+IndefPl3:^+cIndefPl3^n§igea§k   #;    ! nek/nak
+DefSg1:^+cDefSg1^§igeo§m        #;    ! em/om
+DefSg2:^+cDefSg2^§igeo§d        #;    ! ed/od
+DefSg3:^+cDefSg3^§igeija1§       #;    ! i/sa
+DefPl1:^+cDefPl1^j§igeu§k       #;    ! jük/suk
+DefPl2:^+cDefPl2^§igejatokitek1§ #;    ! itek/sátok
+DefPl3:^+cDefPl3^§igejakik1§     #;    ! ik/sák
+ConjIndefSg1:^+cConjIndefSg1^§sj§§igea§k     #;
+ConjIndefSg2:^+cConjIndefSg2^§sj§§igeaa§l    #;
+ConjIndefSg2:^+cConjIndefSg2^§sj§ék          #;
+ConjIndefSg2:^+cConjIndefSg2^§sj§           #;
+ConjIndefSg3:^+cConjIndefSg3^§sj§§igeo§n     #;
+ConjIndefPl1:^+cConjIndefPl1^§sj§§igeu§nk    #;
+ConjIndefPl2:^+cConjIndefPl2^§sj§§igea§t§igeo§k       #;
+ConjIndefPl3:^+cConjIndefPl3^§sj§§igea§n§igea§k      #;
+ConjDefSg1:^+cConjDefSg1^§sj§§igea§m         #;
+ConjDefSg2:^+cConjDefSg2^§sj§§igea§d         #;
+ConjDefSg2:^+cConjDefSg2^§sj§d              #;
+ConjDefSg3:^+cConjDefSg3^§sj§§igea§          #;
+ConjDefPl1:^+cConjDefPl1^§sj§§igeu§k         #;
+ConjDefPl2:^+cConjDefPl2^§sj§§igeaa§t§igeo§k     #;
+ConjDefPl3:^+cConjDefSg1^§sj§§igeaa§k            #;
+PastIndefSg1:^+cPIndefSg1^t§AA§m            #;    ! tem/tam
+PastIndefSg2:^+cPIndefSg2^t§igeaa§l         #;    ! tál/tél
+PastIndefSg3:^+cPIndefSg3^§igeo§tt          #;    ! t
+PastIndefPl1:^+cPIndefPl1^t§igeu§nk         #;    ! tünk/tunk
+PastIndefPl2:^+cPIndefPl2^t§igea§t§igeo2§k  #;    ! tetek/tatok
+PastIndefPl3:^+cPIndefPl3^t§igea§k          #;    ! tek/tak
+PastDefSg1:^+cPDefSg1^t§igea§m              #;    ! tem/tam
+PastDefSg2:^+cPDefSg2^t§igea§d              #;    ! tad/ted
+PastDefSg3:^+cPDefSg3^t§igea§               #;    ! ta/te
+PastDefPl1:^+cPDefPl1^t§igeu§k              #;    ! tuk/tük
+PastDefPl2:^+cPDefPl2^t§igeaa§t§igeo2§k     #;    ! tátok/tétek
+PastDefPl3:^+cPDefPl3^t§igeaa§k             #;    ! ták/ték
+CondIndefSg1:^+cCIndefSg1^nék               #;    ! nék
+CondIndefSg2:^+cCIndefSg2^n§igeaa§l         #;    ! nál/nél
+CondIndefSg3:^+cCIndefSg3^n§igea§           #;    ! na/ne
+CondIndefPl1:^+cCIndefPl1^n§igeaa§nk            #;    ! nánk/nénk
+CondIndefPl1:^+cCIndefPl1^n§igeoo§k #;
+CondIndefPl2:^+cCIndefPl2^n§igeaa§t§igeo§k      #;    ! nátok/nétek
+CondIndefPl3:^+cCIndefPl3^n§igeaa§n§igea§k      #;    ! nának/nének
+CondDefSg1:^+cCDefSg1^n§igeaa§m                 #;    ! nám/ném
+CondDefSg2:^+cCDefSg2^n§igeaa§d                 #;    ! nád/néd
+CondDefSg3:^+cCDefSg3^n§igeaa§                  #;    ! ná/né
+CondDefPl1:^+cCDefPl1^n§igeaa§nk                #;    ! nánk/nénk
+CondDefPl2:^+cCDefPl2^n§igeaa§t§igeo§k          #;    ! nátok/nétek
+CondDefPl3:^+cCDefPl3^n§igeaa§k                 #;    ! nák/nék
+IndefSg12:^+cIndefSgp12^§l§§igea§k           #;    !
+ConjDefSg12:^+cConjDefSgp12^§sj§§igea§l§igea§k          #;
+PastDefSg12:^+cPDefSgp12^t§igea§l§igea§k               #;    ! ta/te
+CondDefSg12:^+cCDefSgp12^n§igeaa§l§igea§k                  #;    ! ná/né

LEXICON Case1gethet14
+ConjIndefSg1:^+cConjIndefSg1^§sj§§igea§k     #;
+ConjIndefSg2:^+cConjIndefSg2^§sj§§igeaa§l    #;
+ConjIndefSg2:^+cConjIndefSg2^§sj§ék          #;
+ConjIndefSg2:^+cConjIndefSg2^§sj§           #;
+ConjIndefSg3:^+cConjIndefSg3^§sj§§igeo3§n     #;
+ConjIndefPl1:^+cConjIndefPl1^§sj§§igeu§nk    #;
+ConjIndefPl2:^+cConjIndefPl2^§sj§§igea§t§igeo§k       #;
+ConjIndefPl3:^+cConjIndefPl3^§sj§§igea§n§igea§k      #;
+ConjDefSg1:^+cConjDefSg1^§sj§§igea§m         #;
+ConjDefSg2:^+cConjDefSg2^§sj§§igea§d         #;
+ConjDefSg2:^+cConjDefSg2^d              #;
+ConjDefSg3:^+cConjDefSg3^§sj§§igea§          #;
+ConjDefPl1:^+cConjDefPl1^§sj§§igeu§k         #;
+ConjDefPl2:^+cConjDefPl2^§sj§§igeaa§t§igeo§k     #;
+ConjDefPl3:^+cConjDefSg1^§sj§§igeaa§k            #;
+PastIndefSg1:^+cPIndefSg1^t§AA§m            #;    ! tem/tam
+PastIndefSg2:^+cPIndefSg2^t§igeaa§l         #;    ! tál/tél
+PastIndefSg3:^+cPIndefSg3^§igeoue§tt        #;    ! t
+PastIndefPl1:^+cPIndefPl1^t§igeu§nk         #;    ! tünk/tunk
+PastIndefPl2:^+cPIndefPl2^t§igea§t§igeo2§k  #;    ! tetek/tatok
+PastIndefPl3:^+cPIndefPl3^t§igea§k          #;    ! tek/tak
+PastDefSg1:^+cPDefSg1^t§igea§m              #;    ! tem/tam
+PastDefSg2:^+cPDefSg2^t§igea§d              #;    ! tad/ted
+PastDefSg3:^+cPDefSg3^t§igea§               #;    ! ta/te
+PastDefPl1:^+cPDefPl1^t§igeu§k              #;    ! tuk/tük
+PastDefPl2:^+cPDefPl2^t§igeaa§t§igeo2§k     #;    ! tátok/tétek
+PastDefPl3:^+cPDefPl3^t§igeaa§k             #;    ! ták/ték
+CondIndefSg1:^+cCIndefSg1^nék               #;    ! nék
+CondIndefSg2:^+cCIndefSg2^n§igeaa§l         #;    ! nál/nél
+CondIndefSg3:^+cCIndefSg3^n§igea§           #;    ! na/ne
+CondIndefPl1:^+cCIndefPl1^n§igeaa§nk            #;    ! nánk/nénk
+CondIndefPl1:^+cCIndefPl1^n§igeoo§k #;
+CondIndefPl2:^+cCIndefPl2^n§igeaa§t§igeo§k      #;    ! nátok/nétek
+CondIndefPl3:^+cCIndefPl3^n§igeaa§n§igea§k      #;    ! nának/nének
+CondDefSg1:^+cCDefSg1^n§igeaa§m                 #;    ! nám/ném
+CondDefSg2:^+cCDefSg2^n§igeaa§d                 #;    ! nád/néd
+CondDefSg3:^+cCDefSg3^n§igeaa§                  #;    ! ná/né
+CondDefPl1:^+cCDefPl1^n§igeaa§nk                #;    ! nánk/nénk
+CondDefPl2:^+cCDefPl2^n§igeaa§t§igeo§k          #;    ! nátok/nétek
+CondDefPl3:^+cCDefPl3^n§igeaa§k                 #;    ! nák/nék
+ConjDefSg12:^+cConjDefSgp12^§sj§§igea§l§igea§k          #;
+PastDefSg12:^+cPDefSgp12^t§igea§l§igea§k               #;    ! ta/te
+CondDefSg12:^+cCDefSgp12^n§igeaa§l§igea§k                  #;    ! ná/né

LEXICON AddVerbgethet16
+Verb:0     Repgethet16;

LEXICON Repgethet16
+Inf11:^+ccInf11^n§igeo§m #;
+Inf12:^+ccInf12^n§igeo§d #;
+Inf13:^+ccInf13^ni§AA§ #;
+Inf21:^+ccInf21^n§igeu§nk #;
+Inf22:^+ccInf22^n§igeo§t§igeo§k #;
+Inf23:^+ccInf23^ni§igeu§k #;
+Inf23:^+ccInf23^ni§igeuo§k #;
+Inf:^+cInf^ni  #;
+Advan:^+ccAdvan^v§igeaa§n #;
+Adv:^+cAdv^v§AA§  #;
+Rep:^+cRep^g§AA§t  Impergethet16;
                    Pot1gethet16;

LEXICON Impergethet16
+Inf11:^+ccInf11^n§igeo§m #;
+Inf12:^+ccInf12^n§igeo§d #;
+Inf13:^+ccInf13^ni§AA§ #;
+Inf21:^+ccInf21^n§igeu§nk #;
+Inf22:^+ccInf22^n§igeo§t§igeo§k #;
+Inf23:^+ccInf23^ni§igeu§k #;
+Inf23:^+ccInf23^ni§igeuo§k #;
+Inf:^+cInf^ni  #;
+Advan:^+ccAdvan^v§igeaa§n #;
+Adv:^+cAdv^v§AA§  #;
+Imper:^+cImp^t§AA§t  Nrepgethet16;
                      Nrepgethet162;

LEXICON Nrepgethet16
+Inf11:^+ccInf11^n§igeo§m #;
+Inf12:^+ccInf12^n§igeo§d #;
+Inf13:^+ccInf13^ni§AA§ #;
+Inf21:^+ccInf21^n§igeu§nk #;
+Inf22:^+ccInf22^n§igeo§t§igeo§k #;
+Inf23:^+ccInf23^ni§igeu§k #;
+Inf23:^+ccInf23^ni§igeuo§k #;
+Inf:^+cInf^ni  #;
+Advan:^+ccAdvan^v§igeaa§n #;
+Adv:^+cAdv^v§AA§  #;
+Rep:^+cNrep^g§AA§t  Potgethet16;
                     Potgethet162;
LEXICON Nrepgethet162
+Rep:^+cNrep^g§AA§t  Potgethet16;
                     Potgethet162;

LEXICON Potgethet16
+Inf11:^+ccInf11^n§igeo§m #;
+Inf12:^+ccInf12^n§igeo§d #;
+Inf13:^+ccInf13^ni§AA§ #;
+Inf21:^+ccInf21^n§igeu§nk #;
+Inf22:^+ccInf22^n§igeo§t§igeo§k #;
+Inf23:^+ccInf23^ni§igeu§k #;
+Inf23:^+ccInf23^ni§igeuo§k #;
+Inf:^+cInf^ni  #;
+Advan:^+ccAdvan^v§igeaa§n #;
+Adv:^+cAdv^v§AA§  #;
+Pot:^+cPot^h§AAA§t  AddInfgethet16;
                     Casegethet16;
LEXICON Potgethet162
+Pot:^+cPot^h§AAA§t  AddInfgethet16;
                     Casegethet16;

LEXICON Pot1gethet16 
+Pot:^+cPot^h§AAA§t  AddInfgethet16;
                     Case1gethet16;
LEXICON AddInfgethet16
+Inf11:^+ccInf11^n§igeo§m #;
+Inf12:^+ccInf12^n§igeo§d #;
+Inf13:^+ccInf13^ni§AA§ #;
+Inf21:^+ccInf21^n§igeu§nk #;
+Inf22:^+ccInf22^n§igeo§t§igeo§k #;
+Inf23:^+ccInf23^ni§igeu§k #;
+Inf23:^+ccInf23^ni§igeuo§k #;
+Inf:^+cInf^ni  #;
+Advan:^+ccAdvan^v§igeaa§n #;
+Adv:^+cAdv^v§AA§  #;
            Casegethet16;
LEXICON Casegethet16
+IndefSg1:^+cIndefSg1^§igeo§k    #;    ! ek/ok
+IndefSg2:^+cIndefSg2^§szorelol§ #;    ! esz, el/ol
+IndefSg3:^+cIndefSg3^           #;    !
+IndefPl1:^+cIndefPl1^§igeu§nk   #;    ! ünk/unk
+IndefPl2:^+cIndefPl2^t§igeo2§k  #;    ! tek/tok
+IndefPl3:^+cIndefPl3^n§igea§k   #;    ! nek/nak
+DefSg1:^+cDefSg1^§igeo§m        #;    ! em/om
+DefSg2:^+cDefSg2^§igeo§d        #;    ! ed/od
+DefSg3:^+cDefSg3^§igeija1§       #;    ! i/sa
+DefPl1:^+cDefPl1^j§igeu§k       #;    ! jük/suk
+DefPl2:^+cDefPl2^§igejatokitek1§ #;    ! itek/sátok
+DefPl3:^+cDefPl3^§igejakik1§     #;    ! ik/sák
+ConjIndefSg1:^+cConjIndefSg1^§sj§§igea§k     #;
+ConjIndefSg2:^+cConjIndefSg2^§sj§§igeaa§l    #;
+ConjIndefSg2:^+cConjIndefSg2^§sj§ék          #;
+ConjIndefSg2:^+cConjIndefSg2^§sj§           #;
+ConjIndefSg3:^+cConjIndefSg3^§sj§§igeo§n     #;
+ConjIndefPl1:^+cConjIndefPl1^§sj§§igeu§nk    #;
+ConjIndefPl2:^+cConjIndefPl2^§sj§§igea§t§igeo§k       #;
+ConjIndefPl3:^+cConjIndefPl3^§sj§§igea§n§igea§k      #;
+ConjDefSg1:^+cConjDefSg1^§sj§§igea§m         #;
+ConjDefSg2:^+cConjDefSg2^§sj§§igea§d         #;
+ConjDefSg2:^+cConjDefSg2^§sj§d              #;
+ConjDefSg3:^+cConjDefSg3^§sj§§igea§          #;
+ConjDefPl1:^+cConjDefPl1^§sj§§igeu§k         #;
+ConjDefPl2:^+cConjDefPl2^§sj§§igeaa§t§igeo§k     #;
+ConjDefPl3:^+cConjDefSg1^§sj§§igeaa§k            #;
+PastIndefSg1:^+cPIndefSg1^t§AA§m            #;    ! tem/tam
+PastIndefSg2:^+cPIndefSg2^t§igeaa§l         #;    ! tál/tél
+PastIndefSg3:^+cPIndefSg3^§igeo§tt          #;    ! t
+PastIndefPl1:^+cPIndefPl1^t§igeu§nk         #;    ! tünk/tunk
+PastIndefPl2:^+cPIndefPl2^t§igea§t§igeo2§k  #;    ! tetek/tatok
+PastIndefPl3:^+cPIndefPl3^t§igea§k          #;    ! tek/tak
+PastDefSg1:^+cPDefSg1^t§igea§m              #;    ! tem/tam
+PastDefSg2:^+cPDefSg2^t§igea§d              #;    ! tad/ted
+PastDefSg3:^+cPDefSg3^t§igea§               #;    ! ta/te
+PastDefPl1:^+cPDefPl1^t§igeu§k              #;    ! tuk/tük
+PastDefPl2:^+cPDefPl2^t§igeaa§t§igeo2§k     #;    ! tátok/tétek
+PastDefPl3:^+cPDefPl3^t§igeaa§k             #;    ! ták/ték
+CondIndefSg1:^+cCIndefSg1^nék               #;    ! nék
+CondIndefSg2:^+cCIndefSg2^n§igeaa§l         #;    ! nál/nél
+CondIndefSg3:^+cCIndefSg3^n§igea§           #;    ! na/ne
+CondIndefPl1:^+cCIndefPl1^n§igeaa§nk            #;    ! nánk/nénk
+CondIndefPl1:^+cCIndefPl1^n§igeoo§k #;
+CondIndefPl2:^+cCIndefPl2^n§igeaa§t§igeo§k      #;    ! nátok/nétek
+CondIndefPl3:^+cCIndefPl3^n§igeaa§n§igea§k      #;    ! nának/nének
+CondDefSg1:^+cCDefSg1^n§igeaa§m                 #;    ! nám/ném
+CondDefSg2:^+cCDefSg2^n§igeaa§d                 #;    ! nád/néd
+CondDefSg3:^+cCDefSg3^n§igeaa§                  #;    ! ná/né
+CondDefPl1:^+cCDefPl1^n§igeaa§nk                #;    ! nánk/nénk
+CondDefPl2:^+cCDefPl2^n§igeaa§t§igeo§k          #;    ! nátok/nétek
+CondDefPl3:^+cCDefPl3^n§igeaa§k                 #;    ! nák/nék
+IndefSg12:^+cIndefSgp12^§l§§igea§k           #;    !
+ConjDefSg12:^+cConjDefSgp12^§sj§§igea§l§igea§k          #;
+PastDefSg12:^+cPDefSgp12^t§igea§l§igea§k               #;    ! ta/te
+CondDefSg12:^+cCDefSgp12^n§igeaa§l§igea§k                  #;    ! ná/né

LEXICON Case1gethet16
+ConjIndefSg1:^+cConjIndefSg1^§sj§§igea§k     #;
+ConjIndefSg2:^+cConjIndefSg2^§sj§§igeaa§l    #;
+ConjIndefSg2:^+cConjIndefSg2^§sj§ék          #;
+ConjIndefSg2:^+cConjIndefSg2^§sj§           #;
+ConjIndefSg3:^+cConjIndefSg3^§sj§§igeo3§n     #;
+ConjIndefPl1:^+cConjIndefPl1^§sj§§igeu§nk    #;
+ConjIndefPl2:^+cConjIndefPl2^§sj§§igea§t§igeo§k       #;
+ConjIndefPl3:^+cConjIndefPl3^§sj§§igea§n§igea§k      #;
+ConjDefSg1:^+cConjDefSg1^§sj§§igea§m         #;
+ConjDefSg2:^+cConjDefSg2^§sj§§igea§d         #;
+ConjDefSg2:^+cConjDefSg2^§sj§d              #;
+ConjDefSg3:^+cConjDefSg3^§sj§§igea§          #;
+ConjDefPl1:^+cConjDefPl1^§sj§§igeu§k         #;
+ConjDefPl2:^+cConjDefPl2^§sj§§igeaa§t§igeo§k     #;
+ConjDefPl3:^+cConjDefSg1^§sj§§igeaa§k            #;
+PastIndefSg1:^+cPIndefSg1^t§AA§m            #;    ! tem/tam
+PastIndefSg2:^+cPIndefSg2^t§igeaa§l         #;    ! tál/tél
+PastIndefSg3:^+cPIndefSg3^§igeoue§tt        #;    ! t
+PastIndefPl1:^+cPIndefPl1^t§igeu§nk         #;    ! tünk/tunk
+PastIndefPl2:^+cPIndefPl2^t§igea§t§igeo2§k  #;    ! tetek/tatok
+PastIndefPl3:^+cPIndefPl3^t§igea§k          #;    ! tek/tak
+PastDefSg1:^+cPDefSg1^t§igea§m              #;    ! tem/tam
+PastDefSg2:^+cPDefSg2^t§igea§d              #;    ! tad/ted
+PastDefSg3:^+cPDefSg3^t§igea§               #;    ! ta/te
+PastDefPl1:^+cPDefPl1^t§igeu§k              #;    ! tuk/tük
+PastDefPl2:^+cPDefPl2^t§igeaa§t§igeo2§k     #;    ! tátok/tétek
+PastDefPl3:^+cPDefPl3^t§igeaa§k             #;    ! ták/ték
+CondIndefSg1:^+cCIndefSg1^nék               #;    ! nék
+CondIndefSg2:^+cCIndefSg2^n§igeaa§l         #;    ! nál/nél
+CondIndefSg3:^+cCIndefSg3^n§igea§           #;    ! na/ne
+CondIndefPl1:^+cCIndefPl1^n§igeaa§nk            #;    ! nánk/nénk
+CondIndefPl1:^+cCIndefPl1^n§igeoo§k #;
+CondIndefPl2:^+cCIndefPl2^n§igeaa§t§igeo§k      #;    ! nátok/nétek
+CondIndefPl3:^+cCIndefPl3^n§igeaa§n§igea§k      #;    ! nának/nének
+CondDefSg1:^+cCDefSg1^n§igeaa§m                 #;    ! nám/ném
+CondDefSg2:^+cCDefSg2^n§igeaa§d                 #;    ! nád/néd
+CondDefSg3:^+cCDefSg3^n§igeaa§                  #;    ! ná/né
+CondDefPl1:^+cCDefPl1^n§igeaa§nk                #;    ! nánk/nénk
+CondDefPl2:^+cCDefPl2^n§igeaa§t§igeo§k          #;    ! nátok/nétek
+CondDefPl3:^+cCDefPl3^n§igeaa§k                 #;    ! nák/nék
+ConjDefSg12:^+cConjDefSgp12^§sj§§igea§l§igea§k          #;
+PastDefSg12:^+cPDefSgp12^t§igea§l§igea§k               #;    ! ta/te
+CondDefSg12:^+cCDefSgp12^n§igeaa§l§igea§k                  #;    ! ná/né

LEXICON AddVerbgethet18
+Verb:0     Repgethet18;

LEXICON Repgethet18
+Inf11:^+ccInf11^§igea§n§igeo§m #;
+Inf12:^+ccInf12^§igea§n§igeo§d #;
+Inf13:^+ccInf13^§igea§ni§AA§ #;
+Inf21:^+ccInf21^§igea§n§igeu§nk #;
+Inf22:^+ccInf22^§igea§n§igeo§t§igeo§k #;
+Inf23:^+ccInf23^§igea§ni§igeu§k #;
+Inf23:^+ccInf23^§igea§niok #;
+Inf:^+cInf^§igea§ni  #;
+Advan:^+ccAdvan^v§igeaa§n #;
+Adv:^+cAdv^v§AA§  #;
+Rep:^+cRep^g§AA§t  Impergethet18;
                    Pot1gethet18;

LEXICON Impergethet18
+Inf11:^+ccInf11^n§igeo§m #;
+Inf12:^+ccInf12^n§igeo§d #;
+Inf13:^+ccInf13^ni§AA§ #;
+Inf21:^+ccInf21^n§igeu§nk #;
+Inf22:^+ccInf22^n§igeo§t§igeo§k #;
+Inf23:^+ccInf23^ni§igeu§k #;
+Inf23:^+ccInf23^ni§igeuo§k #;
+Inf:^+cInf^ni  #;
+Advan:^+ccAdvan^v§igeaa§n #;
+Adv:^+cAdv^v§AA§  #;
+Imper:^+cImp^t§AA§t  Nrepgethet18;
                      Nrepgethet182;

LEXICON Nrepgethet18
+Inf11:^+ccInf11^n§igeo§m #;
+Inf12:^+ccInf12^n§igeo§d #;
+Inf13:^+ccInf13^ni§AA§ #;
+Inf21:^+ccInf21^n§igeu§nk #;
+Inf22:^+ccInf22^n§igeo§t§igeo§k #;
+Inf23:^+ccInf23^ni§igeu§k #;
+Inf23:^+ccInf23^ni§igeuo§k #;
+Inf:^+cInf^ni  #;
+Advan:^+ccAdvan^v§igeaa§n #;
+Adv:^+cAdv^v§AA§  #;
+Rep:^+cNrep^g§AA§t  Potgethet18;
                     Potgethet182;
LEXICON Nrepgethet182
+Rep:^+cNrep^g§AA§t  Potgethet18;
                     Potgethet182;

LEXICON Potgethet18
+Inf11:^+ccInf11^n§igeo§m #;
+Inf12:^+ccInf12^n§igeo§d #;
+Inf13:^+ccInf13^ni§AA§ #;
+Inf21:^+ccInf21^n§igeu§nk #;
+Inf22:^+ccInf22^n§igeo§t§igeo§k #;
+Inf23:^+ccInf23^ni§igeu§k #;
+Inf23:^+ccInf23^ni§igeuo§k #;
+Inf:^+cInf^ni  #;
+Advan:^+ccAdvan^v§igeaa§n #;
+Adv:^+cAdv^v§AA§  #;
+Pot:^+cPot^h§AAA§t  AddInfgethet18;
                     Casegethet18;
LEXICON Potgethet182
+Pot:^+cPot^h§AAA§t  AddInfgethet18;
                     Casegethet18;

LEXICON Pot1gethet18 
+Pot:^+cPot^h§AAA§t  AddInfgethet18;
                     Case1gethet18;
LEXICON AddInfgethet18
+Inf11:^+ccInf11^n§igeo§m #;
+Inf12:^+ccInf12^n§igeo§d #;
+Inf13:^+ccInf13^ni§AA§ #;
+Inf21:^+ccInf21^n§igeu§nk #;
+Inf22:^+ccInf22^n§igeo§t§igeo§k #;
+Inf23:^+ccInf23^ni§igeu§k #;
+Inf23:^+ccInf23^ni§igeuo§k #;
+Inf:^+cInf^ni  #;
+Advan:^+ccAdvan^v§igeaa§n #;
+Adv:^+cAdv^v§AA§  #;
             Casegethet18;
LEXICON Casegethet18
+IndefSg1:^+cIndefSg1^§igeo§k    #;    ! ek/ok
+IndefSg2:^+cIndefSg2^§szorelol§ #;    ! esz, el/ol
+IndefSg3:^+cIndefSg3^           #;    !
+IndefPl1:^+cIndefPl1^§igeu§nk   #;    ! ünk/unk
+IndefPl2:^+cIndefPl2^t§igeo2§k  #;    ! tek/tok
+IndefPl3:^+cIndefPl3^n§igea§k   #;    ! nek/nak
+DefSg1:^+cDefSg1^§igeo§m        #;    ! em/om
+DefSg2:^+cDefSg2^§igeo§d        #;    ! ed/od
+DefSg3:^+cDefSg3^§igeija1§       #;    ! i/sa
+DefPl1:^+cDefPl1^j§igeu§k       #;    ! jük/suk
+DefPl2:^+cDefPl2^§igejatokitek1§ #;    ! itek/sátok
+DefPl3:^+cDefPl3^§igejakik1§     #;    ! ik/sák
+ConjIndefSg1:^+cConjIndefSg1^§sj§§igea§k     #;
+ConjIndefSg2:^+cConjIndefSg2^§sj§§igeaa§l    #;
+ConjIndefSg2:^+cConjIndefSg2^§sj§ék          #;
+ConjIndefSg2:^+cConjIndefSg2^§sj§           #;
+ConjIndefSg3:^+cConjIndefSg3^§sj§§igeo§n     #;
+ConjIndefPl1:^+cConjIndefPl1^§sj§§igeu§nk    #;
+ConjIndefPl2:^+cConjIndefPl2^§sj§§igea§t§igeo§k       #;
+ConjIndefPl3:^+cConjIndefPl3^§sj§§igea§n§igea§k      #;
+ConjDefSg1:^+cConjDefSg1^§sj§§igea§m         #;
+ConjDefSg2:^+cConjDefSg2^§sj§§igea§d         #;
+ConjDefSg2:^+cConjDefSg2^§sj§d              #;
+ConjDefSg3:^+cConjDefSg3^§sj§§igea§          #;
+ConjDefPl1:^+cConjDefPl1^§sj§§igeu§k         #;
+ConjDefPl2:^+cConjDefPl2^§sj§§igeaa§t§igeo§k     #;
+ConjDefPl3:^+cConjDefSg1^§sj§§igeaa§k            #;
+PastIndefSg1:^+cPIndefSg1^t§AA§m            #;    ! tem/tam
+PastIndefSg2:^+cPIndefSg2^t§igeaa§l         #;    ! tál/tél
+PastIndefSg3:^+cPIndefSg3^§igeo§tt          #;    ! t
+PastIndefPl1:^+cPIndefPl1^t§igeu§nk         #;    ! tünk/tunk
+PastIndefPl2:^+cPIndefPl2^t§igea§t§igeo2§k  #;    ! tetek/tatok
+PastIndefPl3:^+cPIndefPl3^t§igea§k          #;    ! tek/tak
+PastDefSg1:^+cPDefSg1^t§igea§m              #;    ! tem/tam
+PastDefSg2:^+cPDefSg2^t§igea§d              #;    ! tad/ted
+PastDefSg3:^+cPDefSg3^t§igea§               #;    ! ta/te
+PastDefPl1:^+cPDefPl1^t§igeu§k              #;    ! tuk/tük
+PastDefPl2:^+cPDefPl2^t§igeaa§t§igeo2§k     #;    ! tátok/tétek
+PastDefPl3:^+cPDefPl3^t§igeaa§k             #;    ! ták/ték
+CondIndefSg1:^+cCIndefSg1^nék               #;    ! nék
+CondIndefSg2:^+cCIndefSg2^n§igeaa§l         #;    ! nál/nél
+CondIndefSg3:^+cCIndefSg3^n§igea§           #;    ! na/ne
+CondIndefPl1:^+cCIndefPl1^n§igeaa§nk            #;    ! nánk/nénk
+CondIndefPl1:^+cCIndefPl1^n§igeoo§k #;
+CondIndefPl2:^+cCIndefPl2^n§igeaa§t§igeo§k      #;    ! nátok/nétek
+CondIndefPl3:^+cCIndefPl3^n§igeaa§n§igea§k      #;    ! nának/nének
+CondDefSg1:^+cCDefSg1^n§igeaa§m                 #;    ! nám/ném
+CondDefSg2:^+cCDefSg2^n§igeaa§d                 #;    ! nád/néd
+CondDefSg3:^+cCDefSg3^n§igeaa§                  #;    ! ná/né
+CondDefPl1:^+cCDefPl1^n§igeaa§nk                #;    ! nánk/nénk
+CondDefPl2:^+cCDefPl2^n§igeaa§t§igeo§k          #;    ! nátok/nétek
+CondDefPl3:^+cCDefPl3^n§igeaa§k                 #;    ! nák/nék
+IndefSg12:^+cIndefSgp12^§l§§igea§k           #;    !
+ConjDefSg12:^+cConjDefSgp12^§sj§§igea§l§igea§k          #;
+PastDefSg12:^+cPDefSgp12^t§igea§l§igea§k               #;    ! ta/te
+CondDefSg12:^+cCDefSgp12^n§igeaa§l§igea§k                  #;    ! ná/né

LEXICON Case1gethet18
+ConjIndefSg1:^+cConjIndefSg1^§sj§§igea§k     #;
+ConjIndefSg2:^+cConjIndefSg2^§sj§§igeaa§l    #;
+ConjIndefSg2:^+cConjIndefSg2^§sj§ék          #;
+ConjIndefSg2:^+cConjIndefSg2^§sj§           #;
+ConjIndefSg3:^+cConjIndefSg3^§sj§§igeo3§n     #;
+ConjIndefSg3:^+cConjIndefSg3^§sj§ék     #;
+ConjIndefPl1:^+cConjIndefPl1^§sj§§igeu§nk    #;
+ConjIndefPl2:^+cConjIndefPl2^§sj§§igea§t§igeo§k       #;
+ConjIndefPl3:^+cConjIndefPl3^§sj§§igea§n§igea§k      #;
+ConjDefSg1:^+cConjDefSg1^§sj§§igea§m         #;
+ConjDefSg2:^+cConjDefSg2^§sj§§igea§d         #;
+ConjDefSg2:^+cConjDefSg2^§sj§d              #;
+ConjDefSg3:^+cConjDefSg3^§sj§§igea§          #;
+ConjDefPl1:^+cConjDefPl1^§sj§§igeu§k         #;
+ConjDefPl2:^+cConjDefPl2^§sj§§igeaa§t§igeo§k     #;
+ConjDefPl3:^+cConjDefSg1^§sj§§igeaa§k            #;
+PastIndefSg1:^+cPIndefSg1^§igeo§tt§AA§m            #;    ! tem/tam
+PastIndefSg2:^+cPIndefSg2^§igeo§tt§igeaa§l         #;    ! tál/tél
+PastIndefSg3:^+cPIndefSg3^§igeoue§tt        #;    ! t
+PastIndefPl1:^+cPIndefPl1^§igeo§tt§igeu§nk         #;    ! tünk/tunk
+PastIndefPl2:^+cPIndefPl2^§igeo§tt§igea§t§igeo2§k  #;    ! tetek/tatok
+PastIndefPl3:^+cPIndefPl3^§igeo§tt§igea§k          #;    ! tek/tak
+PastDefSg1:^+cPDefSg1^§igeo§tt§igea§m              #;    ! tem/tam
+PastDefSg2:^+cPDefSg2^§igeo§tt§igea§d              #;    ! tad/ted
+PastDefSg3:^+cPDefSg3^§igeo§tt§igea§               #;    ! ta/te
+PastDefPl1:^+cPDefPl1^§igeo§tt§igeu§k              #;    ! tuk/tük
+PastDefPl2:^+cPDefPl2^§igeo§tt§igeaa§t§igeo2§k     #;    ! tátok/tétek
+PastDefPl3:^+cPDefPl3^§igeo§tt§igeaa§k             #;    ! ták/ték
+CondIndefSg1:^+cCIndefSg1^§igea§nék               #;    ! nék
+CondIndefSg2:^+cCIndefSg2^§igea§n§igeaa§l         #;    ! nál/nél
+CondIndefSg3:^+cCIndefSg3^§igea§n§igea§           #;    ! na/ne
+CondIndefPl1:^+cCIndefPl1^§igea§n§igeaa§nk            #;    ! nánk/nénk
+CondIndefPl1:^+cCIndefPl1^§igea§n§igeoo§k #;
+CondIndefPl2:^+cCIndefPl2^§igea§n§igeaa§t§igeo§k      #;    ! nátok/nétek
+CondIndefPl3:^+cCIndefPl3^§igea§n§igeaa§n§igea§k      #;    ! nának/nének
+CondDefSg1:^+cCDefSg1^§igea§n§igeaa§m                 #;    ! nám/ném
+CondDefSg2:^+cCDefSg2^§igea§n§igeaa§d                 #;    ! nád/néd
+CondDefSg3:^+cCDefSg3^§igea§n§igeaa§                  #;    ! ná/né
+CondDefPl1:^+cCDefPl1^§igea§n§igeaa§nk                #;    ! nánk/nénk
+CondDefPl2:^+cCDefPl2^§igea§n§igeaa§t§igeo§k          #;    ! nátok/nétek
+CondDefPl3:^+cCDefPl3^§igea§n§igeaa§k                 #;    ! nák/nék
+ConjDefSg12:^+cConjDefSgp12^§sj§§igea§l§igea§k          #;
+PastDefSg12:^+cPDefSgp12^§igeo§tt§igea§l§igea§k               #;    ! ta/te
+CondDefSg12:^+cCDefSgp12^§igea§n§igeaa§l§igea§k                  #;    ! ná/né


LEXICON AddVerbtet10
+Verb:0     Impertet10;

LEXICON Impertet10
+Imper:^+cImp^t§AA§t  Nreptet10;
                      Pot1tet10;

LEXICON Nreptet10
+Inf11:^+ccInf11^n§igeo§m #;
+Inf12:^+ccInf12^n§igeo§d #;
+Inf13:^+ccInf13^ni§AA§ #;
+Inf21:^+ccInf21^n§igeu§nk #;
+Inf22:^+ccInf22^n§igeo§t§igeo§k #;
+Inf23:^+ccInf23^ni§igeu§k #;
+Inf23:^+ccInf23^ni§igeuo§k #;
+Inf:^+cInf^ni  #;
+Advan:^+ccAdvan^v§igeaa§n #;
+Adv:^+cAdv^v§AA§  #;
+Rep:^+cNrep^g§AA§t  Pottet10;
                     Pottet102;

LEXICON Pottet10
+Inf11:^+ccInf11^n§igeo§m #;
+Inf12:^+ccInf12^n§igeo§d #;
+Inf13:^+ccInf13^ni§AA§ #;
+Inf21:^+ccInf21^n§igeu§nk #;
+Inf22:^+ccInf22^n§igeo§t§igeo§k #;
+Inf23:^+ccInf23^ni§igeu§k #;
+Inf23:^+ccInf23^ni§igeuo§k #;
+Inf:^+cInf^ni  #;
+Advan:^+ccAdvan^v§igeaa§n #;
+Adv:^+cAdv^v§AA§  #;
+Pot:^+cPot^h§AAA§t  AddInftet10;
                     Casetet10;
LEXICON Pottet102
+Pot:^+cPot^h§AAA§t  AddInftet10;
                     Casetet10;

LEXICON Pot1tet10
+Pot:^+cPot^h§AAA§t  AddInftet10;
                     Case1tet10;
LEXICON AddInftet10
+Inf11:^+ccInf11^n§igeo§m #;
+Inf12:^+ccInf12^n§igeo§d #;
+Inf13:^+ccInf13^ni§AA§ #;
+Inf21:^+ccInf21^n§igeu§nk #;
+Inf22:^+ccInf22^n§igeo§t§igeo§k #;
+Inf23:^+ccInf23^ni§igeu§k #;
+Inf23:^+ccInf23^ni§igeuo§k #;
+Inf:^+cInf^ni  #;
+Advan:^+ccAdvan^v§igeaa§n #;
+Adv:^+cAdv^v§AA§  #;
                Casetet10;
LEXICON Casetet10
+IndefSg1:^+cIndefSg1^§igeo§k    #;    ! ek/ok
+IndefSg2:^+cIndefSg2^§szorelol§ #;    ! esz, el/ol
+IndefSg3:^+cIndefSg3^           #;    !
+IndefPl1:^+cIndefPl1^§igeu§nk   #;    ! ünk/unk
+IndefPl2:^+cIndefPl2^t§igeo2§k  #;    ! tek/tok
+IndefPl3:^+cIndefPl3^n§igea§k   #;    ! nek/nak
+DefSg1:^+cDefSg1^§igeo§m        #;    ! em/om
+DefSg2:^+cDefSg2^§igeo§d        #;    ! ed/od
+DefSg3:^+cDefSg3^§igeija1§       #;    ! i/sa
+DefPl1:^+cDefPl1^j§igeu§k       #;    ! jük/suk
+DefPl2:^+cDefPl2^§igejatokitek1§ #;    ! itek/sátok
+DefPl3:^+cDefPl3^§igejakik1§     #;    ! ik/sák
+ConjIndefSg1:^+cConjIndefSg1^§sj§§igea§k     #;
+ConjIndefSg2:^+cConjIndefSg2^§sj§§igeaa§l    #;
+ConjIndefSg2:^+cConjIndefSg2^§sj§ék          #;
+ConjIndefSg2:^+cConjIndefSg2^§sj§           #;
+ConjIndefSg3:^+cConjIndefSg3^§sj§§igeo2§n     #;
+ConjIndefPl1:^+cConjIndefPl1^§sj§§igeu§nk    #;
+ConjIndefPl2:^+cConjIndefPl2^§sj§§igea§t§igeo§k       #;
+ConjIndefPl3:^+cConjIndefPl3^§sj§§igea§n§igea§k      #;
+ConjDefSg1:^+cConjDefSg1^§sj§§igea§m         #;
+ConjDefSg2:^+cConjDefSg2^§sj§§igea§d         #;
+ConjDefSg2:^+cConjDefSg2^§sj§d              #;
+ConjDefSg3:^+cConjDefSg3^§sj§§igea§          #;
+ConjDefPl1:^+cConjDefPl1^§sj§§igeu§k         #;
+ConjDefPl2:^+cConjDefPl2^§sj§§igeaa§t§igeo§k     #;
+ConjDefPl3:^+cConjDefSg1^§sj§§igeaa§k            #;
+PastIndefSg1:^+cPIndefSg1^t§AA§m            #;    ! tem/tam
+PastIndefSg2:^+cPIndefSg2^t§igeaa§l         #;    ! tál/tél
+PastIndefSg3:^+cPIndefSg3^§igetattet§t      #;    ! t
+PastIndefPl1:^+cPIndefPl1^t§igeu§nk         #;    ! tünk/tunk
+PastIndefPl2:^+cPIndefPl2^t§igea§t§igeo2§k  #;    ! tetek/tatok
+PastIndefPl3:^+cPIndefPl3^t§igea§k          #;    ! tek/tak
+PastDefSg1:^+cPDefSg1^t§igea§m              #;    ! tem/tam
+PastDefSg2:^+cPDefSg2^t§igea§d              #;    ! tad/ted
+PastDefSg3:^+cPDefSg3^t§igea§               #;    ! ta/te
+PastDefPl1:^+cPDefPl1^t§igeu§k              #;    ! tuk/tük
+PastDefPl2:^+cPDefPl2^t§igeaa§t§igeo2§k     #;    ! tátok/tétek
+PastDefPl3:^+cPDefPl3^t§igeaa§k             #;    ! ták/ték
+CondIndefSg1:^+cCIndefSg1^nék               #;    ! nék
+CondIndefSg2:^+cCIndefSg2^n§igeaa§l         #;    ! nál/nél
+CondIndefSg3:^+cCIndefSg3^n§igea§           #;    ! na/ne
+CondIndefPl1:^+cCIndefPl1^n§igeaa§nk            #;    ! nánk/nénk
+CondIndefPl1:^+cCIndefPl1^n§igeoo§k #;
+CondIndefPl2:^+cCIndefPl2^n§igeaa§t§igeo§k      #;    ! nátok/nétek
+CondIndefPl3:^+cCIndefPl3^n§igeaa§n§igea§k      #;    ! nának/nének
+CondDefSg1:^+cCDefSg1^n§igeaa§m                 #;    ! nám/ném
+CondDefSg2:^+cCDefSg2^n§igeaa§d                 #;    ! nád/néd
+CondDefSg3:^+cCDefSg3^n§igeaa§                  #;    ! ná/né
+CondDefPl1:^+cCDefPl1^n§igeaa§nk                #;    ! nánk/nénk
+CondDefPl2:^+cCDefPl2^n§igeaa§t§igeo§k          #;    ! nátok/nétek
+CondDefPl3:^+cCDefPl3^n§igeaa§k                 #;    ! nák/nék
+IndefSg12:^+cIndefSgp12^§l§§igea§k           #;    !
+ConjDefSg12:^+cConjDefSgp12^§sj§§igea§l§igea§k          #;
+PastDefSg12:^+cPDefSgp12^t§igea§l§igea§k               #;    ! ta/te
+CondDefSg12:^+cCDefSgp12^n§igeaa§l§igea§k                  #;    ! ná/né

LEXICON  Case1tet10
+IndefPl2:^+cIndefPl2^§igeu§sztök  #;    ! tek/tok
+IndefPl3:^+cIndefPl3^§igeu§szn§igea§k   #;    ! nek/nak
+DefPl1:^+cDefPl1^§igeu§ssz§igeu§k       #;    ! jük/suk
+Advan:^+ccAdvan^v§igeaa§n #;
+Adv:^+cAdv^v§igea§  #;


LEXICON AddVerbtet14
+Verb:0     Case1tet14;

LEXICON  Case1tet14
+DefPl1:^+cDefPl1^ssz§igeu§k       #;    ! jük/suk
+DefPl1:^+cDefPl1^§igea§ssz§igeu§k       #;    ! jük/suk

LEXICON AddVerbtet16
+Verb:0     Case1tet16;

LEXICON  Case1tet16
+DefPl1:^+cDefPl1^ssz§igeu§k       #;    ! jük/suk

LEXICON AddVerbtet12
+Verb:0     Impertet12;

LEXICON Impertet12
+Imper:^+cImp^t§AA§t  Nreptet12;
                      Pot1tet12;

LEXICON Nreptet12
+Inf11:^+ccInf11^n§igeo§m #;
+Inf12:^+ccInf12^n§igeo§d #;
+Inf13:^+ccInf13^ni§AA§ #;
+Inf21:^+ccInf21^n§igeu§nk #;
+Inf22:^+ccInf22^n§igeo§t§igeo§k #;
+Inf23:^+ccInf23^ni§igeu§k #;
+Inf23:^+ccInf23^ni§igeuo§k #;
+Inf:^+cInf^ni  #;
+Advan:^+ccAdvan^v§igeaa§n #;
+Adv:^+cAdv^v§AA§  #;
+Rep:^+cNrep^g§AA§t  Pottet12;
                     Pottet122;

LEXICON Pottet12
+Inf11:^+ccInf11^n§igeo§m #;
+Inf12:^+ccInf12^n§igeo§d #;
+Inf13:^+ccInf13^ni§AA§ #;
+Inf21:^+ccInf21^n§igeu§nk #;
+Inf22:^+ccInf22^n§igeo§t§igeo§k #;
+Inf23:^+ccInf23^ni§igeu§k #;
+Inf23:^+ccInf23^ni§igeuo§k #;
+Inf:^+cInf^ni  #;
+Advan:^+ccAdvan^v§igeaa§n #;
+Adv:^+cAdv^v§AA§  #;
+Pot:^+cPot^h§AAA§t  AddInftet12;
                     Casetet12;
LEXICON Pottet122
+Pot:^+cPot^h§AAA§t  AddInftet12;
                     Casetet12;

LEXICON Pot1tet12
+Pot:^+cPot^h§AAA§t  AddInftet12;

LEXICON AddInftet12
+Inf11:^+ccInf11^n§igeo§m #;
+Inf12:^+ccInf12^n§igeo§d #;
+Inf13:^+ccInf13^ni§AA§ #;
+Inf21:^+ccInf21^n§igeu§nk #;
+Inf22:^+ccInf22^n§igeo§t§igeo§k #;
+Inf23:^+ccInf23^ni§igeu§k #;
+Inf23:^+ccInf23^ni§igeuo§k #;
+Inf:^+cInf^ni  #;
+Advan:^+ccAdvan^v§igeaa§n #;
+Adv:^+cAdv^v§AA§  #;
                 Casetet12;
LEXICON Casetet12
+IndefSg1:^+cIndefSg1^§igeo§k    #;    ! ek/ok
+IndefSg2:^+cIndefSg2^§szorelol§ #;    ! esz, el/ol
+IndefSg3:^+cIndefSg3^           #;    !
+IndefPl1:^+cIndefPl1^§igeu§nk   #;    ! ünk/unk
+IndefPl2:^+cIndefPl2^t§igeo2§k  #;    ! tek/tok
+IndefPl3:^+cIndefPl3^n§igea§k   #;    ! nek/nak
+DefSg1:^+cDefSg1^§igeo§m        #;    ! em/om
+DefSg2:^+cDefSg2^§igeo§d        #;    ! ed/od
+DefSg3:^+cDefSg3^§igeija1§       #;    ! i/sa
+DefPl1:^+cDefPl1^j§igeu§k       #;    ! jük/suk
+DefPl2:^+cDefPl2^§igejatokitek1§ #;    ! itek/sátok
+DefPl3:^+cDefPl3^§igejakik1§     #;    ! ik/sák
+ConjIndefSg1:^+cConjIndefSg1^§sj§§igea§k     #;
+ConjIndefSg2:^+cConjIndefSg2^§sj§§igeaa§l    #;
+ConjIndefSg2:^+cConjIndefSg2^§sj§ék          #;
+ConjIndefSg2:^+cConjIndefSg2^§sj§           #;
+ConjIndefSg3:^+cConjIndefSg3^§sj§§igeo2§n     #;
+ConjIndefPl1:^+cConjIndefPl1^§sj§§igeu§nk    #;
+ConjIndefPl2:^+cConjIndefPl2^§sj§§igea§t§igeo§k       #;
+ConjIndefPl3:^+cConjIndefPl3^§sj§§igea§n§igea§k      #;
+ConjDefSg1:^+cConjDefSg1^§sj§§igea§m         #;
+ConjDefSg2:^+cConjDefSg2^§sj§§igea§d         #;
+ConjDefSg2:^+cConjDefSg2^§sj§d               #;
+ConjDefSg3:^+cConjDefSg3^§sj§§igea§          #;
+ConjDefPl1:^+cConjDefPl1^§sj§§igeu§k         #;
+ConjDefPl2:^+cConjDefPl2^§sj§§igeaa§t§igeo§k     #;
+ConjDefPl3:^+cConjDefSg1^§sj§§igeaa§k            #;
+PastIndefSg1:^+cPIndefSg1^t§AA§m            #;    ! tem/tam
+PastIndefSg2:^+cPIndefSg2^t§igeaa§l         #;    ! tál/tél
+PastIndefSg3:^+cPIndefSg3^§igeo§tt      #;    ! t
+PastIndefPl1:^+cPIndefPl1^t§igeu§nk         #;    ! tünk/tunk
+PastIndefPl2:^+cPIndefPl2^t§igea§t§igeo2§k  #;    ! tetek/tatok
+PastIndefPl3:^+cPIndefPl3^t§igea§k          #;    ! tek/tak
+PastDefSg1:^+cPDefSg1^t§igea§m              #;    ! tem/tam
+PastDefSg2:^+cPDefSg2^t§igea§d              #;    ! tad/ted
+PastDefSg3:^+cPDefSg3^t§igea§               #;    ! ta/te
+PastDefPl1:^+cPDefPl1^t§igeu§k              #;    ! tuk/tük
+PastDefPl2:^+cPDefPl2^t§igeaa§t§igeo2§k     #;    ! tátok/tétek
+PastDefPl3:^+cPDefPl3^t§igeaa§k             #;    ! ták/ték
+CondIndefSg1:^+cCIndefSg1^nék               #;    ! nék
+CondIndefSg2:^+cCIndefSg2^n§igeaa§l         #;    ! nál/nél
+CondIndefSg3:^+cCIndefSg3^n§igea§           #;    ! na/ne
+CondIndefPl1:^+cCIndefPl1^n§igeaa§nk            #;    ! nánk/nénk
+CondIndefPl1:^+cCIndefPl1^n§igeoo§k #;
+CondIndefPl2:^+cCIndefPl2^n§igeaa§t§igeo§k      #;    ! nátok/nétek
+CondIndefPl3:^+cCIndefPl3^n§igeaa§n§igea§k      #;    ! nának/nének
+CondDefSg1:^+cCDefSg1^n§igeaa§m                 #;    ! nám/ném
+CondDefSg2:^+cCDefSg2^n§igeaa§d                 #;    ! nád/néd
+CondDefSg3:^+cCDefSg3^n§igeaa§                  #;    ! ná/né
+CondDefPl1:^+cCDefPl1^n§igeaa§nk                #;    ! nánk/nénk
+CondDefPl2:^+cCDefPl2^n§igeaa§t§igeo§k          #;    ! nátok/nétek
+CondDefPl3:^+cCDefPl3^n§igeaa§k                 #;    ! nák/nék
+IndefSg12:^+cIndefSgp12^§l§§igea§k           #;    !
+ConjDefSg12:^+cConjDefSgp12^§sj§§igea§l§igea§k          #;
+PastDefSg12:^+cPDefSgp12^t§igea§l§igea§k               #;    ! ta/te
+CondDefSg12:^+cCDefSgp12^n§igeaa§l§igea§k                  #;    ! ná/né


LEXICON AddVerb10
+Verb:0     Case10;

LEXICON Case10
+IndefSg1:^+cIndefSg1^§igeo§k    #;    ! ek/ok
+IndefSg2:^+cIndefSg2^§szorelol§ #;    ! esz, el/ol
+IndefSg3:^+cIndefSg3^ik           #;    !
+IndefPl1:^+cIndefPl1^§igeu§nk   #;    ! ünk/unk
+IndefPl2:^+cIndefPl2^§igeo2§t§igeo2§k  #;    ! tek/tok
+IndefPl3:^+cIndefPl3^§ae2§n§igea§k   #;    ! nek/nak
+DefSg1:^+cDefSg1^§igeo§m        #;    ! em/om
+DefSg2:^+cDefSg2^§igeo§d        #;    ! ed/od
+DefSg3:^+cDefSg3^§igeija1§       #;    ! i/sa
!+DefPl1:^+cDefPl1^§j§§igeu§k       #;    ! jük/suk
+DefPl2:^+cDefPl2^§igejatokitek1§ #;    ! itek/sátok
+DefPl3:^+cDefPl3^§igejakik1§     #;    ! ik/sák
+IndefSg12:^+cIndefSgp12^§igea§§l§§igea§k           #;    !


LEXICON AddVerb10alap
+Verb:0     Case10alap;

LEXICON Case10alap
+IndefSg1:^+cIndefSg1^§igeo§k    #;    ! ek/ok
+IndefSg2:^+cIndefSg2^§szorelol§ #;    ! esz, el/ol
+IndefSg3:^+cIndefSg3^ik           #;    !
+IndefPl1:^+cIndefPl1^§igeu§nk   #;    ! ünk/unk
+IndefPl2:^+cIndefPl2^§igeo2§t§igeo2§k  #;    ! tek/tok
+IndefPl3:^+cIndefPl3^§ae2§n§igea§k   #;    ! nek/nak
+DefSg1:^+cDefSg1^§igeo§m        #;    ! em/om
+DefSg2:^+cDefSg2^§igeo§d        #;    ! ed/od
!+DefSg3:^+cDefSg3^§igeija1§       #;    ! i/sa
!+DefPl1:^+cDefPl1^§j§§igeu§k       #;    ! jük/suk
!+DefPl2:^+cDefPl2^§igejatokitek1§ #;    ! itek/sátok
!+DefPl3:^+cDefPl3^§igejakik1§     #;    ! ik/sák
+IndefSg12:^+cIndefSgp12^§igea§§l§§igea§k           #;    !

LEXICON AddVerb10alapmely
+Verb:0     Case10alapmely;

LEXICON Case10alapmely
+IndefSg1:^+cIndefSg1^§igeomely§k    #;    ! ek/ok
+IndefSg2:^+cIndefSg2^§szorelolmely§ #;    ! esz, el/ol
+IndefSg3:^+cIndefSg3^ik           #;    !
+IndefPl1:^+cIndefPl1^§igeumely§nk   #;    ! ünk/unk
+IndefPl2:^+cIndefPl2^§igeo2mely§t§igeo2mely§k  #;    ! tek/tok
+IndefPl3:^+cIndefPl3^§ae2mely§n§igeamely§k   #;    ! nek/nak
+DefSg1:^+cDefSg1^§igeomely§m        #;    ! em/om
+DefSg2:^+cDefSg2^§igeomely§d        #;    ! ed/od
!+DefSg3:^+cDefSg3^§igeija1mely§       #;    ! i/sa
!+DefPl1:^+cDefPl1^§j§§igeumely§k       #;    ! jük/suk
!+DefPl2:^+cDefPl2^§igejatokitek1mely§ #;    ! itek/sátok
!+DefPl3:^+cDefPl3^§igejakik1mely§     #;    ! ik/sák
+IndefSg12:^+cIndefSgp12^§igeamely§§l§§igeamely§k           #;    !

LEXICON AddVerb11alap
+Verb:0     Case11alap;

LEXICON Case11alap
+DefSg1:^+cDefSg1^§igeo§m        #;    ! em/om
+DefSg2:^+cDefSg2^§igeo§d        #;    ! ed/od
+DefSg3:^+cDefSg3^§igeija1§       #;    ! i/sa
+DefPl1:^+cDefPl1^§j§§igeu§k       #;    ! jük/suk
+DefPl2:^+cDefPl2^§igejatokitek1§ #;    ! itek/sátok
+DefPl3:^+cDefPl3^§igejakik1§     #;    ! ik/sák
!+IndefSg12:^+cIndefSgp12^§igea§§l§§igea§k           #;    !


LEXICON AddVerb12
+Verb:0     Case12;

LEXICON Case12
+IndefSg1:^+cIndefSg1^§igeoue§k    #;    ! ek/ok
+IndefSg2:^+cIndefSg2^§szorelol§ #;    ! esz, el/ol
+IndefSg3:^+cIndefSg3^ik           #;    !
+IndefPl1:^+cIndefPl1^§igeu§nk   #;    ! ünk/unk
+IndefPl2:^+cIndefPl2^t§igeoue§k  #;    ! tek/tok
+IndefPl3:^+cIndefPl3^n§igea§k   #;    ! nek/nak
+DefSg1:^+cDefSg1^§igeoue§m        #;    ! em/om
+DefSg2:^+cDefSg2^§igeoue§d        #;    ! ed/od
+DefSg3:^+cDefSg3^§igeija1§       #;    ! i/sa
!+DefPl1:^+cDefPl1^§j§§igeu§k       #;    ! jük/suk
+DefPl2:^+cDefPl2^§igejatokitek1§ #;    ! itek/sátok
+DefPl3:^+cDefPl3^§igejakik1§     #;    ! ik/sák
+IndefSg12:^+cIndefSgp12^§l§§igea§k           #;    !

LEXICON AddVerb14
+Verb:0     Case14;

LEXICON Case14
+IndefSg1:^+cIndefSg1^§igeoue§k    #;    ! ek/ok
+IndefSg2:^+cIndefSg2^§szorelol§ #;    ! esz, el/ol
+IndefSg3:^+cIndefSg3^ik           #;    !
+IndefPl1:^+cIndefPl1^§igeu§nk   #;    ! ünk/unk
+IndefPl2:^+cIndefPl2^§igeo§t§igeoue§k  #;    ! tek/tok
+IndefPl3:^+cIndefPl3^§igea§n§igea§k   #;    ! nek/nak
+DefSg1:^+cDefSg1^§igeoue§m        #;    ! em/om
+DefSg2:^+cDefSg2^§igeoue§d        #;    ! ed/od
+DefSg3:^+cDefSg3^§igeija1§       #;    ! i/sa
!+DefPl1:^+cDefPl1^§j§§igeu§k       #;    ! jük/suk
+DefPl2:^+cDefPl2^§igejatokitek1§ #;    ! itek/sátok
+DefPl3:^+cDefPl3^§igejakik1§     #;    ! ik/sák
+IndefSg12:^+cIndefSgp12^§igea§§l§§igea§k           #;    !

LEXICON AddVerbeget
+Verb:0     Repeget;

LEXICON Repeget
+Inf11:^+ccInf11^n§igeo§m #;
+Inf12:^+ccInf12^n§igeo§d #;
+Inf13:^+ccInf13^ni§AA§ #;
+Inf21:^+ccInf21^n§igeu§nk #;
+Inf22:^+ccInf22^n§igeo§t§igeo§k #;
+Inf23:^+ccInf23^ni§igeu§k #;
+Inf23:^+ccInf23^ni§igeuo§k #;
+Inf:^+cInf^ni  #;
+Advan:^+ccAdvan^v§igeaa§n #;
+Adv:^+cAdv^v§AA§  #;
+Rep:^+cRep^§ae2§g§AA§t  Impereget;
                    Imper1eget;

LEXICON Impereget
+Inf11:^+ccInf11^n§igeo§m #;
+Inf12:^+ccInf12^n§igeo§d #;
+Inf13:^+ccInf13^ni§AA§ #;
+Inf21:^+ccInf21^n§igeu§nk #;
+Inf22:^+ccInf22^n§igeo§t§igeo§k #;
+Inf23:^+ccInf23^ni§igeu§k #;
+Inf23:^+ccInf23^ni§igeuo§k #;
+Inf:^+cInf^ni  #;
+Advan:^+ccAdvan^v§igeaa§n #;
+Adv:^+cAdv^v§AA§  #;
+Imper:^+cImp^t§AA§t  Nrepeget;
                      Nrepeget2;

LEXICON Imper1eget
+Imper:^+cImp^§tatt§§AA§t  Nrepeget;
                      Nrep1eget;

LEXICON Nrepeget
+Inf11:^+ccInf11^n§igeo§m #;
+Inf12:^+ccInf12^n§igeo§d #;
+Inf13:^+ccInf13^ni§AA§ #;
+Inf21:^+ccInf21^n§igeu§nk #;
+Inf22:^+ccInf22^n§igeo§t§igeo§k #;
+Inf23:^+ccInf23^ni§igeu§k #;
+Inf23:^+ccInf23^ni§igeuo§k #;
+Inf:^+cInf^ni  #;
+Advan:^+ccAdvan^v§igeaa§n #;
+Adv:^+cAdv^v§AA§  #;
+Rep:^+cNrep^g§AA§t  Poteget;
                     Poteget2;
LEXICON Nrepeget2
+Rep:^+cNrep^g§AA§t  Poteget;
                     Poteget2;

LEXICON Nrep1eget
+Rep:^+cNrep^§ae2§g§AA§t  Poteget;
                     Pot1eget;

LEXICON Poteget
+Inf11:^+ccInf11^n§igeo§m #;
+Inf12:^+ccInf12^n§igeo§d #;
+Inf13:^+ccInf13^ni§AA§ #;
+Inf21:^+ccInf21^n§igeu§nk #;
+Inf22:^+ccInf22^n§igeo§t§igeo§k #;
+Inf23:^+ccInf23^ni§igeu§k #;
+Inf23:^+ccInf23^ni§igeuo§k #;
+Inf:^+cInf^ni  #;
+Advan:^+ccAdvan^v§igeaa§n #;
+Adv:^+cAdv^v§AA§  #;
+Pot:^+cPot^h§AAA§t  AddInfeget;
                     Caseeget;
LEXICON Poteget2
+Pot:^+cPot^h§AAA§t  AddInfeget;
                     Caseeget;

LEXICON Pot1eget
+Pot:^+cPot^h§AAA§t  AddInfeget;
                     Case1eget;
LEXICON AddInfeget
+Inf11:^+ccInf11^n§igeo§m #;
+Inf12:^+ccInf12^n§igeo§d #;
+Inf13:^+ccInf13^ni§AA§ #;
+Inf21:^+ccInf21^n§igeu§nk #;
+Inf22:^+ccInf22^n§igeo§t§igeo§k #;
+Inf23:^+ccInf23^ni§igeu§k #;
+Inf23:^+ccInf23^ni§igeuo§k #;
+Inf:^+cInf^ni  #;
+Advan:^+ccAdvan^v§igeaa§n #;
+Adv:^+cAdv^v§AA§  #;
                Caseeget;
LEXICON Caseeget
+IndefSg1:^+cIndefSg1^§igeo§k    #;    ! ek/ok
+IndefSg2:^+cIndefSg2^§szorelol§ #;    ! esz, el/ol
+IndefSg3:^+cIndefSg3^           #;    !
+IndefPl1:^+cIndefPl1^§igeu§nk   #;    ! ünk/unk
+IndefPl2:^+cIndefPl2^t§igeo2§k  #;    ! tek/tok
+IndefPl3:^+cIndefPl3^n§igea§k   #;    ! nek/nak
+DefSg1:^+cDefSg1^§igeo§m        #;    ! em/om
+DefSg2:^+cDefSg2^§igeo§d        #;    ! ed/od
+DefSg3:^+cDefSg3^§igeija1§       #;    ! i/sa
+DefPl1:^+cDefPl1^j§igeu§k       #;    ! jük/suk
+DefPl2:^+cDefPl2^§igejatokitek1§ #;    ! itek/sátok
+DefPl3:^+cDefPl3^§igejakik1§     #;    ! ik/sák
+ConjIndefSg1:^+cConjIndefSg1^§sj§§igea§k     #;
+ConjIndefSg2:^+cConjIndefSg2^§sj§§igeaa§l    #;
+ConjIndefSg2:^+cConjIndefSg2^§sj§ék          #;
+ConjIndefSg2:^+cConjIndefSg2^§sj§           #;
+ConjIndefSg3:^+cConjIndefSg3^§sj§§igeo§n     #;
+ConjIndefPl1:^+cConjIndefPl1^§sj§§igeu§nk    #;
+ConjIndefPl2:^+cConjIndefPl2^§sj§§igea§t§igeo§k       #;
+ConjIndefPl3:^+cConjIndefPl3^§sj§§igea§n§igea§k      #;
+ConjDefSg1:^+cConjDefSg1^§sj§§igea§m         #;
+ConjDefSg2:^+cConjDefSg2^§sj§§igea§d         #;
+ConjDefSg2:^+cConjDefSg2^§sj§d              #;
+ConjDefSg3:^+cConjDefSg3^§sj§§igea§          #;
+ConjDefPl1:^+cConjDefPl1^§sj§§igeu§k         #;
+ConjDefPl2:^+cConjDefPl2^§sj§§igeaa§t§igeo§k     #;
+ConjDefPl3:^+cConjDefSg1^§sj§§igeaa§k            #;
+PastIndefSg1:^+cPIndefSg1^t§AA§m            #;    ! tem/tam
+PastIndefSg2:^+cPIndefSg2^t§igeaa§l         #;    ! tál/tél
+PastIndefSg3:^+cPIndefSg3^§igetattet§t      #;    ! t
+PastIndefPl1:^+cPIndefPl1^t§igeu§nk         #;    ! tünk/tunk
+PastIndefPl2:^+cPIndefPl2^t§igea§t§igeo2§k  #;    ! tetek/tatok
+PastIndefPl3:^+cPIndefPl3^t§igea§k          #;    ! tek/tak
+PastDefSg1:^+cPDefSg1^t§igea§m              #;    ! tem/tam
+PastDefSg2:^+cPDefSg2^t§igea§d              #;    ! tad/ted
+PastDefSg3:^+cPDefSg3^t§igea§               #;    ! ta/te
+PastDefPl1:^+cPDefPl1^t§igeu§k              #;    ! tuk/tük
+PastDefPl2:^+cPDefPl2^t§igeaa§t§igeo2§k     #;    ! tátok/tétek
+PastDefPl3:^+cPDefPl3^t§igeaa§k             #;    ! ták/ték
+CondIndefSg1:^+cCIndefSg1^nék               #;    ! nék
+CondIndefSg2:^+cCIndefSg2^n§igeaa§l         #;    ! nál/nél
+CondIndefSg3:^+cCIndefSg3^n§igea§           #;    ! na/ne
+CondIndefPl1:^+cCIndefPl1^n§igeaa§nk            #;    ! nánk/nénk
+CondIndefPl1:^+cCIndefPl1^n§igeoo§k #;
+CondIndefPl2:^+cCIndefPl2^n§igeaa§t§igeo§k      #;    ! nátok/nétek
+CondIndefPl3:^+cCIndefPl3^n§igeaa§n§igea§k      #;    ! nának/nének
+CondDefSg1:^+cCDefSg1^n§igeaa§m                 #;    ! nám/ném
+CondDefSg2:^+cCDefSg2^n§igeaa§d                 #;    ! nád/néd
+CondDefSg3:^+cCDefSg3^n§igeaa§                  #;    ! ná/né
+CondDefPl1:^+cCDefPl1^n§igeaa§nk                #;    ! nánk/nénk
+CondDefPl2:^+cCDefPl2^n§igeaa§t§igeo§k          #;    ! nátok/nétek
+CondDefPl3:^+cCDefPl3^n§igeaa§k                 #;    ! nák/nék
+IndefSg12:^+cIndefSgp12^§l§§igea§k           #;    !
+ConjDefSg12:^+cConjDefSgp12^§sj§§igea§l§igea§k          #;
+PastDefSg12:^+cPDefSgp12^t§igea§l§igea§k               #;    ! ta/te
+CondDefSg12:^+cCDefSgp12^n§igeaa§l§igea§k                  #;    ! ná/né

LEXICON Case1eget
+IndefSg1:^+cIndefSg1^§igeo§k     #;    ! ek/ok
+IndefSg2:^+cIndefSg2^§szorelol§  #;    ! esz, el/ol
+IndefSg3:^+cIndefSg3^ik          #;    !
+IndefPl1:^+cIndefPl1^§igeu§nk    #;    ! ünk/unk
+IndefPl2:^+cIndefPl2^t§igeo2§k   #;    ! tek/tok
+IndefPl3:^+cIndefPl3^n§igea§k    #;    ! nek/nak
+DefSg1:^+cDefSg1^§igeo§m         #;    ! em/om
+DefSg2:^+cDefSg2^§igeo§d         #;    ! ed/od
+DefSg3:^+cDefSg3^§igeija1§       #;    ! i/sa
+DefPl1:^+cDefPl1^§j§§igeu§k      #;    ! jük/suk
+DefPl2:^+cDefPl2^§igejatokitek1§ #;    ! itek/sátok
+DefPl3:^+cDefPl3^§igejakik1§     #;    ! ik/sák
+ConjIndefSg1:^+cConjIndefSg1^§ess§§igea§k     #;
+ConjIndefSg2:^+cConjIndefSg2^§ess§§igeaa§l    #;
+ConjIndefSg2:^+cConjIndefSg2^§sj§ék          #;
+ConjIndefSg2:^+cConjIndefSg2^§ess§           #;
+ConjIndefSg3:^+cConjIndefSg3^§ess§§igeo§n     #;
+ConjIndefPl1:^+cConjIndefPl1^§ess§§igeu§nk    #;
+ConjIndefPl2:^+cConjIndefPl2^§ess§§igea§t§igeo§k       #;
+ConjIndefPl3:^+cConjIndefPl3^§ess§§igea§n§igea§k      #;
+ConjDefSg1:^+cConjDefSg1^§ess§§igea§m         #;
+ConjDefSg2:^+cConjDefSg2^§ess§§igea§d         #;
+ConjDefSg2:^+cConjDefSg2^d              #;
+ConjDefSg3:^+cConjDefSg3^§ess§§igea§          #;
+ConjDefPl1:^+cConjDefPl1^§ess§§igeu§k         #;
+ConjDefPl2:^+cConjDefPl2^§ess§§igeaa§t§igeo§k     #;
+ConjDefPl3:^+cConjDefSg1^§ess§§igeaa§k            #;
+PastIndefSg1:^+cPIndefSg1^t§AA§m            #;    ! tem/tam
+PastIndefSg2:^+cPIndefSg2^t§igeaa§l         #;    ! tál/tél
+PastIndefSg3:^+cPIndefSg3^§igetattet§t     #;    ! t
+PastIndefPl1:^+cPIndefPl1^t§igeu§nk         #;    ! tünk/tunk
+PastIndefPl2:^+cPIndefPl2^t§igea§t§igeo2§k  #;    ! tetek/tatok
+PastIndefPl3:^+cPIndefPl3^t§igea§k          #;    ! tek/tak
+PastDefSg1:^+cPDefSg1^t§igea§m              #;    ! tem/tam
+PastDefSg2:^+cPDefSg2^t§igea§d              #;    ! tad/ted
+PastDefSg3:^+cPDefSg3^t§igea§               #;    ! ta/te
+PastDefPl1:^+cPDefPl1^t§igeu§k              #;    ! tuk/tük
+PastDefPl2:^+cPDefPl2^t§igeaa§t§igeo2§k     #;    ! tátok/tétek
+PastDefPl3:^+cPDefPl3^t§igeaa§k             #;    ! ták/ték
+CondIndefSg1:^+cCIndefSg1^nék               #;    ! nék
+CondIndefSg2:^+cCIndefSg2^n§igeaa§l         #;    ! nál/nél
+CondIndefSg3:^+cCIndefSg2^n§igea§           #;    ! na/ne
+CondIndefPl1:^+cCIndefPl1^n§igeaa§nk            #;    ! nánk/nénk
+CondIndefPl1:^+cCIndefPl1^n§igeoo§k #;
+CondIndefPl2:^+cCIndefPl2^n§igeaa§t§igeo§k      #;    ! nátok/nétek
+CondIndefPl3:^+cCIndefPl3^n§igeaa§n§igea§k      #;    ! nának/nének
+CondDefSg1:^+cCDefSg1^n§igeaa§m                 #;    ! nám/ném
+CondDefSg2:^+cCDefSg2^n§igeaa§d                 #;    ! nád/néd
+CondDefSg3:^+cCDefSg3^n§igeaa§                  #;    ! ná/né
+CondDefPl1:^+cCDefPl1^n§igeaa§nk                #;    ! nánk/nénk
+CondDefPl2:^+cCDefPl2^n§igeaa§t§igeo§k          #;    ! nátok/nétek
+CondDefPl3:^+cCDefPl3^n§igeaa§k                 #;    ! nák/nék
+IndefSg12:^+cIndefSgp12^§l§§igea§k           #;    !
+ConjDefSg12:^+cConjDefSgp12^§ess§§igea§l§igea§k          #;
+PastDefSg12:^+cPDefSgp12^t§igea§l§igea§k               #;    ! ta/te
+CondDefSg12:^+cCDefSgp12^n§igeaa§l§igea§k                  #;    ! ná/né

LEXICON AddVerbeek
+Verb:0 Caseeek;

LEXICON Caseeek
+ConjIndefSg3:^+cConjIndefSg3^§igeaa§k     #; !igyék, egyék, izzék

LEXICON AddVerbnyughat
+Verb:0     Potnyughat;

LEXICON Potnyughat
+Pot:^+cPot^h§AAA§t  AddInfnyughat;

LEXICON AddInfnyughat
+Inf11:^+ccInf11^n§igeo§m #;
+Inf12:^+ccInf12^n§igeo§d #;
+Inf13:^+ccInf13^ni§AA§ #;
+Inf21:^+ccInf21^n§igeu§nk #;
+Inf22:^+ccInf22^n§igeo§t§igeo§k #;
+Inf23:^+ccInf23^ni§igeu§k #;
+Inf23:^+ccInf23^ni§igeuo§k #;
+Inf:^+cInf^ni  #;
+Advan:^+ccAdvan^v§igeaa§n #;
+Adv:^+cAdv^v§AA§  #;
                Casenyughat;

LEXICON Casenyughat
+IndefSg1:^+cIndefSg1^§igeo§k    #;    ! ek/ok
+IndefSg2:^+cIndefSg2^§szorelol§ #;    ! esz, el/ol
+IndefSg3:^+cIndefSg3^           #;    !
+IndefPl1:^+cIndefPl1^§igeu§nk   #;    ! ünk/unk
+IndefPl2:^+cIndefPl2^t§igeo2§k  #;    ! tek/tok
+IndefPl3:^+cIndefPl3^n§igea§k   #;    ! nek/nak
+DefSg1:^+cDefSg1^§igeo§m        #;    ! em/om
+DefSg2:^+cDefSg2^§igeo§d        #;    ! ed/od
+DefSg3:^+cDefSg3^§igeija1§       #;    ! i/sa
+DefPl1:^+cDefPl1^j§igeu§k       #;    ! jük/suk
+DefPl2:^+cDefPl2^§igejatokitek1§ #;    ! itek/sátok
+DefPl3:^+cDefPl3^§igejakik1§     #;    ! ik/sák
+ConjIndefSg1:^+cConjIndefSg1^§sj§§igea§k     #;
+ConjIndefSg2:^+cConjIndefSg2^§sj§§igeaa§l    #;
+ConjIndefSg2:^+cConjIndefSg2^§sj§ék          #;
+ConjIndefSg2:^+cConjIndefSg2^§sj§           #;
+ConjIndefSg3:^+cConjIndefSg3^§sj§§igeo§n     #;
+ConjIndefPl1:^+cConjIndefPl1^§sj§§igeu§nk    #;
+ConjIndefPl2:^+cConjIndefPl2^§sj§§igea§t§igeo§k       #;
+ConjIndefPl3:^+cConjIndefPl3^§sj§§igea§n§igea§k      #;
+ConjDefSg1:^+cConjDefSg1^§sj§§igea§m         #;
+ConjDefSg2:^+cConjDefSg2^§sj§§igea§d         #;
+ConjDefSg2:^+cConjDefSg2^§sj§d              #;
+ConjDefSg3:^+cConjDefSg3^§sj§§igea§          #;
+ConjDefPl1:^+cConjDefPl1^§sj§§igeu§k         #;
+ConjDefPl2:^+cConjDefPl2^§sj§§igeaa§t§igeo§k     #;
+ConjDefPl3:^+cConjDefSg1^§sj§§igeaa§k            #;
+PastIndefSg1:^+cPIndefSg1^t§AA§m            #;    ! tem/tam
+PastIndefSg2:^+cPIndefSg2^t§igeaa§l         #;    ! tál/tél
+PastIndefSg3:^+cPIndefSg3^§igeo§tt          #;    ! t
+PastIndefPl1:^+cPIndefPl1^t§igeu§nk         #;    ! tünk/tunk
+PastIndefPl2:^+cPIndefPl2^t§igea§t§igeo2§k  #;    ! tetek/tatok
+PastIndefPl3:^+cPIndefPl3^t§igea§k          #;    ! tek/tak
+PastDefSg1:^+cPDefSg1^t§igea§m              #;    ! tem/tam
+PastDefSg2:^+cPDefSg2^t§igea§d              #;    ! tad/ted
+PastDefSg3:^+cPDefSg3^t§igea§               #;    ! ta/te
+PastDefPl1:^+cPDefPl1^t§igeu§k              #;    ! tuk/tük
+PastDefPl2:^+cPDefPl2^t§igeaa§t§igeo2§k     #;    ! tátok/tétek
+PastDefPl3:^+cPDefPl3^t§igeaa§k             #;    ! ták/ték
+CondIndefSg1:^+cCIndefSg1^nék               #;    ! nék
+CondIndefSg2:^+cCIndefSg2^n§igeaa§l         #;    ! nál/nél
+CondIndefSg3:^+cCIndefSg3^n§igea§           #;    ! na/ne
+CondIndefPl1:^+cCIndefPl1^n§igeaa§nk            #;    ! nánk/nénk
+CondIndefPl1:^+cCIndefPl1^n§igeoo§k #;
+CondIndefPl2:^+cCIndefPl2^n§igeaa§t§igeo§k      #;    ! nátok/nétek
+CondIndefPl3:^+cCIndefPl3^n§igeaa§n§igea§k      #;    ! nának/nének
+CondDefSg1:^+cCDefSg1^n§igeaa§m                 #;    ! nám/ném
+CondDefSg2:^+cCDefSg2^n§igeaa§d                 #;    ! nád/néd
+CondDefSg3:^+cCDefSg3^n§igeaa§                  #;    ! ná/né
+CondDefPl1:^+cCDefPl1^n§igeaa§nk                #;    ! nánk/nénk
+CondDefPl2:^+cCDefPl2^n§igeaa§t§igeo§k          #;    ! nátok/nétek
+CondDefPl3:^+cCDefPl3^n§igeaa§k                 #;    ! nák/nék
+IndefSg12:^+cIndefSgp12^§l§§igea§k           #;    !
+ConjDefSg12:^+cConjDefSgp12^§sj§§igea§l§igea§k          #;
+PastDefSg12:^+cPDefSgp12^t§igea§l§igea§k               #;    ! ta/te
+CondDefSg12:^+cCDefSgp12^n§igeaa§l§igea§k                  #;    ! ná/né

